臺灣雲林地方法院刑事判決　　　　　　　 99年度訴字第479號
公　訴　人　臺灣雲林地方法院檢察署檢察官
被　　　告　林錦昌
選任辯護人　施裕琛律師
　　　　　　陳佳俊律師（財團法人法律扶助基金會）
被　　　告　許瑞田
　　　　　　林承志
　　　　　　丁士釗
上列三人共同
選任辯護人　蘇顯讀律師（財團法人法律扶助基金會）
上列被告因違反毒品危害防制條例等案件，經檢察官提起公訴（
99年度偵字第1505號、第1771號、第1772號、第1774號、第2163
號、第2167號、第2228號、第2633號、第2634號、第2642號、第
2773號至第2775號及第4927號），本院判決如下：
    主  文
【林錦昌】犯附表一編號１至所示各罪（包括共同犯附表一編
號至所示各罪），各處如附表一編號１至所示之刑。應執
行有期徒刑拾肆年。扣案之第一級毒品海洛因柒包（含包裝袋，
驗餘淨重合計拾點伍陸公克，驗前總純質淨重共肆點陸肆公克）
及第二級毒品甲基安非他命貳包（驗餘淨重合計伍點伍貳玖公
克）均沒收銷燬。扣案之TATUNG牌行動電話壹支（含門號000
0000000號、0000000000號SIM 卡各壹枚）、
電子磅秤壹臺及夾鏈袋貳包（內含小夾鏈袋共壹佰貳拾肆只）均
沒收。未扣案之不詳廠牌行動電話貳支（分別含門號00000
00000號、0000000000SIM 卡各壹枚）與共犯許
瑞田連帶沒收，如不能沒收時，應與共犯許瑞田連帶追徵其價額
。未扣案之不詳廠牌行動電話壹支（含門號000000000
0號SIM 卡壹枚）與共犯林承志連帶沒收，如不能沒收時，應與
共犯林承志連帶追徵其價額。未扣案之販賣毒品所得合計新臺幣
伍萬元沒收（其中新臺幣陸仟伍佰元應與共犯許瑞田連帶沒收，
另新臺幣貳仟元應與共犯林承志連帶沒收），如全部或一部不能
沒收時，以其財產抵償（其中新臺幣陸仟伍佰元應與共犯許瑞田
之財產連帶抵償，另新臺幣貳仟元應與共犯林承志之財產連帶抵
償）。
【許瑞田】共同犯附表二編號１至９所示各罪，均為累犯，各處
如附表二編號１至９所示之刑。應執行有期徒刑捌年捌月。扣案
之電子磅秤壹臺沒收。未扣案之不詳廠牌行動電話貳支（分別含
門號0000000000號、0000000000SIM 卡各
壹枚）與共犯林錦昌連帶沒收，如不能沒收時，應與共犯林錦昌
連帶追徵其價額。未扣案之販賣毒品所得合計新臺幣陸仟伍佰元
與共犯林錦昌連帶沒收，如全部或一部不能沒收時，應以其與共
犯林錦昌之財產連帶抵償。
【林承志】共同販賣第一級毒品，處有期徒刑柒年陸月。扣案之
TATUNG牌行動電話壹支（含門號0000000000號SIM 卡
壹枚）及電子磅秤壹臺均沒收。未扣案之不詳廠牌行動電話壹支
（含門號0000000000號SIM 卡壹枚）與共犯林錦昌連
帶沒收，如不能沒收時，應與共犯林錦昌連帶追徵其價額。未扣
案之販賣第一級毒品所得新臺幣貳仟元應與共犯林錦昌連帶沒收
，如全部或一部不能沒收時，以其與共犯林錦昌之財產連帶抵償
。
【丁士釗】販賣第一級毒品，未遂，累犯，處有期徒刑肆年。又
販賣第一級毒品，未遂，累犯，處有期徒刑肆年。應執行有期徒
刑肆年肆月。
    事  實
一、【許瑞田】於民國95年間因施用毒品案件，經本院以95年度
    訴字第745 號判決判處有期徒刑10月、7 月，應執行有期徒
    刑1 年2 月。檢察官不服，提起上訴後，經臺灣高等法院臺
    南分院以96年度上訴字第741 號判決撤銷原判決，認其施用
    第一、二級毒品各2 次，分別判處有期徒刑6 月、6 月、4
    月、4 月，應執行有期徒刑1 年3 月確定（下稱第一案）。
    復於96年間因犯恐嚇罪，經本院虎尾簡易庭以96年度虎簡字
    第157 號判處有期徒刑4 月確定，嗣經本院以96年度聲減字
    第632 號裁定減為有期徒刑2 月確定（下稱第二案）。再於
    96年間因施用毒品案件，經本院以96年度訴字第489 號判決
    判處有期徒刑8 月，減為有期徒刑4 月確定（下稱第三案）
    。上開第一案經本院以96年度聲減字第1584號裁定減為有期
    徒刑3 月、3 月、2 月、2 月，並與第二案及第三案，合併
    定應執行刑1 年1 月確定，經接續執行，於97年3 月2 日因
    縮刑期滿執行完畢。【丁士釗】於97年間因2 次施用第一級
    毒品案件，經本院分別以97年度訴字第232 號、第964 號判
    處有期徒刑7 月、8 月確定，2 罪接續執行，於98年8 月10
    日假釋並交付保護管束，嗣於同年11月5 日，保護管束期滿
    ，假釋未經撤銷，其未執行之刑，以已執行論。
二、林錦昌（綽號兄仔、昌仔）竟基於販賣第一級毒品海洛因或
    第二級毒品甲基安非他命（起訴書均將「甲基安非他命」誤
    載為「安非他命」，本院逕予更正）以營利之各別犯意，持
    其所有TATUNG牌行動電話1 支（內搭配其所有門號00000000
    00號〈門號申設人為許聰敏〉、0000000000號〈門號申設人
    林杰勝〉SIM 卡各1 枚）作為販賣毒品之聯絡工具，而單獨
    為下列販賣毒品之行為：
(一)、販賣海洛因給林承志：
  1.林承志於99年1 月7 日10時18分許，以0000000000號行動電
    話撥打至林錦昌所有之0000000000號行動電話聯絡，以「要
    過去找你要拿錢給你」、「3 就好」等暗語，向林錦昌表示
    欲至其住處購買毒品（通話內容詳如附表四編號１所示），
    嗣於同日稍後，由林錦昌在其住處販賣海洛因1 包給林承志
    ，並得款新臺幣（下同）3,000 元，銀貨兩訖。
  2.林承志於99年1 月11日7 時4 分許，以0000000000號行動電
    話撥打至林錦昌所有之0000000000號行動電話聯絡，以「你
    有在家嗎？」為暗語，表示欲前往林錦昌住處購買毒品（通
    話內容詳如附表四編號２所示），嗣於同日稍後，由林錦昌
    在其住處販賣海洛因1 包給林承志，並向林承志2,000 元之
    價金。
(二)、販賣甲基安非他命給林承志：
    林錦昌於99年1 月11日17時42許，接獲林承志以0000000000
    號行動電話撥打至其持用之0000000000號行動電話，以「你
    有在家嗎？」為暗語，表示欲前往林錦昌住處購買毒品（通
    話內容詳如附表四編號３所示），嗣於同日稍後，由林錦昌
    在其住處以500 元之價格販賣甲基安非他命1 包給林承志，
    雙方銀貨兩訖。
(三)、販賣海洛因給丁進章：
  1.丁進章於99年1 月25日13時3 分許，持用門號0000000000號
    行動電話與持用門號0000000000號行動電話之林錦昌聯絡後
    （通話內容詳如附表四編號４所示），相約在雲林縣麥寮鄉
    某間7-11超商前見面，並於同日稍後，由林錦昌在該地點以
    讓丁進章賒帳之方式，將3,500 元之價格海洛因1 包販售給
    丁進章，而丁進章迄未清償該筆款項。
  2.丁進章於99年1 月30日14時42分許，持用門號0000000000號
    行動電話與持用門號0000000000號行動電話之林錦昌聯絡後
    （通話內容詳如附表四編號５所示），相約在前揭超商見面
    ，並於同日稍後，由林錦昌在該地點將售價1,000 元之海洛
    因1 包賣給丁進章，因丁進章表示欲賒欠而未收得該款項。
  3.丁進章於99年3 月2 日21時14分10秒，以持用之00-0000000
    號市內電話撥打林錦昌持用0000000000門號行動電話聯絡，
    暗示欲向林錦昌購買毒品（通話內容詳如附表四編號所示
    ），並於同日稍後，相約在雲林縣麥寮鄉○道路旁，由林錦
    昌販賣海洛因1 小包給丁進章，售價1,000 元，雙方完成交
    易。
  4.丁進章於99年3 月4 日17時59分33秒，持用00-0000000公用
    電話與0000000000門號行動電話之林錦昌聯絡，暗示欲向林
    錦昌購買聯絡交易後（通話內容詳如附表四編號所示），
    相約在雲林縣麥寮鄉某中華電信營業處附近，以一手交錢一
    手交貨之方式，由林錦昌交付海洛因1 小包給丁進章，並自
    丁進章處得款1,000 元。
(四)、販賣甲基安非他命給丁進章：
    丁進章於99年2 月27日18時46分7 秒，借用他人之00000000
    00門號撥打林錦昌持用之0000000000門號行動電話，以「要
    二個便當」為購買毒品之暗語，經林錦昌應允後（通話內容
    詳如附表四編號所示），於同日稍後，丁進章即前往林錦
    昌位在雲林縣麥寮鄉麥津村保安林20號住處內，向林錦昌購
    買甲基安非他命1 小包，並交付2,000 元價款給林錦昌，雙
    方完成交易。
(五)、販賣海洛因給丁士釗：
  1.丁士釗於99年1 月25日16時32分許，持用門號0000000000號
    行動電話與持用門號0000000000號行動電話之林錦昌聯絡後
    （通話內容詳如附表四編號６所示），相約在麥寮國中後門
    見面，並於同日稍後，由林錦昌在該處以1,000 元之價格販
    賣海洛因1 包給丁士釗，並向其收取1,000 元之價金成交。
  2.丁士釗於99年1 月26日14時43分許，持用門號0000000000號
    行動電話撥給林錦昌所持用之門號0000000000號行動電話，
    以「要2 」為暗語，向林錦昌表示欲購買海洛因（通話內容
    詳如附表四編號７所示），並於同日稍後，相約在雲林縣麥
    寮鄉某間7-11超商前見面，由林錦昌在該處以2,000 元之價
    格販賣海洛因1 包給丁士釗，雙方一手交錢一手交貨。
  3.丁士釗於99年1 月27日13時45分許，持用門號0000000000號
    行動電話撥給林錦昌所持用之門號0000000000號行動電話，
    以「先處理2 張」為暗語，向林錦昌表示欲購買海洛因（通
    話內容詳如附表四編號８所示），並於同日稍後，相約在雲
    林縣麥寮鄉某間7-11超商前見面，由林錦昌在該處以2,000
    元之價格販賣海洛因1 包給丁士釗，雙方完成交易。
  4.丁士釗於99年1 月27日17時21分許，持用門號0000000000號
    行動電話撥給林錦昌所持用之門號0000000000號行動電話，
    以「要跟剛剛一樣2 張」為暗語，向林錦昌表示欲購買海洛
    因（通話內容詳如附表四編號９所示），並於同日稍後，相
    約在同上地點之超商前見面，由林錦昌在該處以2,000 元之
    價格販賣海洛因1 包給丁士釗，雙方一手交錢一手交貨。
  5.丁士釗於99年1 月28日12時39分許，持用門號0000000000號
    行動電話撥給林錦昌所持用之門號0000000000號行動電話，
    以「先拿2 張」為暗語，向林錦昌表示欲購買海洛因（通話
    內容詳如附表四編號１０所示），並於同日稍後，相約在同上
    地點之超商前見面，由林錦昌在該處販賣海洛因1 包給丁士
    釗，並向丁士釗收取2,000 元價金成交。
  6.丁士釗於99年1 月29日13時55分許，以00-0000000號之家用
    電話撥給林錦昌所持用之門號0000000000號行動電話，以「
    要叫兩天的查某工」為暗語，向林錦昌表示欲購買海洛因（
    通話內容詳如附表四編號所示），並於同日稍後，相約在
    雲林縣麥寮鄉某間7-11超商前見面，由林錦昌在該處販賣海
    洛因1 包給丁士釗，並向丁士釗收取2,000 元價金，雙方完
    成交易。
  7.丁士釗於99年1 月31日19時40分許，持用0000000000號行動
    電話撥給林錦昌所持用之門號0000000000號行動電話，以「
    我現在要一張」為暗語，向林錦昌表示欲購買海洛因，並相
    約在雲林縣麥寮鄉某間7-11超商前見面（通話內容詳如附表
    四編號所示），嗣於同日稍後，由林錦昌在該7-11處販賣
    海洛因1 包給丁士釗，並向丁士釗收取1,000 元成交。
(六)、販賣海洛因給林明生：
  1.林明生於99年2 月16日19時51分42秒、20時49分23秒、21時
    3 分13秒、37分5 秒，持用0000000000門號與持用之000000
    0000門號行動電話與之林錦昌聯絡交易後（通話內容詳如附
    表四編號所示），相約在雲林縣崙背鄉金黑貓茶藝館附近
    ，並於同日稍後，以一手交錢一手交貨之方式，由林錦昌在
    該地點販賣海洛因1 小包給林明生，並得款1,000 元成交。
  2.林明生於99年2 月18日17時55分25秒，持用0000000000門號
    撥打林錦昌所持用之0000000000門號行動電話聯絡交易後（
    通話內容詳如附表四編號所示），相約在雲林縣崙背鄉金
    黑貓茶藝館附近，並於同日稍後，以一手交錢一手交貨之方
    式，在上開地點由林錦昌以1,000 元之價格販賣海洛因1 小
    包給林明生，並收取1,000 元成交。
  3.林明生於99年2 月19日22時10分59秒，持用0000000000門號
    撥給持用0000000000門號行動電話之林錦昌，以「過來泡茶
    」「茶米2000給我1 斤」等暗語，向林錦昌表示欲購買海洛
    因（通話內容詳如附表四編號所示），相約在雲林縣崙背
    鄉金黑貓茶藝館附近，並於同日稍後，由林錦昌在前開地點
    ，以一手交錢一手交貨之方式，將海洛因1 小包販賣給林明
    生，並得款2,000元。
(七)、販賣海洛因給丁乙：
    丁乙於99年2 月27日16時17分23秒，持用0000000000門號
    行動電話撥給林錦昌持用之0000000000門號行動電話聯絡，
    以「我要抓一隻蜘蛛」為暗語，向林錦昌表示欲購買海洛因
    （通話內容詳如附表四編號所示），並於同日稍後，兩人
    相約在雲林縣麥寮鄉麥寮國中附近，以一手交錢一手交貨之
    方式，由林錦昌將海洛因1 小包以1,000 元之價格販賣給丁
    乙。
(八)、販賣海洛因給林順良：
  1.林順良於99年3 月6 日10時27分30秒、32分23秒，持用之持
    用0000000000行動電話撥給林錦昌所持用之0000000000門號
    行動電話，以「小瓶的」「半天」為暗語，表示欲向林錦昌
    購買海洛因，並相約在雲林縣麥寮鄉麥寮國中交易（通話內
    容詳如附表四編號所示），並於同日稍後，兩人以一手交
    錢一手交貨之方式，在麥寮國中附近，由林錦昌販賣海洛因
    1 小包給林順良，並收取500 元成交。
  2.林順良於99年3 月6 日14時33分3 秒、44分46秒、51分46秒
    ，以持用0000000000門號之行動電話撥給林錦昌所持用之00
    00000000門號行動電話通聯，約定購買海洛因之數量、地點
    後（通話內容詳如附表四編號所示），兩人在約定之雲林
    縣麥寮鄉麥寮公墓附近，以一手交錢一手交貨之方式，由林
    錦昌販售海洛因1 小包給林順良，得款500元。
(九)、販賣海洛因給林銘盛：
    林銘盛於99年2 月18日9 時50分28秒、11時35分45秒、47
    分43秒，先後以00-0000000及00-0000000等電話撥給林錦昌
    之0000000000門號，暗示欲向林錦昌購買毒品，並聯絡交易
    地點後（通話內容詳如附表四編號所示），於同日稍後，
    在雲林縣麥寮鄉瓦村某紅綠燈柱附近，由林錦昌交付海洛
    因1 小包給林銘盛，並向林銘盛收取500 元之價金成交。
(十)、販賣海洛因給陳忠志：
  1.陳忠志於99年3 月6 日9 時51分57秒，持用0000000000門號
    行動電話撥給林錦昌所持用之0000000000門號行動電話聯絡
    後（通話內容詳如附表四編號所示），相約在林錦昌位於
    雲林縣麥寮鄉麥津村保安林20號住處內，並於同日稍後，由
    林錦昌先交付售價2,000 元之海洛因1 小包給陳忠志，陳忠
    志事後前往林錦昌上開住處內支付2,000 元給林錦昌，清償
    完畢。
  2.陳忠志於99年3 月6 日18時15分14秒，持用0000000000門號
    行動電話撥給林錦昌持用之0000000000門號行動電話聯絡後
    （通話內容詳如附表四編號所示），相約在雲林縣麥寮鄉
    某中華電信營業處附近，並於同日稍後，以一手交錢一手交
    貨之方式，在上開地點由林錦昌交付海洛因1 小包給陳忠志
    ，並向其收取2,000元之價金成交。
  3.林錦昌於99年3 月10日9 時27分4 秒、10時27分55秒、29分
    27秒，以持用之0000000000門號行動電話與持用0000000000
    門號行動電話之陳忠志聯絡交易後（通話內容詳如附表四編
    號所示），相約在雲林縣麥寮鄉某間中華電信營業處附近
    ，並於同日稍後，由林錦昌在該處先交付售價2,000 元之海
    洛因1 小包給陳忠志，陳忠志於同日17時許前往林錦昌住處
    內清償2,000 元之款項。
  4.陳忠志於99年3 月12日17時16分23秒、23分5 秒，持用0000
    000000門號行動電話撥給林錦昌持用之0000000000門號行動
    電話聯絡購買海洛因之數量、地點後後（通話內容詳如附表
    四編號所示），於同日稍後，在雲林縣麥寮鄉某中華電信
    營業處前之紅綠燈柱附近，以一手交錢一手交貨之方式，由
    林錦昌以2,000 元之價額販賣海洛因1 小包給陳忠志，並自
    陳忠志處得款2,000 元。
(十一)、販賣海洛因給吳文凱：
    吳文凱於99年3 月6 日11時14分30秒、16分24秒，持用0000
    000000門號行動電話撥給林錦昌所持用之0000000000門號行
    動電話聯絡後（通話內容詳如附表四編號所示），並於同
    日稍後，在雲林縣麥寮鄉○○路某統一超商前，先由林錦昌
    在空香菸盒內裝有售價1,000 元之海洛因1 小包，放置於該
    超商之圍牆上，再由吳文凱取出盒內毒品後再放置1,000 元
    現金於盒內並放回原處之方式完成交易。
(十二)、販賣海洛因給魏秋元：
  1.魏秋元於99年1 月14日11時24分29秒，持向他人借用之0000
    000000門號行動電話撥給林錦昌所持用之0000000000門號行
    動電話聯絡，相約在雲林縣麥寮鄉供代廟附近見面（通話內
    容詳如附表四編號所示），並於同日稍後，在上開地點，
    以一手交錢一手交貨之方式，由林錦昌販售海洛因1 小包給
    魏秋元，並向其收取1,000 元。
  2.林錦昌於99年2 月24日15時29分33秒，以持用之0000000000
    門號行動電話與持用0000000000門號之魏秋元聯絡後（通話
    內容詳如附表四編號所示），並於同日稍後，相約在雲林
    縣麥寮鄉某中華電信營業處之公共電話亭附近見面，由林錦
    昌交付海洛因1 小包給魏秋元，並向魏秋元收取價金500 元
    ，雙方達成交易買賣。
  3.魏秋元於99年3 月10日16時1 分43秒，持用0000000 號市內
    電話撥給持用之0000000000門號行動電話之林錦昌，約定購
    買海洛因金額、地點後（通話內容詳如附表四編號所示）
    ，並於同日稍後，兩人依約前往雲林縣麥寮鄉施厝寮某全家
    便利超商附近見面，林錦昌將海洛因1 小包交付與魏秋元，
    並收取2,500 元之價金成交。
  4.魏秋元99年3 月12日11時48分17秒，持用0000000 公共電話
    撥給持用0000000000門號行動電話之林錦昌聯絡，以「1 瓶
    小瓶」為暗示，欲向林錦昌購買海洛因（通話內容詳如附表
    四編號所示），並於同日稍後，相約在雲林縣麥寮鄉某中
    華電信營業處之公共電話亭附近，由林錦昌交付海洛因1 小
    包給魏秋元，並當場收取500 元之價金，完成買賣交易。
三、林錦昌與許瑞田共同基於販賣第一級毒品海洛因、第二級毒
    品甲基安非他命以牟利之犯意聯絡，由林錦昌放置海洛因、
    甲基安非他命在許瑞田處，許瑞田再持林錦昌所有之內含門
    號0000000000號〈門號申設人為蔡林阿好〉行動電話及其所
    有0000000000號〈門號申設人為蔡文堂〉行動電話各1 支作
    為販賣毒品之聯絡工具，由許瑞田接聽購毒者來電後前往約
    定地點從事毒品交易，交易所得則待寄放之海洛因及甲基安
    非他命售罄後，彙整交付予林錦昌，許瑞田因此獲有林錦昌
    無償提供甲基安非他命施用之利益之分工模式，先後為下列
    行為：
(一)、販賣海洛因給林信村：
    許瑞田於99年1 月21日21時35分18秒、41分32秒，以持用之
    0000000000門號行動電話與持用0000000000門號之林信村相
    互聯絡後（通話內容詳如附表五編號１所示），並於同日稍
    後，相約在雲林縣麥寮鄉衛生所前見面，由許瑞田在約定地
    點將海洛因1 小包交付給林信村，並向林信村收取500 元之
    價金成交。
(二)、販賣海洛因給林銘盛：
    林銘盛於99年1 月28日18時51分57秒、19時32分30秒、20時
    27分27秒、41分42秒，持用0000000 市內電話與持用之0000
    000000門號行動電話之許瑞田聯絡後（通話內容詳如附表五
    編號２所示），相約在雲林縣麥寮鄉○○村○道路旁見面，
    由林銘盛先支付500 元之價款給許瑞田，許瑞田再於當日20
    時42分28秒後之某時許，將海洛因交付1 包給林銘盛，以此
    方式完成交易。
(三)、販賣海洛因給張家龍：
  1.許瑞田於99年1 月17日13時27分45秒，以持用之0000000000
    門號行動電話與持用0000000000門號之張家龍聯絡交易海洛
    因之數量、地點後（通話內容詳如附表五編號３所示），並
    於同日稍後，由許瑞田前往張家龍位在雲林縣麥寮鄉○○村
    ○○路332 之2 號住處門外見面，由張家龍支付500 元之價
    款給許瑞田，許瑞田旋將海洛因1 小包交給張家龍，雙方完
    成交易。
  2.張家龍於99年1 月17日14時17分18秒，以持用之0000000000
    門號行動電話與持用0000000000門號之許瑞田聯絡後（通話
    內容詳如附表五編號４所示），並於同日稍後，相約在雲林
    縣麥寮鄉○○村○道17線某加油站附近碰面，由張家龍支付
    價金500 元給許瑞田，許瑞田旋將海洛因1 小包交給張家龍
    ，雙方完成交易。
(四)、販賣海洛因給蔡育琳：
  1.蔡育琳於99年1 月17日12時1 分1 秒、12時11分29秒，以持
    用0000000000門號行動電話撥給持用之0000000000門號之許
    瑞田聯絡後（通話內容詳如附表五編號５所示），並於同日
    稍後，相約在雲林縣麥寮鄉○道路旁，以一手交錢一手交貨
    之方式，由許瑞田在上開地點將海洛因1 小包交給蔡育琳，
    蔡育琳並當場支付1,000 元價金。
  2.蔡育琳於99年1 月18日8 時39分7 秒，持用0000000000門號
    行動電話與持用之0000000000門號之許瑞田聯絡，以「有要
    來嗎」「50」為暗語，表示欲向許瑞田購買海洛因後（通話
    內容詳如附表五編號６所示），並於同日稍後，相約在雲林
    縣麥寮鄉○○村○○○○道路旁由許瑞田在上開地點將海洛
    因1 小包交付給蔡育琳，蔡育琳則支付500 元，雙方達成買
    賣交易。
  3.蔡育琳於99年1 月20日15時45分20秒，持用0000000000門號
    行動電話與持用0000000000門號之許瑞田聯絡，約定購買海
    洛因之價格、數量後（通話內容詳如附表五編號７所示），
    並於同日稍後，相約在雲林縣麥寮鄉橋頭村某加油站附近，
    以一手交錢一手交貨之方式，由許瑞田交付海洛因1 小包給
    蔡育琳，蔡育琳當場支付1,000 元之價金給許瑞田。
(五)、販賣甲基安非他命給蔡育琳：
    蔡育琳於99年1 月20日20時4 分39秒、12分22秒、15分47秒
    ，持用0000000000門號行動電話撥給0000000000門號之許瑞
    田聯絡，以「查埔工」「一天」等暗語，表示欲向許瑞田購
    買甲基安非他命後（通話內容詳如附表五編號８所示），並
    於同日稍後，相約在雲林縣麥寮鄉○○村○道路旁，以一手
    交錢一手交貨之方式，由蔡育琳交付1,000 元給許瑞田，向
    其購得甲基安非他命1 小包。
(六)、販賣甲基安非他命給丁進章：
    丁進章於99年2 月1 日17時46分9 秒、18時7 分41秒，持用
    0000000000門號行動電話與持用之0000000000門號之許瑞田
    聯絡後（通話內容詳如附表五編號９所示），並於同日稍後
    ，相約在雲林縣麥寮鄉橋頭村某紅綠燈柱附近見面，由許瑞
    田販賣甲基安非他命1 小包給丁進章，售價1,000 元，雙方
    一手交錢一手交貨。
四、林錦昌與林承志共同基於販賣第一級毒品海洛因之犯意聯絡
    ，於99年3 月9 日20時24分30秒、44分29秒，由林錦昌持用
    之0000000000門號行動電話撥打持用0000000000門號行動電
    話之林承志，指示林承志前往陳忠志位於雲林縣麥寮鄉○○
    村○○路○ 段2 號之住處附近，將售價2,000 元之海洛因交
    給陳忠志（通話內容詳如附表六編號１、２所示），林錦昌
    並於同日20時28分31秒以持用之0000000000門號行動電話撥
    打持用0000000000門號行動電話之陳忠志，要求陳忠志走出
    住處外等待林承志（通話內容詳如附表六編號３所示）。嗣
    於同日稍後，林承志前往陳忠志上開住處交付海洛因1 包給
    陳忠志，陳忠志再於不詳時、地向林錦昌清償上開積欠之2,
    000 元款項。
五、丁士釗（綽號黑仔）基於販賣第一級海洛因以牟利之犯意，
    向林錦昌借得0000000000門號行動電話供作毒品交易聯絡之
    用，而為下列販賣毒品之行為：
(一)、李豐富於99年2 月14日9 時29分28秒、37分19秒，持用0000
    000000門號行動電話撥給丁士釗所持用之0000000000門號行
    動電話聯絡，表示欲向丁士釗購買海洛因，經丁士釗應允，
    相約在雲林縣崙背鄉某老人會附近後（通話內容詳如附表七
    編號１所示），並於同日稍後，兩人依約前往上開地點見面
    ，丁士釗要求李豐富先支付500 元價金後，再行交付海洛因
    1 小包，惟李豐富深怕前開價金遭丁士釗私吞而拒絕，雙方
    因此未完成交易而未遂。
(二)、李豐富於99年2 月15日14時9 分23秒、15時14分24秒，持用
    0000000000門號行動電話與持用0000000000門號行動電話之
    丁士釗聯絡，約定購買海洛因之數量、地點後（通話內容詳
    如附表七編號２所示），於同日稍後，相約在雲林縣崙背鄉
    某老人會附近見面，丁士釗仍要求李豐富必須先支付500 元
    價金後，再行交付海洛因1 小包，惟李豐富深怕前開價金遭
    丁士釗私吞而拒絕，雙方因此未達成買賣交易而未遂。
六、嗣於99年3 月23日9 時40分許，經警持本院核發之99年度聲
    搜字第149 號搜索票前往林錦昌位在雲林縣麥寮鄉麥津村保
    安林20號之居所及其使用之車牌號碼0056-XU 號自用小客車
    內執行搜索，扣得如附表三所示之物。另林錦昌、許瑞田、
    林承志及丁士釗等4 人於偵查中及審判中均自白上開犯行。
七、案經海岸巡防總局中部地區巡防局及彰化縣警察局芳苑分局
    報告臺灣雲林地方法院檢察署檢察官偵查起訴。
    理  由
壹、程序部分：
一、本院99年度訴字第479 號、99年度訴字第701 號案件，有關
    被告林錦昌部分，為刑事訴訟法第7 條第1 款一人犯數罪之
    相牽連案件，本院予以合併審理及裁判，先予敘明。
二、證據能力之認定：
(一)、按被告以外之人於偵查中向檢察官所為陳述，除顯有不可信
    之情況者外，得為證據，刑事訴訟法第159 條之1 第2 項定
    有明文。檢察官在偵查中對被告以外之人所為之偵查筆錄，
    性質上屬傳聞證據，惟刑事訴訟法規定檢察官代表國家偵查
    犯罪、實施公訴，依法其有訊問被告、證人及鑑定人之權，
    證人、鑑定人並須具結，而實務運作時，檢察官偵查中向被
    告以外之人所取得之陳述，原則上均能遵守法律規定，不致
    違法取供，其可信度極高，職是，被告以外之人前於偵查中
    已具結而為證述，除反對該項供述得具有證據能力之一方，
    已釋明「顯有不可信之情況」之理由外，不宜遽指該證人於
    偵查中之陳述不具證據能力。查，證人林明生、丁乙、林
    順良、林銘盛、陳忠志、吳文凱、魏秋元、丁進章、林信村
    、張家龍、蔡育琳與李豐富及同案被告林承志、丁士釗2 人
    在偵查中製作之偵訊筆錄（見他字卷第65號卷(一)第119 頁至
    第121 頁、第140 頁至第142 頁、第149 頁至第150 頁、第
    158 頁至第159 頁、第168 頁至第170 頁；他字卷第65號卷
    (二)第108 頁至第110 頁、第130 頁至第133 頁、第155 頁至
    第157 頁、第167 頁至第170 頁；偵字第2775號卷第134 頁
    至第135 頁、第136 頁至第137 頁、第154 頁至第156 頁；
    偵字第1505號卷第37頁至第39頁、第51頁至第52頁），內容
    均係檢察官令渠等以證人身分具結後所為之證述，也有各證
    人結文附卷可考（見他字第65號卷(一)第122 頁、第143 頁、
    第150 頁反面、第160 頁及第170 頁反面；他字卷第65號卷
    (二)第111 頁、第134 頁、第154 頁、第171 頁；偵字第2775
    號卷第151 頁、第152 頁、第157 頁；偵字第1505號卷第40
    頁、第53頁），被告林錦昌、許瑞田、林承志、丁士釗等及
    其4 人之辯護人均未提及檢察官在訊問時有不法取供之情形
    ，亦未釋明上開證人之證述有何顯不可信之情況，依上開規
    定，前述證人之證述筆錄，自均得作為本案證據使用。
(二)、又按被告以外之人於審判外之陳述，雖不符刑事訴訟法第15
    9 條之1 至之4 等4 條規定，而經當事人於審判程序同意作
    為證據，法院審酌該陳述作成時之情況，認為適當者，亦得
    作為證據，刑事訴訟法第159 條之5 第1 項同有規定。本判
    決後開所引用之其餘各該被告以外之人於審判外之陳述（包
    括言詞及書面陳述），原則上均不得作為證據使用，惟被告
    及辯護人雖均知上開證據資料為傳聞證據，但於本院審判程
    序中均表示同意作為證據使用（見本院訴字第479 號卷第24
    頁反面、第73頁；本院訴字第701 號卷第61頁、第105 頁反
    面、第158 頁反面），本院審酌上開證據製作時之情況，並
    無違法不當之情事，認為以之作為證據應屬適當，依前說明
    ，應認該等供述證據例外具有證據能力。
貳、認定犯罪事實所憑之證據及理由：
一、關於上開事實欄二(一)至(十二)（即被告林錦昌單獨販賣第一級毒
    品海洛因給林承志2 次、丁進章4 次、丁士釗7 次、林明生
    3 次、丁乙1 次、林順良2 次、林銘盛1 次、陳忠志4 次
    、吳文凱1 次、魏秋元4 次及單獨販賣第二級毒品甲基安非
    他命給林承志1 次、丁進章1 次部分）之事實，業據被告林
    錦昌於偵查中及本院審理時坦承不諱（見海岸巡防總局中部
    地區巡防局刑案偵查卷宗第1 頁至第10頁、偵字第1505號卷
    第20頁至第23頁、第70頁；彰化縣警察局芳苑分局刑事偵查
    卷宗第6 頁正反面；偵字第1774號卷第4 頁至第8 頁、第14
    頁；本院聲羈字第119 號卷第9 頁至第13頁；本院訴字第47
    9 號卷第22頁至第25頁；本院訴字第701 號卷第57頁、第10
    5 頁反面及第158 頁反面），核與同案被告即證人林承志（
    見偵字第1505號卷第51頁至第52頁）、丁士釗（見偵字第15
    05號卷第37頁至第39頁）、證人林明生（見他字卷第65號卷
    (一)第119 頁至第121 頁）、丁乙（見他字卷第65號卷(一)第
    140 頁至第142 頁）、林順良（見他字卷第65號卷(一)第149
    頁至第150 頁）、林銘盛（見偵字第2775號卷第134 頁至第
    135 頁）、陳忠志（見他字卷第65號卷(二)第130 頁至第133
    頁；偵字第2775號卷第154 頁至第156 頁）、吳文凱（見他
    字卷第65號卷(二)第155 頁至第157 頁）、魏秋元（見他字卷
    第65號卷(二)第167 頁至第170 頁；偵字第2775號卷第136 頁
    至第137 頁）、丁進章（見他字卷第65號卷(一)第158 頁至第
    159 頁）等人於檢察官面前以證人身分具結後所為證述情節
    相符，並有本院98年度聲監字第506 號、99年度聲監字第13
    號、第65號、99年度監續字第26號、第51號、第89號通訊監
    察書各1 份（見海岸巡防總局中部地區巡防局刑案偵查卷宗
    第98頁至第101 頁、99年度聲監字第16號卷第79頁、99年度
    聲監字第172 號卷第6 頁、99年度聲監字第173 號卷第6 頁
    、第50頁）暨通訊監察譯文各1 份（內容及出處均詳如附表
    四所示）、本院99年度聲搜字第149 號搜索票暨搜索扣押筆
    錄、扣押物品目錄表各1 份（見海岸巡防總局中部地區巡防
    局刑案偵查卷宗第39頁至第49頁）、證人林明生、丁乙、
    林順良、林銘盛、陳忠志及魏秋元等人所指認犯罪嫌疑人紀
    錄表及被指認照片對照一覽表各1 份（見他字第65號卷(一)第
    114 頁至第115 頁、第136 頁至第137 頁、第147 頁正反面
    、第165 頁反面至第166 頁、他字第65號卷(二)第128 頁至第
    129 頁、第172 頁）附卷可證。復以，林明生、丁乙、林
    順良、林銘盛、陳忠志、吳文凱、魏秋元、丁士釗等人有施
    用海洛因之習慣（見他字卷第65號卷(一)第102 頁反面、第12
    3 頁反面、第144 頁反面、第161 頁反面；他字卷第65號卷
    (二)第123 頁反面、第149 頁反面、第158 頁反面；偵字第15
    05號卷第37頁）；林承志、丁進章有施用海洛因、甲基安非
    他命之習慣（見偵字第1505號卷第51頁；他字卷第65號卷(一)
    第151 頁反面），此據其等在警詢中亦證實無誤，可見上開
    證人多有施用毒品慣行，並有向被告林錦昌購毒施用之需求
    。另警方在被告林錦昌位於雲林縣麥寮鄉麥津村保安林20號
    之居所及其使用之車牌號碼0056-XU 號自用小客車內執行搜
    索，所扣得之粉末7 包、顆粒2 包經送驗後，亦證實粉末7
    包部分其內均含有海洛因、顆粒2 包部分則皆含有甲基安非
    他命成分，此有法務部調查局濫用藥物實驗室99年4 月20日
    調科壹字第09923009320 號鑑定書、憲兵司令部刑事鑑識中
    心99年7 月2 日憲直刑鑑字第0990001274號鑑定書各1 份在
    卷為證（見偵字第1505號卷第56頁、第65頁），益見被告林
    錦昌確有對外購買、取得海洛因、甲基安非他命，並販售與
    他人之能力。此外，亦扣得被告林錦昌供聯絡販毒使用之TA
    TUNG牌行動電話1 支（內含門號0000000000號、0000000000
    號SIM 各1 枚）可佐。綜上，足認被告林錦昌此部分自白核
    與事實相符，應堪採為被告有罪之證據，則被告林錦昌上開
    單獨販賣海洛因、甲基安非他命等犯行，洵堪認定。至犯罪
    事實欄二(三)1.至2.所示被告林錦昌2 次販賣海洛因給丁進章
    部分，業據被告林錦昌陳稱該2 次販賣給丁進章之價金均未
    收到等語（見本院訴字第479 號卷第25頁），此部分之事實
    檢察官亦不爭執（見本院訴字第479 號卷第26頁），復參以
    林錦昌於99年1 月30日14時42分許與丁進章之通話中曾對丁
    進章表示「正常是沒有讓人家欠那麼多」等情（詳如附表四
    編號５所示），堪認林錦昌所述應屬真實，附此敘明。
(二)、關於上開事實欄三(一)至(六)所示被告林錦昌與許瑞田共同於前
    揭時、地，以前述價格，販賣海洛因給林信村1 次、林銘盛
    1 次、張家龍2 次、蔡育琳3 次及販賣甲基安非他命給蔡育
    琳、丁進章各1 次，且均完成交易之事實，業據被告林錦昌
    （見偵字第2775號卷第172 頁至第173 頁；本院訴字第479
    號卷第22頁至第25頁；本院訴字第701 號卷第57頁、第105
    頁反面及第158 頁反面）、許瑞田（見他字卷第65號卷(一)第
    14頁至第34頁；偵字第2775號卷第143 頁至第144 頁、第16
    8 頁至第171 頁；本院訴字第701 號卷第57頁、第125 頁反
    面及第158 頁反面）2 人於偵查中及本院審理中均坦承不諱
    ，核與證人林信村（見他字卷第65號卷(一)第98頁至第100 頁
    、林銘盛（見他字卷第65號卷(一)第168 頁至第170 頁）、張
    家龍（見他字卷第65號卷(二)第119 頁至第121 頁）、蔡育琳
    （見他字卷第65號卷(一)第177 頁至第179 頁）及丁進章（見
    他字卷第65號卷(一)第158 頁至第159 頁）等人在檢察官面前
    以證人身分所為之證述情節相符。並有本院99年度聲監字第
    13號、第47號通訊監察書各1 份（見99年度聲監字第16號卷
    第79頁、99年度聲監字第171 號卷第5 頁）暨通訊監察譯文
    各1 份（內容及出處均詳如附表五所示）、證人林信村、林
    銘盛、蔡育琳、張佳龍所指認犯罪嫌疑人紀錄表及被指認照
    片對照一覽表各1 份（他字第65號卷(一)第95頁至第96頁、第
    165 頁反面至第166 頁、第174 頁反面至第175 頁、他字第
    65號卷(二)第116 頁至第117 頁）附卷可證。復以，林銘盛有
    施用海洛因、丁進章有施用甲基安非他命之習慣，已如前述
    ，林信村、張家龍有施用海洛因之習慣（見他字卷第65號卷
    (一)第85頁反面；他字卷第65號卷(二)第112 頁反面）；蔡育琳
    有施用海洛因、甲基安非他命之習慣（見他字卷第65號卷(一)
    第172 頁），此據其等在警詢中亦證實無誤，可見上開證人
    多有施用毒品慣行，並有向被告許瑞田購毒施用之需求。堪
    信林信村、林銘盛、蔡育琳、張佳龍及丁進章證述其向被告
    許瑞田購買海洛因、甲基安非他命各情為真。又被告林錦昌
    亦有對外購買、取得海洛因、甲基安非他命，並販售與他人
    之能力，已如前述，是被告林錦昌先將毒品放置許瑞田處，
    再由伺機許瑞田出面販賣給上述證人，其2 人就上開毒品交
    易之犯行間，有犯意聯絡與行為分擔，自屬共同正犯無訛。
    綜此，被告林錦昌、許瑞田2 人前開自白均與事實相符，皆
    可採為認定其犯罪之證據，被告林錦昌、許瑞田共同販賣第
    一級毒品及第二級毒品部分，事證明確，應堪認定。
(三)、關於上開事實欄四所示被告林錦昌與林承志共同販賣海洛因
    給陳忠志之事實，業據被告林錦昌（見偵字第2775號卷第17
    2 頁至第173 頁；本院訴字第701 號卷第57頁、第105 頁反
    面及第158 頁反面）、林承志（見彰化縣警察局芳苑分局刑
    事偵查卷宗(一)第70頁至第78頁；偵字第2775號卷第137 頁至
    第138 頁、第164 頁至第166 頁；本院訴字第701 號卷第57
    頁、第158 頁反面）2 人於偵查中及本院審理中均坦承不諱
    ，核與證人陳忠志在檢察官面前以證人身分所為之證述情節
    相符（見他字卷第65號卷(二)第133 頁；偵字第2775號卷第15
    4 頁至第156 頁）。並有本院99年度聲監續字第89號通訊監
    察書（見99年度聲監字第173 號卷第50頁）暨通訊監察譯文
    各1 份（內容及出處均詳如附表六所示）、證人陳忠志所指
    認犯罪嫌疑人紀錄表及被指認照片對照一覽表各1 份（他字
    第65號卷(二)第128 頁至第129 頁）附卷可證。堪信陳忠志證
    述其於99年3 月9 日該次係撥電話給被告林錦昌表示欲購買
    海洛因，並由林錦昌指示林承志至其住處交付與之等情為真
    。綜此，被告林錦昌、林承志2 人前開自白均與事實相符，
    皆可採為認定其犯罪之證據，被告林錦昌、林承志共同販賣
    第一級毒品給陳忠志，事證明確，應堪認定。
(四)、被告丁士釗販賣海洛因未遂部分：
    訊據被告丁士釗對於上開犯罪事實欄五(一)、(二)販賣海洛因未
    遂部分於偵查中及本院審理中均坦承不諱（見偵字第2775號
    卷第140 頁至第142 頁；本院訴字第701 號卷第57頁、第12
    5 頁反面及第158 頁反面），核與證人李豐富於檢察官偵訊
    中證述明確（見他字卷第65號卷(一)第63頁至第64頁；偵字第
    2775號卷第139 頁至第140 頁）相符，並有本院99年度聲監
    續字第51號通訊監察書（見99年度聲監字第172 號卷第6 頁
    ）暨監察電話0000000000號行動電話與證人李豐富持用之00
    00000000門號行動電話之通訊監察譯文（內容及出處均詳如
    附表七所示）、證人李豐富所指認犯罪嫌疑人紀錄表及被指
    認照片對照一覽表各1 份（他字第65號卷(一)第55頁至第56頁
    ）附卷可證，且證人李豐富有施用海洛因之習慣（見他字卷
    第65號卷(一)第50頁），此據其在警詢中證述無誤，可見證人
    李豐富有施用海洛因之慣行，並有向被告丁士釗購毒施用之
    需求。堪認被告丁士釗前開自白，確與事實相符，自堪採信
    。從而，被告丁士釗2 次販賣第一級海洛因未遂之犯行，已
    事證明確，自應依法論科。
(五)、按販賣毒品，不以得利為要件，縱未得利，亦無妨於犯罪之
    成立（最高法院18年上字第767 號判例參照）；另販賣毒品
    之所謂販賣行為，係行為人基於營利之目的，而販入或賣出
    毒品而言。販賣毒品者，其主觀上須有營利之意圖，且客觀
    上有販賣之行為，即足構成，至於實際上是否已經獲利，則
    非所問。即於有償讓與他人之初，係基於營利之意思，並著
    手實施，而因故無法以高於購入之原價出售，最後不得不以
    原價或低於原價讓與他人時，仍屬販賣行為。必也始終無營
    利之意思，縱以原價或低於原價有償讓與他人，方難謂為販
    賣行為，而僅得以轉讓罪論處（最高法院93年度台上字第16
    51號、94年度台上字第5317號判決參照）。次按海洛因、甲
    基安非他命分係毒品危害防制條例第2 條第2 項第1 款、第
    2 款所定之第一、二級毒品，物稀價昂，政府查緝甚嚴，對
    於販賣毒品者尤科以重度刑責，其持有販賣者，苟非有利可
    圖，當不願甘冒法律制裁之風險予以販賣；又按販賣毒品乃
    違法行為，非可公然為之，亦無公定價格，且容易分裝並增
    減份量，而每次買賣之價量，輒因買賣雙方關係之深淺、資
    力、需求量及對行情之認知、來源是否充裕、品質是否較佳
    、查緝是否嚴緊、購買者被查獲時供出購買對象之風險評估
    等因素，而異其標準，非可一概而論，而販賣毒品之利得，
    除被告坦承犯行或價量俱臻明確外，委難察得實情，販賣之
    人從價差或量差中牟利之方式雖異，其意圖營利之販賣行為
    則同一。以本件而論，雖無法明確計算被告林錦昌分別單獨
    或共同販賣如犯罪事實欄二至四所示各該毒品海洛因、甲基
    安非他命以及丁士釗販賣海洛因可得之利潤，然被告林錦昌
    取得毒品之成本需費不貲，且林錦昌與犯罪事實欄二至四所
    示之購毒者及被告丁士釗與證人李豐富均無特別深厚或親密
    之交情，自無平價轉讓毒品自負風險之理。足認被告林錦昌
    販賣各該毒品海洛因、甲基安非他命，以及被告丁士釗均無
    非係欲藉以從中賺取差價。另被告許瑞田、林承志等人則均
    自承與林錦昌共同販賣可獲得免費施用毒品之利益。從而，
    被告林錦昌、許瑞田、林承志及丁士釗等人分別販賣毒品給
    購毒者時，主觀上確均有從販賣毒品中賺取差額利潤圖利或
    其他利益之意圖，要無疑義。
(六)、另按文獻CLARK'S ISOLATION AND IDENTIFICATION OFDRUG
    S 一書之記載：人體施用安非他命後，主要代謝物中有未改
    變形態之安非他命，而無甲基安非他命；而人體施用甲基安
    非他命後，在主要代謝物中未改變形態之甲基安非他命佔施
    用劑量達百分之43，而安非他命則約為百分之5 ，依據前述
    情形，可由尿液檢驗結果研判係施用安非他命或甲基安非他
    命，安非他命在國內取得不易，施用情形較少，尿液檢驗結
    果係甲基安非他命陽性者佔大多數，此有法務部調查局93年
    5 月4 日調科壹字第09362413980 號函意旨可參《參見司法
    院編印之「法官辦理刑事案件參考手冊(一)」第168 頁》。查
    ，本件扣得被告林錦昌持有之顆粒2 包，經送驗結果均含有
    甲基安非他命成分，已如前述，是依上開說明，足認被告林
    錦昌、許瑞田等人所販售之毒品應為甲基安非他命無訛。惟
    按安非他命係屬毒品危害防制條例第2 條第2 項第2 款所列
    之第二級毒品，甲基安非他命則屬同條項款附表（即其附表
    二編號89）所載之相類製品，依行政院衛生署管制藥品管理
    局之相關函釋，二者雖多為硫酸鹽或鹽酸鹽，可溶於水，為
    白色、略帶苦味之結晶，但使用劑量及致死劑量，仍屬有別
    ，且目前國內發現者似都為甲基安非他命之鹽酸鹽《參見司
    法院編印之「法官辦理刑事案件參考手冊(一)」第282 頁、第
    292 頁、第293 頁》，可見安非他命與甲基安非他命，係毒
    性有差別之第二級毒品（最高法院97年度台上字第4536號判
    決意旨參照）。準此，檢察官起訴書所記載本案被告林錦昌
    、許瑞田所販賣之毒品種類為「安非他命」，應屬有誤，而
    經本院審理結果認定應為「甲基安非他命」，業如前述，本
    院自應更正該部分之犯罪事實，併予敘明。
參、論罪科刑之理由：
一、核【被告林錦昌】就犯罪事實欄二(一)1.至2.、(三)1.至4.、(五)
    1.至7.、(六)1.至3.、(七)、(八)1.至2.、(九)、(十)1.至4.、(十一)、(十二)
    1.至4.、犯罪事實欄三(一)、(二)、(三)1.至2.、(四)1.至3.、及犯
    罪事實欄四所為，均係犯毒品危害防制條例第4 條第1 項之
    販賣第一級毒品罪；就犯罪事實欄二(二)、(四)、犯罪事實欄三
    (五)、(六)所為，均係犯毒品危害防制條例第4 條第2 項之販賣
    第二級毒品罪。【被告許瑞田】就犯罪事實欄三(一)、(二)、(三)
    1.至2.、(四)1.至3.所為，均係犯毒品危害防制條例第4 條第
    1 項之販賣第一級毒品罪；就犯罪事實欄三(五)、(六)所為，均
    係犯毒品危害防制條例第4 條第2 項之販賣第二級毒品罪。
    【被告林承志】就犯罪事實欄四所為，係犯毒品危害防制條
    例第4 條第1 項之販賣第一級毒品罪。【被告丁士釗】就犯
    罪事實欄五(一)、(二)所為，均係犯毒品危害防制條例第4 條第
    6 項、第1 項之販賣第一級毒品未遂罪。又被告林錦昌與許
    瑞田間，就上開犯罪事實三(一)至(六)所示之犯行；以及被告林
    錦昌與林承志間，就上開犯罪事實四所示之犯行，有犯意聯
    絡與行為分擔，應依刑法第28條之規定論以共同正犯。被告
    林錦昌、許瑞田2 人持用海洛因或甲基安非他命之低度行為
    ，分別為販賣之高度行為所吸收，均不另論罪。被告林承志
    持用海洛因之低度行為，為販賣之高度行為所吸收，不另論
    罪。
二、【被告林錦昌】所為犯罪事實二(一)1.至2.、(三)1.至4.、(五)1.
    至7.、(六)1.至3.、(七)、(八)1.至2.、(九)、(十)1.至4.、(十一)、(十二)1.
    至4.、犯罪事實欄三(一)、(二)、(三)1.至2.、(四)1.至3.及犯罪事
    實欄四之37次販賣海洛因行為以及犯罪事實欄二(二)、(四)、犯
    罪事實欄三(五)、(六)之4 次販賣甲基安非他命行為，犯意各別
    ，行為各自獨立，應分論併罰。【被告許瑞田】所為犯罪事
    實欄三(一)、(二)、(三)1.至2.、(四)1.至3.之7 次販賣海洛因行為
    以及犯罪事實欄三(五)、(六)之2 次販賣甲基安非他命行為，犯
    意各別，行為各自獨立，應分論併罰。【被告丁士釗】所為
    犯罪事實欄五(一)、(二)之2 次販賣海洛因未遂之行為，犯意各
    別，行為各自獨立，應分論併罰。
三、被告許瑞田、丁士釗有前述犯罪事實欄一所記載之前科記錄
    ，此觀其2 人之臺灣高等法院被告前案紀錄表可明，其2 人
    於有期徒刑執行完畢後5 年內故意再犯本案最重本刑有期徒
    刑以上之罪，均成立累犯，各應依刑法第47條第1 項之規定
    加重其之刑（其所犯販賣第一級毒品罪中法定刑為「死刑」
    與「無期徒刑」之部分，以及所犯販賣第二級毒品罪中法定
    刑為「無期徒刑」之部分，依法均不得加重）。
四、被告丁士釗就其犯罪事實欄五所示之犯行，已著手於犯罪行
    為之實行而不遂，為未遂犯，應依刑法第25條第2 項之規定
    ，減輕其刑。
五、按犯第4 條至第8 條、第10條或第11條之罪，供出毒品來源
    ，因而查獲其他正犯或共犯者，減輕或免除其刑，毒品危害
    防制條例第17條第1 項定有明文。被告販賣第二級毒品犯行
    遭查獲後，於99年4 月20日向員警供稱其係向許志文購買毒
    品，並提供許志文持用販賣毒品門號0000000000號行動電話
    ，嗣經臺灣雲林地方法院檢察署檢察官依法實施通訊監察後
    ，發現許志文確實有販賣毒品之犯行，並由該署以99年度偵
    字第4720號分案偵辦中，有被告於99年4 月20日之警詢筆錄
    、臺灣雲林地方法院檢察署99年11月30日99年度蒞字第1863
    號補充理由書暨該署檢察官99年度偵字第4384、4536、4537
    、4538、4539、5920號起訴書各1 份在卷可按（見彰化縣警
    察局芳苑分局刑事偵查卷宗第25頁至第26頁、本院訴字第70
    1 號卷第89頁至第91頁）。堪認被告林錦昌供出毒品來源，
    因而查獲其他正犯即許志文販賣第二級毒品犯行，爰依毒品
    危害防制條例第17條第1 項規定，就被告林錦昌前揭犯罪事
    實欄二(二)、(四)、犯罪事實欄三(五)、(六)所示之犯行，均減輕其
    刑。又按毒品危害防制條例第17條第2 項規定「犯第4 條至
    第8 條之罪於偵查及審判中均自白者，減輕其刑。」被告林
    錦昌、許瑞田、林承志及丁士釗4 人於偵查及審判中均自白
    犯罪，業如前述，其等所犯上開各罪均應依毒品危害防制條
    例第17條第2 項之規定，減輕其所犯各罪之刑（其中，被告
    丁士釗所犯販賣第一級毒品未遂罪，應依法遞減之）。再刑
    法第66條規定「有期徒刑、拘役、罰金減輕者，減輕其刑至
    二分之一。但同時有免除其刑之規定者，其減輕得減至三分
    之二」，另同法第71條第2 項規定「有二種以上之減輕者，
    先依較少之數減輕之」。故就被告林錦昌前開犯罪事實欄二
    (二)、(四)、犯罪事實欄三(五)、(六)所示之犯行，均爰依刑法第71
    條第2 項、第70條規定，先依毒品危害防制條例第17條第2
    項減輕其刑，再依同法條第1 項遞減輕其刑。
六、刑之量定，為求個案裁判之妥當性，法律固賦予法院裁量權
    ，但此項裁量權之行使，除應依刑法第57條規定，審酌行為
    人及其行為等一切情狀，為整體之評價，並應顧及比例原則
    與平等原則，使罪刑均衡，輕重得宜，以契合社會之法律感
    情。且販賣毒品之人，其原因動機不一，犯罪情節未必盡同
    ，或有大盤毒梟者，亦有中、小盤之分，甚或僅止於吸毒者
    友儕間為求互通有無，其販賣行為所造成危害社會之程度自
    屬有異，法律科處此類犯罪，所設之法定最低本刑卻相同，
    不可謂不重。倘依其情狀處以有期徒刑，即足以懲儆，並可
    達防衛社會之目的者，自非不可依客觀之犯行與主觀之惡性
    二者加以考量其情狀，是否有可憫恕之處，適用刑法第59條
    之規定酌量減輕其刑，期使個案裁判之量刑，能斟酌至當，
    符合比例原則（最高法院95年臺上字第788 號判決意旨參照
    ）。又適用刑法第59條酌量減輕其刑時，並不排除同法第57
    條所列舉10款事由之審酌（最高法院70年度第6 次刑事庭會
    議決議參照）。基上，本院審酌：
(一)、關於被告林錦昌、許瑞田與林承志3 人販賣第一級毒品海洛
    因犯行及被告丁士釗販賣第一級毒品海洛因未遂部分：查，
    被告林錦昌販賣海洛因之交易金額扣除丁進章賒帳部分總計
    僅有45,500元，所得非鉅；被告許瑞田販賣海洛因之對象有
    4 人，次數7 次，犯罪所得僅4,500 元；被告林承志販賣毒
    品之對象僅有陳忠志1 人，次數僅有1 次，其係為獲取免費
    施用毒品之利益而聽從林錦昌之指示前往交易；被告丁士釗
    販賣毒品之對象僅有李豐富1 人，次數2 次，且均尚未完成
    交易。是其等販賣毒品之惡性與情節均與「中盤」或「大盤
    」毒梟有重大差異，且被告林錦昌、許瑞田、林承志及丁士
    釗等4 人均有施用毒品前科，有其4 人之臺灣高等法院被告
    前案紀錄表在卷可參，足見其等也是飽受毒癮折磨，為確保
    自身施用毒品無虞才鋌而走險步上販賣一途，犯罪情狀尚堪
    憫恕，若就被告林錦昌、許瑞田、林承志所犯販賣第一級毒
    品罪依毒品危害防制條例第17條第2 項減輕其刑後，處以法
    定最低本刑（15年以上有期徒刑），以及被告丁士釗所犯販
    賣第一級毒品未遂罪，依刑法第25條、毒品危害防制條例第
    17條第2 項減輕其刑後，處以法定最低本刑（7 年6 月以上
    有期徒刑），均仍嫌過重，有傷一般人民對法律之情感，爰
    均依刑法第59條之規定酌減其等所犯販賣第一級毒品各罪之
    刑，並就此部分依法遞減之（被告林錦昌、丁士釗所犯販賣
    第一級毒品罪中法定刑為「罰金」之部分，均依法先加後減
    ）。
(二)、關於被告許瑞田販賣甲基安非他命之犯行（即附表二編號８
    、９）部分：查，被告許瑞田其係持被告林錦昌所交付之甲
    基安非他命販賣與他人，已認定如上，是其本案所販賣之毒
    品（即甲基安非他命）來源均係林錦昌，且已遭警方知悉在
    前（見99年度聲監字第109 號第6 頁），據此，被告許瑞田
    已無法如同林錦昌那般可供出毒品來源而符合毒品危害防制
    條例第17條第1 項規定之適用，對其難認公平，且其對於如
    何與林錦昌共同販賣之情節，於警詢中亦供述甚詳，尚無保
    留，客觀上顯足以引起一般同情，縱已依前述規定減輕其刑
    後科以法定最低刑度猶嫌過重，爰再依刑法第59條規定就其
    2 次販賣甲基安非他命之犯行（即附表二編號８、９）均酌
    減其刑，並再遞減之。
(三)、關於被告林錦昌販賣甲基安非他命之犯行部分：查，被告林
    錦昌所為販賣甲基安非他命（即附表一編號３、８、、
    部分）之犯行，經依毒品危害防制條例第17條第2 項、第1
    項遞減其刑後，每罪可量處最低刑度為1 年2 月以上有期徒
    刑，本院認被告林錦昌就販賣甲基安非他命之犯罪情節均無
    有特殊之原因與環境等在客觀上足以引起一般同情之情形存
    在，故難認對被告林錦昌宣告法定最低刑度，猶嫌過重，尚
    無法重情輕之情形，因此本院認被告林錦昌就販賣甲基安非
    他命之行為，並不符合刑法第59條酌減其刑規定之適用，應
    予敘明。
七、定刑之依據：
    「數罪併罰，分別宣告其罪之刑，依下列各款定其應執行者
    ：五、宣告多數有期徒刑者，於各刑中之最長期以上，各刑
    合併之刑期以下，定其刑期。但不得逾30年。」刑法第51條
    第5 款定有明文。又法律上屬於自由裁量事項，尚非概無法
    律性之拘束，在法律上有其外部界限及內部界限。前者係法
    律之具體規定，使法院得以具體選擇為適當裁判。後者則指
    法院為自由裁量時，應考量法律之目的，法律秩序之理念所
    在。法院為裁判時，二者均不得有所踰越。在數罪併罰定應
    執行刑之案件，法院所為刑之酌定，固屬自由裁量事項，然
    對於法律之內、外部界限，仍均應受其拘束（最高法院94年
    度台非字第21號裁判要旨足供本案定刑之參考）。從而，數
    罪併罰在定應執行之刑之際，自應再為應執行之刑的決定，
    亦屬一種特別的量刑過程，其考量結果，並非單純表示一種
    數罪刑度的總和而已，而是再次對於同一行為人責任的檢視
    。相較於刑法第57條所定科刑時應審酌的事項係對一般犯罪
    行為之裁量；而定應執行刑之宣告，則屬一種對犯罪人本身
    及所犯之各種犯罪的綜合判斷。申言之，定應執行刑的宣告
    ，並非僅在法定範圍內為自由裁量，更應注意由行為人所犯
    數罪所反映出行為人之人格特性，並考量刑法目的及相關刑
    事政策，妥為宣告。而刑法的功能中，除一般預防及特別預
    防之外，更重要的是行為人再社會化及具體的社會保護作用
    ，否則加諸過度之刑罰於被告，徒僅造成責任報應，去實現
    一個未知、抽象的正義。因此，是否為被告長期性監禁宣告
    的同時，應一併考量被告犯案情節對社會之衝擊，並注意此
    舉是否造成被告更生絕望的心理反應，使得被告的人格遭受
    完全性地抹滅。換言之，必須考量刑罰手段的相當性，儘量
    選擇能使受刑人回歸社會生活之刑罰方法。法官無法以所謂
    「治亂世用重典」之理由，加重刑罰以圖遏止歪風，不能過
    度強調所謂一般預防的刑罰目的。實則，就人性尊嚴及人權
    的思想而言，任何一個人均非他人的工具，以加重被告的刑
    罰作為達到阻嚇其他人犯罪的手段，則被告已淪為教化社會
    大眾的工具，喪失了作為一個人的主體性，這均與我國刑事
    政策之立法有違。此應為最高法院所揭示「內部界限」之內
    涵。爰審酌：被告林錦昌、許瑞田、林承志及丁士釗等4 人
    為本件販賣毒品行為，非僅戕害他人身心健康，更可能引發
    各種犯罪，對國家社會治安之危害非淺，惟其4 人於偵查及
    本院審理時均坦承犯行，犯後態度均尚佳，暨考量被告林錦
    昌自承其係因積欠大筆債務而犯下本案；被告許瑞田、林承
    志2 人則是因己身有施用毒品之需求，而聽從林錦昌之指示
    犯下本案；被告丁士釗亦是因己身有施用毒品之需求而犯本
    案之動機，以及被告林錦昌為國中畢業，被告許瑞田為國中
    肄業，被告林承志為高中肄業，被告丁士釗為國中畢業，之
    教育程度，暨被告林錦昌、林承志2 人，均已婚，分別育有
    2 女，被告許瑞田、丁士釗2 人均未婚之家庭狀況，以及被
    告許瑞田經台大醫院雲林分院診斷患有無症狀之人類免疫不
    全病毒感染之身體狀況（見本院訴字第701 號卷第130 頁）
    等一切情狀，分別量處被告林錦昌、許瑞田2 人所犯各罪如
    附表一、二所示之刑，被告林承志、丁士釗2 人所犯如主文
    所示之刑，另考量被告林錦昌（現年32歲）、許瑞田（29歲
    ）、林承志（30歲）及丁士釗（44歲）等4 人，均正值壯年
    ，過重之應執行刑，其效用可能隨著長期刑之執行，等比例
    地大幅下跌，效用甚低，對被告等人之教化效果亦不佳，尚
    且加重國家財政無益負擔，為此考量其人格特質及復歸社會
    之可能，爰定其應執行之刑為如主文所示，以兼顧對於上開
    被告4 人之警示及更生。
八、沒收之判斷：
(一)、按以營利為目的販入毒品，經多次販賣後，持有剩餘毒品被
    查獲，其各次販賣毒品行為，固應併合處罰。惟該持有剩餘
    毒品之低度行為，應僅為最後1 次販賣毒品之高度行為所吸
    收，不另論罪。故就該查獲之剩餘毒品，祇能於最後1 次之
    販賣毒品罪宣告沒收銷燬，不得於各次販賣毒品罪均宣告沒
    收銷燬（最高法院98年度台上字第738 號判決參照）。經查
    ，扣案之海洛因7 包（驗餘淨重合計10.56 公克）、甲基安
    非他命2 包（驗餘淨重合計5.5329公克），屬被告林錦昌所
    有未及賣出之毒品，應依毒品危害防制條例第18條第1 項前
    段之規定，於被告林錦昌所犯最後1 次販賣第一級毒品罪及
    第二級毒品罪項下宣告沒收銷燬。又包裝毒品之外包裝袋，
    既經包裝過毒品，自有可能沾染物理上無法析離之微量毒品
    粉末，此為本院職務上已知之事實（另見最高法院95年度台
    上字第3739、第7354號、98年度台上字第7509號、99年度台
    上字第2476號判決意旨），故應將該外包裝袋整體視為毒品
    ，併依上述規定諭知沒收銷燬。
(二)、又按毒品危害防制條例第19條第1 項規定，犯第4 條之罪者
    ，其供犯罪所用或因犯罪所得之財物，均沒收之，如全部或
    一部不能沒收時，追徵其價額或以其財產抵償之。但該條項
    並無如同條例第18條第1 項所定「不問屬於犯人與否，沒收
    之」之明文，自屬相對沒收主義之立法。是其應沒收之物，
    應以屬被告所有者為限（最高法院95年度台上字第305 號判
    決意旨參照）。其次，共同實行犯罪行為之人，在合同意思
    範圍內，各自分擔犯罪行為之一部，相互利用他方之行為，
    以遂行其犯罪之目的，即應就其全部所發生之結果，共同負
    責。因此，適用毒品危害防制條例第19條第1 項之規定，就
    共同正犯供犯罪所用或因犯罪所得之財物，予以沒收，為避
    免執行時發生重複沒收之情形，應採連帶沒收主義，於各該
    共同正犯之同一或先後所為之判決內，於裁判時應就共同正
    犯諭知連帶沒收，如全部或一部不能沒收時，連帶追徵其價
    額或以其財產抵償之，不得對各該共同正犯分別重複諭知沒
    收，及追徵其價額或以其財產抵償之（最高法院98年度台上
    字第1193號判決意旨參照）。再者，共同正犯之犯罪所得為
    新臺幣時，係合併計算，且於全部或一部不能沒收時以其財
    產抵償之，為避免執行時發生重複沒收、抵償之情形，故各
    共同正犯之間係採連帶沒收主義，於裁判時僅諭知連帶沒收
    ，不得就全體共同正犯之總所得對各該共同正犯分別重複諭
    知沒收，此與罰金刑應分別諭知、分別執行者不同（最高法
    院95年度台上字第925 號、94年度台上字第7421號判決意旨
    參酌）。此外，上述規定性質上係沒收之補充規定。其屬於
    本條所定沒收之標的，如得以直接沒收者，判決主文僅宣告
    沒收即可，不生「追徵其價額」或「以其財產抵償之」問題
    ，須沒收之標的全部或一部不能沒收時，始生「追徵其價額
    」或「以其財產抵償之」選項問題。而「追徵其價額」或「
    以其財產抵償之」係屬兩種選項，分別係針對現行貨幣以外
    之其他財產與現行貨幣而言。其中，「追徵其價額」者，係
    指所沒收之物為金錢以外之其他財物而無法沒收時，因其實
    際價值不確定，應追徵其價額，使其繳納與原物相當之價額
    ，並無以其財產抵償之問題。倘嗣後追徵其金錢價額，不得
    結果而須以其財產抵償者，要屬行政執行機關依強制執行之
    法律之執行問題，即無不能執行之情形，自毋庸諭知「或以
    其財產抵償之」。如不能沒收之沒收標的為金錢時，因價值
    確定，判決主文直接宣告「以其財產抵償之」即可，不發生
    追徵價額之問題（最高法院99年度第5 次刑事庭會議決議參
    照）。據此，被告4 人依法應沒收之物，論述如下：
  1.被告林錦昌販賣毒品所得部分：被告林錦昌如附表一編號１
    至（其中編號４、５除外，由丁進章賒欠，尚未得款，已
    認定如前）所示販賣毒品所得，合計50,000元，雖均未扣案
    ，爰依毒品危害防制條例第19條第1 項規定，於各該主文項
    下宣告沒收之，如全部或一部不能沒收時，以其財產抵償之
    。其中與許瑞田共同販賣之500 元、500 元、500 元、500
    元、1,000 元、500 元、1,000 元、1,000 元、1,000 元（
    即附表一編號至）、與林承志共同販賣之2,000 元（即
    附表一編號），各與許瑞田、林承志連帶沒收，如全部或
    一部不能沒收時，各應以其與許瑞田、林承志之財產連帶抵
    償之。
  2.被告許瑞田販賣毒品所得部分：被告許瑞田如附表二所示販
    賣毒品所得依序為500 元、500 元、500 元、500 元、1,00
    0 元、500 元、1,000 元、1,000 元、1,000 元，合計6,50
    0 元，雖均未扣案，茲上開犯行均與林錦昌共同犯之，爰依
    毒品危害防制條例第19條第1 項規定，於各該主文項下宣告
    與共犯林錦昌連帶沒收之，如全部或一部不能沒收時，各以
    其與共犯林錦昌之財產連帶抵償之。
  3.被告林承志販賣毒品所得部分：被告林承志與林錦昌共同販
    賣海洛因給陳忠志（即犯罪事實欄四部分），該次販賣所得
    為2,000 元，雖未扣案，爰依毒品危害防制條例第19條第1
    項規定，於其販賣第一毒品罪之主文項下宣告與共犯林錦昌
    連帶沒收之，如全部或一部不能沒收時，應以其與共犯林錦
    昌之財產連帶抵償之。
(三)、扣案之TATUNG牌行動電話（含0000000000、0000000000門號
    SIM 卡）1 支，均為被告林錦昌所有，雖0000000000、0000
    000000門號SIM 卡各1 枚雖分別係以許聰敏、林杰勝之名義
    申設，有各該資料查詢單在卷可考（見本院訴字第479 號卷
    第77頁；本院訴字第701 號卷第135 頁），但被告供承該SI
    M 卡均已歸其所有，無庸返還（見本院訴字第479 號卷第25
    頁；本院訴字第701 號卷第169 頁），自屬被告林錦昌所有
    ，均係供本案單獨販賣海洛因、甲基安非他命聯絡之用，此
    業據被告林錦昌供述明確（見本院訴字第701 號卷第180 頁
    反面），且有前開通訊監察譯文可佐，足認上開之物確均屬
    供其販賣毒品之工具，各應依毒品危害防制條例第19條第1
    項規定，分別於各該主文項下宣告沒收之；又林錦昌亦持TA
    TUNG牌行動電話（含0000000000門號SIM 卡）1 支與林承志
    共同犯事實欄四所示販賣海洛因給陳忠志之犯行，基於共犯
    各負全部責任之理論，亦依上開條例第19條第1 項規定分別
    於被告林錦昌、林承志2 人共同犯事實欄四之主文項下宣告
    沒收（又該行動電話含SIM 卡既均已扣案，適用毒品危害防
    制條例第19條第1 項部分即無不能沒收之問題，爰不另為「
    如一部或全部不能沒收時，追徵其價額或以其財產抵償之」
    之諭知）。
(四)、未扣案之不詳廠牌行動電話（含0000000000門號SIM 卡）1
    支，其中0000000000門號雖係蔡林阿好所申辦，惟參諸：(1)
    被告林錦昌於99年2 月16日19時51分許與證人林明生之對話
    中，林錦昌對明確向林明生表示「手機（即0000000000門號
    ）我拿回來用了」「沒給他用了」（詳如附表四編號所示
    ）；(2)同案被告丁士釗陳稱：0000000000門號是向林錦昌提
    供的，已還給他等情（見偵字第2775號卷第140 頁；本院訴
    字第701 號卷第127 頁反面）；(3)同案被告許瑞田亦供稱：
    0000000000門號是林錦昌的等語（見本院訴字第701 號卷第
    169 頁反面）；(4)被告林錦昌亦自承該0000000000門號係伊
    提供給許瑞田（見本院訴字第701 號卷第106 頁正反面）等
    情相互以觀，堪認該0000000000門號行動電話係被告林錦昌
    有處分權，應為其所有，並供其單獨及與許瑞田共同犯度毒
    品所用，然無證據證明業已滅失，亦應依上開條例第19條第
    1 項規定於被告林錦昌2 次單獨販賣海洛因給林明生之主文
    項下宣告沒收，如全部或一部不能沒收時，追徵其價額；又
    該門號亦係其與許瑞田共同販賣海洛因、甲基安非他命給林
    信村、林銘盛、張家龍及蔡育琳（即犯罪事實欄三(一)至(五)所
    示部分），基於共犯各負全部責任之理論，亦依上開條例第
    19條第1 項規定分別於被告林錦昌、許瑞田2 人共同犯事實
    欄三(一)至(五)之主文項下宣告與林錦昌、許瑞田連帶沒收，如
    全部或一部不能沒收時，亦應與林錦昌、許瑞田連帶追徵其
    價額。
(五)、另不詳廠牌手機（含蔡文堂所申辦之0000000000門號SIM 卡
    ）1 支，業據被告許瑞田供陳該SIM 卡已歸其所有，無庸返
    還（見本院訴字第701 號卷第169 頁反面），自屬被告許瑞
    田所有，且係供其與林錦昌共同犯本案事實欄三(六)販賣甲基
    安非他命給丁進章聯絡之用，有前開通訊監察譯文可佐，足
    認上開之物確屬供其販賣毒品之工具，然無證據證明業已滅
    失，基於共犯各負全部責任之理論，亦依上開條例第19條第
    1 項規定分別於被告林錦昌、許瑞田2 人共同犯事實欄三(六)
    之主文項下宣告與林錦昌、許瑞田連帶沒收，如全部或一部
    不能沒收時，亦應與林錦昌、許瑞田連帶追徵其價額。
(六)、被告林承志所有之不詳廠牌行動電話1 支（含其申辦之門號
    0000000000號SIM 卡1 枚），為林承志所有，已據林承志自
    承在卷（見本院訴字第701 號卷第127 頁反面），且供其與
    林錦昌聯絡本案犯罪事實欄四販賣毒品所用之物，此有附表
    六所示之監察通訊譯文可佐，雖未扣案，然無證據證明業已
    滅失，基於共犯各負全部責任之理論，依上開條例第19條第
    1 項規定分別林錦昌、林承志2 人共同犯事實欄四之主文項
    下宣告與林錦昌、許瑞田連帶沒收，如全部或一部不能沒收
    時，亦應與林錦昌、許瑞田連帶追徵其價額。
(七)、扣案之電子磅秤1 台，為被告林錦昌所有，且供其販賣毒品
    所用之物，業據被告林錦昌供陳在卷（見本院訴字第701 號
    卷第180 頁），自屬供其單獨及共同販賣毒品所用之物，爰
    依毒品危害防制條例第19條第1 項規定，分別於各該販賣第
    一級毒品罪及第二級毒品罪之主文項下宣告沒收之。
(八)、再按毒品危害防制條例19條第1 項固規定，犯該條例第4 條
    之罪者，其供犯罪所用或因犯罪所得之財物，均沒收之，但
    不及於供犯罪預備之物，倘供犯罪預備之物，以屬犯人為限
    ，始得依刑法第38條第1 項第2 款規定諭知沒收（最高法院
    94年度台上字第2218號判決意旨參照）。查扣案之夾鏈袋2
    包，經本院勘驗結果該包夾鏈袋內含124 只小夾鏈袋，且均
    屬新品，尚未使用（見本院卷第180 頁），被告林錦昌亦自
    承為其所有，為分裝販賣使用（見本院訴字第701 號卷第18
    0 頁正反面），足見應係屬被告林錦昌預備供分裝海洛因、
    甲基安非他命而販賣所用之物，爰依刑法第38條第1 項第2
    款規定沒收，又被告林錦昌以營利為目的販入毒品，其各次
    販賣行為固應分論併罰，惟上開查獲夾鏈袋2 包（內含小夾
    鏈袋共124 只），並無法認定被告林錦昌於最後一次販賣行
    為前業已持有，且尚未使用過而可認應係供其後預備販毒分
    裝使用，爰於最後一次販賣毒品海洛因犯行之罪刑即附表一
    編號（即事實欄二(十)4.部分）之犯行項下諭知沒收。
(九)、至於附表三編號６至８所示之物，雖均為被告林錦昌所有，
    但無證據證明均與本件販賣毒品有關，故均不予宣告沒收。
肆、應適用之法律：
一、刑事訴訟法第299 條第1 項前段。
二、毒品危害防制條例第4 條第1 項、第2 項、第6 項、第17條
    第1 項、第2 項、第18條第1 項前段、第19條第1 項。
三、刑法第11條、第28條、第25條、第47條第1 項、第59條、第
    38條第1 項第2 款、第51條第5 款、第9 款。
本案經檢察官陳宜君到庭執行職務。
中    華    民    國  100     年    4     月    29    日
                  刑事第二庭    審判長法  官  陳定國
                                      法  官  文昌
                                      法  官  周欣怡
以上正本證明與原本無異。
如不服本判決應於收受判決後10日內向本院提出上訴書狀，並應
敘述具體理由；其未敘述上訴理由者，應於上訴期間屆滿後20日
內向本院補提理由書（均須按他造當事人之人數附繕本）。「切
勿逕送上級法院」。
                                      書記官  林惠鳳
中    華    民    國  100     年    4     月    29    日
附錄本案論罪科刑法條全文：
毒品危害防制條例第4條
製造、運輸、販賣第一級毒品者，處死刑或無期徒刑；處無期徒
刑者，得併科新臺幣2 千萬元以下罰金。
製造、運輸、販賣第二級毒品者，處無期徒刑或7 年以上有期徒
刑，得併科新臺幣1 千萬元以下罰金。
製造、運輸、販賣第三級毒品者，處5 年以上有期徒刑，得併科
新臺幣7 百萬元以下罰金。
製造、運輸、販賣第四級毒品者，處3 年以上10年以下有期徒刑
，得併科新臺幣3 百萬元以下罰金。
製造、運輸、販賣專供製造或施用毒品之器具者，處1 年以上7
年以下有期徒刑，得併科新臺幣1 百萬元以下罰金。
前五項之未遂犯罰之。
附表一：被告林錦昌所犯罪刑一覽表
┌──┬─────┬─────┬──────────┬──┬──┬──┬─────┐
│編號│犯罪事實  │ 所犯罪名 │宣告刑之內容        │有無│有無│有無│備註      │
│    │          │          │                    │毒品│毒品│刑法│          │
│    │          │          │                    │危害│危害│第59│          │
│    │          │          │                    │防制│防制│條之│          │
│    │          │          │                    │條例│條例│適用│          │
│    │          │          │                    │第17│第17│    │          │
│    │          │          │                    │條第│條第│    │          │
│    │          │          │                    │1 項│2 項│    │          │
│    │          │          │                    │之適│之適│    │          │
│    │          │          │                    │用  │用  │    │          │
├──┼─────┼─────┼──────────┼──┼──┼──┼─────┤
│ １ │事實欄二(一)│毒品危害防│處有期徒刑柒年玖月。│無  │有  │有  │99年度偵字│
│    │1.所載販賣│制條例第4 │扣案之TATUNG牌行動電│    │    │    │第1505號起│
│    │海洛因給林│條第1 項販│話壹支（含門號○九八│    │    │    │訴書犯罪事│
│    │承志之犯行│賣第一級毒│0000000號SIM │    │    │    │實欄一所載│
│    │          │品罪      │卡壹枚）及電子磅秤壹│    │    │    │附表所示交│
│    │          │          │臺均沒收。未扣案之販│    │    │    │易對象林承│
│    │          │          │賣毒品所得新臺幣參仟│    │    │    │志編號(一)部│
│    │          │          │元沒收，如全部或一部│    │    │    │分        │
│    │          │          │不能沒收時，以其財產│    │    │    │          │
│    │          │          │抵償。              │    │    │    │          │
├──┼─────┼─────┼──────────┼──┼──┼──┼─────┤
│ ２ │事實欄二(一)│毒品危害防│處有期徒刑柒年捌月。│無  │有  │有  │99年度偵字│
│    │2.所載販賣│制條例第4 │扣案之TATUNG牌行動電│    │    │    │第1505號起│
│    │海洛因給林│賣第一級毒│話壹支（含門號○九八│    │    │    │訴書犯罪事│
│    │承志之犯行│品罪      │0000000號SIM │    │    │    │實欄一所載│
│    │          │          │卡壹枚）及電子磅秤壹│    │    │    │附表所示交│
│    │          │          │臺均沒收。未扣案之販│    │    │    │易對象林承│
│    │          │          │賣毒品所得新臺幣貳仟│    │    │    │志編號(二)部│
│    │          │          │元沒收，如全部或一部│    │    │    │分        │
│    │          │          │不能沒收時，以其財產│    │    │    │          │
│    │          │          │抵償。              │    │    │    │          │
├──┼─────┼─────┼──────────┼──┼──┼──┼─────┤
│ ３ │事實欄二(二)│毒品危害防│處有期徒刑壹年肆月。│有  │有  │無  │99年度偵字│
│    │所載販賣甲│制條例第4 │扣案之TATUNG牌行動電│    │    │    │第1505號起│
│    │基安非他命│命第2 項販│話壹支（含門號○九八│    │    │    │訴書犯罪事│
│    │給林承志之│賣第二級毒│0000000號SIM │    │    │    │實欄二部分│
│    │犯行      │品罪      │卡壹枚）及電子磅秤壹│    │    │    │          │
│    │          │          │臺均沒收。未扣案之販│    │    │    │          │
│    │          │          │賣毒品所得新臺幣伍佰│    │    │    │          │
│    │          │          │元沒收，如全部或一部│    │    │    │          │
│    │          │          │不能沒收時，以其財產│    │    │    │          │
│    │          │          │抵償。              │    │    │    │          │
│    │          │          │                    │    │    │    │          │
├──┼─────┼─────┼──────────┼──┼──┼──┼─────┤
│ ４ │事實欄二(三)│毒品危害防│處有期徒刑柒年拾月。│無  │有  │有  │99年度偵字│
│    │1.所載販賣│制條例第4 │扣案之TATUNG牌行動電│    │    │    │第1505號起│
│    │海洛因給丁│條第1 項販│話壹支（含門號○九八│    │    │    │訴書犯罪事│
│    │進章之犯行│賣第一級毒│0000000號SIM │    │    │    │實一所載附│
│    │          │品罪      │卡壹枚）及電子磅秤壹│    │    │    │表所示交易│
│    │          │          │臺均沒收。          │    │    │    │對象丁進章│
│    │          │          │                    │    │    │    │編號(一)部分│
│    │          │          │                    │    │    │    │          │
│    │          │          │                    │    │    │    │          │
├──┼─────┼─────┼──────────┼──┼──┼──┼─────┤
│ ５ │事實欄二(三)│毒品危害防│處有期徒刑柒年柒月。│無  │有  │有  │99年度偵字│
│    │2.所載販賣│制條例第4 │扣案之TATUNG牌行動電│    │    │    │第1505號起│
│    │海洛因給丁│條第1 項販│話壹支（含門號○九八│    │    │    │訴書犯罪事│
│    │進章之犯行│賣第一級毒│0000000號SIM │    │    │    │實一所載附│
│    │          │品罪      │卡壹枚）及電子磅秤壹│    │    │    │表所示交易│
│    │          │          │臺均沒收。          │    │    │    │對象丁進章│
│    │          │          │                    │    │    │    │編號(二)部分│
│    │          │          │                    │    │    │    │          │
├──┼─────┼─────┼──────────┼──┼──┼──┼─────┤
│ ６ │事實欄二(三)│毒品危害防│處有期徒刑柒年柒月。│無  │有  │有  │99年度偵字│
│    │3.所載販賣│制條例第4 │扣案之TATUNG牌行動電│    │    │    │第1771號等│
│    │海洛因給丁│條第1 項販│話壹支（含門號○九八│    │    │    │起訴書犯罪│
│    │進章之犯行│賣第一級毒│0000000號SIM │    │    │    │事實欄二1.│
│    │          │品罪      │卡壹枚）及電子磅秤壹│    │    │    │(8)之部分│
│    │          │          │臺均沒收。未扣案之販│    │    │    │          │
│    │          │          │賣毒品所得新臺幣壹仟│    │    │    │          │
│    │          │          │元沒收，如全部或一部│    │    │    │          │
│    │          │          │不能沒收時，以其財產│    │    │    │          │
│    │          │          │抵償。              │    │    │    │          │
│    │          │          │                    │    │    │    │          │
├──┼─────┼─────┼──────────┼──┼──┼──┼─────┤
│ ７ │事實欄二(三)│毒品危害防│處有期徒刑柒年柒月。│無  │有  │有  │99年度偵字│
│    │4.所載販賣│制條例第4 │扣案之TATUNG牌行動電│    │    │    │第1771號等│
│    │海洛因給丁│條第1 項販│話壹支（含門號○九八│    │    │    │起訴書犯罪│
│    │進章之犯行│賣第一級毒│0000000號SIM │    │    │    │事實欄二1.│
│    │          │品罪      │卡壹枚）及電子磅秤壹│    │    │    │(8)之部分│
│    │          │          │臺均沒收。未扣案之販│    │    │    │          │
│    │          │          │賣毒品所得新臺幣壹仟│    │    │    │          │
│    │          │          │元沒收，如全部或一部│    │    │    │          │
│    │          │          │不能沒收時，以其財產│    │    │    │          │
│    │          │          │抵償。              │    │    │    │          │
│    │          │          │                    │    │    │    │          │
├──┼─────┼─────┼──────────┼──┼──┼──┼─────┤
│ ８ │事實欄二(四)│毒品危害防│處有期徒刑壹年捌月。│有  │有  │無  │99年度偵字│
│    │所載販賣甲│制條例第4 │扣案之第二級毒品甲基│    │    │    │第1771號等│
│    │基安非他命│條第2 項販│安非他命貳包（含包裝│    │    │    │起訴書犯罪│
│    │給丁進章之│賣第二級毒│袋，驗餘淨重合計伍點│    │    │    │事實欄二1.│
│    │犯行      │品罪      │伍貳玖公克）均沒收│    │    │    │(8)之部分│
│    │          │          │銷燬。扣案之TATUNG牌│    │    │    │          │
│    │          │          │行動電話壹支（含門號│    │    │    │          │
│    │          │          │0000000000│    │    │    │          │
│    │          │          │號SIM 卡壹枚）及電子│    │    │    │          │
│    │          │          │磅秤壹臺均沒收。未扣│    │    │    │          │
│    │          │          │案之販賣毒品所得新臺│    │    │    │          │
│    │          │          │幣貳仟元沒收，如全部│    │    │    │          │
│    │          │          │或一部不能沒收時，以│    │    │    │          │
│    │          │          │其財產抵償。        │    │    │    │          │
│    │          │          │                    │    │    │    │          │
│    │          │          │                    │    │    │    │          │
├──┼─────┼─────┼──────────┼──┼──┼──┼─────┤
│ ９ │事實欄二(五)│毒品危害防│處有期徒刑柒年柒月。│無  │有  │有  │99年度偵字│
│    │1.所載販賣│制條例第4 │扣案之TATUNG牌行動電│    │    │    │第1505號起│
│    │海洛因給丁│條第1 項販│話壹支（含門號○九八│    │    │    │訴書犯罪事│
│    │士釗之犯行│賣第一級毒│0000000號SIM │    │    │    │實一所載附│
│    │          │品罪      │卡壹枚）及電子磅秤壹│    │    │    │表所示交易│
│    │          │          │臺均沒收。未扣案之販│    │    │    │對象丁士釗│
│    │          │          │賣毒品所得新臺幣壹仟│    │    │    │編號(一)部分│
│    │          │          │元沒收，如全部或一部│    │    │    │          │
│    │          │          │不能沒收時，以其財產│    │    │    │          │
│    │          │          │抵償。              │    │    │    │          │
├──┼─────┼─────┼──────────┼──┼──┼──┼─────┤
│ １０ │事實欄二(五)│毒品危害防│處有期徒刑柒年捌月。│無  │有  │有  │99年度偵字│
│    │2.所載販賣│制條例第4 │扣案之TATUNG牌行動電│    │    │    │第1505號起│
│    │海洛因給丁│命第1 項販│話壹支（含門號○九八│    │    │    │訴書犯罪事│
│    │士釗之犯行│賣第一級毒│0000000號SIM │    │    │    │實一所載附│
│    │          │品罪      │卡壹枚）及電子磅秤壹│    │    │    │表所示交易│
│    │          │          │臺均沒收。未扣案之販│    │    │    │對象丁士釗│
│    │          │          │賣毒品所得新臺幣貳仟│    │    │    │編號(二)部分│
│    │          │          │元沒收，如全部或一部│    │    │    │          │
│    │          │          │不能沒收時，以其財產│    │    │    │          │
│    │          │          │抵償。              │    │    │    │          │
│    │          │          │                    │    │    │    │          │
├──┼─────┼─────┼──────────┼──┼──┼──┼─────┤
│  │事實欄二(五)│毒品危害防│處有期徒刑柒年捌月。│無  │有  │有  │99年度偵字│
│    │3.所載販賣│制條例第4 │扣案之TATUNG牌行動電│    │    │    │第1505號起│
│    │海洛因給丁│命第1 項販│話壹支（含門號○九八│    │    │    │訴書犯罪事│
│    │士釗之犯行│賣第一級毒│0000000號SIM │    │    │    │實一所載附│
│    │          │品罪      │卡壹枚）及電子磅秤壹│    │    │    │表所示交易│
│    │          │          │臺均沒收。未扣案之販│    │    │    │對象丁士釗│
│    │          │          │賣毒品所得新臺幣貳仟│    │    │    │編號(三)部分│
│    │          │          │元沒收，如全部或一部│    │    │    │          │
│    │          │          │不能沒收時，以其財產│    │    │    │          │
│    │          │          │抵償。              │    │    │    │          │
├──┼─────┼─────┼──────────┼──┼──┼──┼─────┤
│  │事實欄二(五)│毒品危害防│處有期徒刑柒年捌月。│無  │有  │有  │99年度偵字│
│    │4.所載販賣│制條例第4 │扣案之TATUNG牌行動電│    │    │    │第1505號起│
│    │海洛因給丁│命第1 項販│話壹支（含門號○九八│    │    │    │訴書犯罪事│
│    │士釗之犯行│賣第一級毒│0000000號SIM │    │    │    │實一所載附│
│    │          │品罪      │卡壹枚）及電子磅秤壹│    │    │    │表所示交易│
│    │          │          │臺均沒收。未扣案之販│    │    │    │對象丁士釗│
│    │          │          │賣毒品所得新臺幣貳仟│    │    │    │編號(四)部分│
│    │          │          │元沒收，如全部或一部│    │    │    │          │
│    │          │          │不能沒收時，以其財產│    │    │    │          │
│    │          │          │抵償。              │    │    │    │          │
├──┼─────┼─────┼──────────┼──┼──┼──┼─────┤
│  │事實欄二(五)│毒品危害防│處有期徒刑柒年捌月。│無  │有  │有  │99年度偵字│
│    │5.所載販賣│制條例第4 │扣案之TATUNG牌行動電│    │    │    │第1505號起│
│    │海洛因給丁│命第1 項販│話壹支（含門號○九八│    │    │    │訴書犯罪事│
│    │士釗之犯行│賣第一級毒│0000000號SIM │    │    │    │實一所載附│
│    │          │品罪      │卡壹枚）及電子磅秤壹│    │    │    │表所示交易│
│    │          │          │臺均沒收。未扣案之販│    │    │    │對象丁士釗│
│    │          │          │賣毒品所得新臺幣貳仟│    │    │    │編號(五)部分│
│    │          │          │元沒收，如全部或一部│    │    │    │          │
│    │          │          │不能沒收時，以其財產│    │    │    │          │
│    │          │          │抵償。              │    │    │    │          │
├──┼─────┼─────┼──────────┼──┼──┼──┼─────┤
│  │事實欄二(五)│毒品危害防│處有期徒刑柒年捌月。│無  │有  │有  │99年度偵字│
│    │6.所載販賣│制條例第4 │扣案之TATUNG牌行動電│    │    │    │第1505號起│
│    │海洛因給丁│條第1 項販│話壹支（含門號○九八│    │    │    │訴書犯罪事│
│    │士釗之犯行│賣第一級毒│0000000號SIM │    │    │    │實一所載附│
│    │          │品罪      │卡壹枚）及電子磅秤壹│    │    │    │表所示交易│
│    │          │          │臺均沒收。未扣案之販│    │    │    │對象丁士釗│
│    │          │          │賣毒品所得新臺幣貳仟│    │    │    │編號(六)部分│
│    │          │          │元沒收，如全部或一部│    │    │    │          │
│    │          │          │不能沒收時，以其財產│    │    │    │          │
│    │          │          │抵償。              │    │    │    │          │
├──┼─────┼─────┼──────────┼──┼──┼──┼─────┤
│  │事實欄二(五)│毒品危害防│處有期徒刑柒年柒月。│無  │有  │有  │99年度偵字│
│    │7.所載販賣│制條例第4 │扣案之TATUNG牌行動電│    │    │    │第1505號起│
│    │海洛因給丁│命第1 項販│話壹支（含門號○九八│    │    │    │訴書犯罪事│
│    │士釗之犯行│賣第一級毒│0000000號SIM │    │    │    │實一所載附│
│    │          │品罪      │卡壹枚）及電子磅秤壹│    │    │    │表所示交易│
│    │          │          │臺均沒收。未扣案之販│    │    │    │對象丁士釗│
│    │          │          │賣毒品所得新臺幣壹仟│    │    │    │編號(七)部分│
│    │          │          │元沒收，如全部或一部│    │    │    │          │
│    │          │          │不能沒收時，以其財產│    │    │    │          │
│    │          │          │抵償。              │    │    │    │          │
├──┼─────┼─────┼──────────┼──┼──┼──┼─────┤
│  │事實欄二(六)│毒品危害防│處有期徒刑柒年柒月。│無  │有  │有  │99年度偵字│
│    │1.所載販賣│制條例第4 │扣案之電子磅秤壹臺沒│    │    │    │第1771號等│
│    │海洛因給林│條第1 項販│收。未扣案之不詳廠牌│    │    │    │起訴書犯罪│
│    │明生之犯行│賣第一級毒│行動電話壹支（含門號│    │    │    │事實欄二1.│
│    │          │品罪      │0000000000│    │    │    │(1)之部分│
│    │          │          │號SIM 卡壹枚）沒收，│    │    │    │          │
│    │          │          │如不能沒收時，追徵其│    │    │    │          │
│    │          │          │價額。未扣案之販賣毒│    │    │    │          │
│    │          │          │品所得新臺幣壹仟元沒│    │    │    │          │
│    │          │          │收，如全部或一部不能│    │    │    │          │
│    │          │          │沒收時，以其財產抵償│    │    │    │          │
│    │          │          │。                  │    │    │    │          │
├──┼─────┼─────┼──────────┼──┼──┼──┼─────┤
│  │事實欄二(六)│毒品危害防│處有期徒刑柒年柒月。│無  │有  │有  │99年度偵字│
│    │2.所載販賣│制條例第4 │扣案之電子磅秤壹臺沒│    │    │    │第1771號等│
│    │海洛因給林│條第1 項販│收。未扣案之不詳廠牌│    │    │    │起訴書犯罪│
│    │明生之犯行│賣第一級毒│行動電話壹支（含門號│    │    │    │事實欄二1.│
│    │          │品罪      │0000000000│    │    │    │(1)之部分│
│    │          │          │號SIM 卡壹枚）沒收，│    │    │    │          │
│    │          │          │如不能沒收時，追徵其│    │    │    │          │
│    │          │          │價額。未扣案之販賣毒│    │    │    │          │
│    │          │          │品所得新臺幣壹仟元沒│    │    │    │          │
│    │          │          │收，如全部或一部不能│    │    │    │          │
│    │          │          │沒收時，以其財產抵償│    │    │    │          │
│    │          │          │。                  │    │    │    │          │
├──┼─────┼─────┼──────────┼──┼──┼──┼─────┤
│  │事實欄二(六)│毒品危害防│處有期徒刑柒年捌月。│無  │有  │有  │99年度偵字│
│    │3.所載販賣│制條例第4 │扣案之TATUNG牌行動電│    │    │    │第1771號等│
│    │海洛因給林│條第1 項販│話壹支（含門號○九八│    │    │    │起訴書犯罪│
│    │明生之犯行│賣第一級毒│0000000號SIM │    │    │    │事實欄二1.│
│    │          │品罪      │卡壹枚）及電子磅秤壹│    │    │    │(1)之部分│
│    │          │          │臺均沒收。未扣案之販│    │    │    │          │
│    │          │          │賣毒品所得新臺幣貳仟│    │    │    │          │
│    │          │          │元沒收，如全部或一部│    │    │    │          │
│    │          │          │不能沒收時，以其財產│    │    │    │          │
│    │          │          │抵償。              │    │    │    │          │
├──┼─────┼─────┼──────────┼──┼──┼──┼─────┤
│  │事實欄二(七)│毒品危害防│處有期徒刑柒年柒月。│無  │有  │有  │99年度偵字│
│    │所載販賣海│制條例第4 │扣案之TATUNG牌行動電│    │    │    │第1771號等│
│    │洛因給丁乙│條第1 項販│話壹支（含門號○九八│    │    │    │起訴書犯罪│
│    │之犯行  │賣第一級毒│0000000號SIM │    │    │    │事實欄二1.│
│    │          │品罪      │卡壹枚）及電子磅秤壹│    │    │    │(2)之部分  │
│    │          │          │臺均沒收。未扣案之販│    │    │    │          │
│    │          │          │賣毒品所得新臺幣壹仟│    │    │    │          │
│    │          │          │元沒收，如全部或一部│    │    │    │          │
│    │          │          │不能沒收時，以其財產│    │    │    │          │
│    │          │          │抵償。              │    │    │    │          │
├──┼─────┼─────┼──────────┼──┼──┼──┼─────┤
│  │事實欄二(八)│毒品危害防│處有期徒刑柒年陸月。│無  │有  │有  │99年度偵字│
│    │1.所載販賣│制條例第4 │扣案之TATUNG牌行動電│    │    │    │第1771號等│
│    │海洛因給林│條第1 項販│話壹支（含門號○九八│    │    │    │起訴書犯罪│
│    │順良之犯行│賣第一級毒│0000000號SIM │    │    │    │事實欄二1.│
│    │          │品罪      │卡壹枚）及電子磅秤壹│    │    │    │(3)之部分│
│    │          │          │臺均沒收。未扣案之販│    │    │    │          │
│    │          │          │賣毒品所得新臺幣伍佰│    │    │    │          │
│    │          │          │元沒收，如全部或一部│    │    │    │          │
│    │          │          │不能沒收時，以其財產│    │    │    │          │
│    │          │          │抵償。              │    │    │    │          │
├──┼─────┼─────┼──────────┼──┼──┼──┼─────┤
│  │事實欄二(八)│毒品危害防│處有期徒刑柒年陸月。│無  │有  │有  │99年度偵字│
│    │2.所載販賣│制條例第4 │扣案之TATUNG牌行動電│    │    │    │第1771號等│
│    │海洛因給林│條第1 項販│話壹支（含門號○九八│    │    │    │起訴書犯罪│
│    │順良之犯行│賣第一級毒│0000000號SIM │    │    │    │事實欄二1.│
│    │          │品罪      │卡壹枚）及電子磅秤壹│    │    │    │(3)之部分│
│    │          │          │臺均沒收。未扣案之販│    │    │    │          │
│    │          │          │賣毒品所得新臺幣伍佰│    │    │    │          │
│    │          │          │元沒收，如全部或一部│    │    │    │          │
│    │          │          │不能沒收時，以其財產│    │    │    │          │
│    │          │          │抵償。              │    │    │    │          │
├──┼─────┼─────┼──────────┼──┼──┼──┼─────┤
│  │事實欄二(九)│毒品危害防│處有期徒刑柒年陸月。│無  │有  │有  │99年度偵字│
│    │所載販賣海│制條例第4 │扣案之TATUNG牌行動電│    │    │    │第1771號等│
│    │洛因給林銘│條第1 項販│話壹支（含門號○九八│    │    │    │起訴書犯罪│
│    │盛之犯行  │賣第一級毒│0000000號SIM │    │    │    │事實欄二1.│
│    │          │品罪      │卡壹枚）及電子磅秤壹│    │    │    │(4)之部分  │
│    │          │          │臺均沒收。未扣案之販│    │    │    │          │
│    │          │          │賣毒品所得新臺幣伍佰│    │    │    │          │
│    │          │          │元沒收，如全部或一部│    │    │    │          │
│    │          │          │不能沒收時，以其財產│    │    │    │          │
│    │          │          │抵償。              │    │    │    │          │
├──┼─────┼─────┼──────────┼──┼──┼──┼─────┤
│  │事實欄二(十)│毒品危害防│處有期徒刑柒年捌月。│無  │有  │有  │99年度偵字│
│    │1.所載販賣│制條例第4 │扣案之TATUNG牌行動電│    │    │    │第1771號等│
│    │海洛因給陳│條第1 項販│話壹支（含門號○九八│    │    │    │起訴書犯罪│
│    │忠志之犯行│賣第一級毒│0000000號SIM │    │    │    │事實欄二1.│
│    │          │品罪      │卡壹枚）及電子磅秤壹│    │    │    │(5)之部分│
│    │          │          │臺均沒收。未扣案之販│    │    │    │          │
│    │          │          │賣毒品所得新臺幣貳仟│    │    │    │          │
│    │          │          │元沒收，如全部或一部│    │    │    │          │
│    │          │          │不能沒收時，以其財產│    │    │    │          │
│    │          │          │抵償。              │    │    │    │          │
├──┼─────┼─────┼──────────┼──┼──┼──┼─────┤
│  │事實欄二(十)│毒品危害防│處有期徒刑柒年捌月。│無  │有  │有  │99年度偵字│
│    │2.所載販賣│制條例第4 │扣案之TATUNG牌行動電│    │    │    │第1771號等│
│    │海洛因給陳│條第1 項販│話壹支（含門號○九八│    │    │    │起訴書犯罪│
│    │忠志之犯行│賣第一級毒│0000000號SIM │    │    │    │事實欄二1.│
│    │          │品罪      │卡壹枚）及電子磅秤壹│    │    │    │(5)之部分│
│    │          │          │臺均沒收。未扣案之販│    │    │    │          │
│    │          │          │賣毒品所得新臺幣貳仟│    │    │    │          │
│    │          │          │元沒收，如全部或一部│    │    │    │          │
│    │          │          │不能沒收時，以其財產│    │    │    │          │
│    │          │          │抵償。              │    │    │    │          │
├──┼─────┼─────┼──────────┼──┼──┼──┼─────┤
│  │事實欄二(十)│毒品危害防│處有期徒刑柒年捌月。│無  │有  │有  │99年度偵字│
│    │3.所載販賣│制條例第4 │扣案之TATUNG牌行動電│    │    │    │第1771號等│
│    │海洛因給陳│條第1 項販│話壹支（含門號○九八│    │    │    │起訴書犯罪│
│    │忠志之犯行│賣第一級毒│0000000號SIM │    │    │    │事實欄二1.│
│    │          │品罪      │卡壹枚）及電子磅秤壹│    │    │    │(5)之部分│
│    │          │          │臺均沒收。未扣案之販│    │    │    │          │
│    │          │          │賣毒品所得新臺幣貳仟│    │    │    │          │
│    │          │          │元沒收，如全部或一部│    │    │    │          │
│    │          │          │不能沒收時，以其財產│    │    │    │          │
│    │          │          │抵償。              │    │    │    │          │
├──┼─────┼─────┼──────────┼──┼──┼──┼─────┤
│  │事實欄二(十)│毒品危害防│處有期徒刑柒年捌月。│無  │有  │有  │99年度偵字│
│    │4.所載販賣│制條例第4 │扣案之第一級毒品海洛│    │    │    │第1771號等│
│    │海洛因給陳│條第1 項販│因柒包（含包裝袋，驗│    │    │    │起訴書犯罪│
│    │忠志之犯行│賣第一級毒│餘淨重合計拾點伍陸公│    │    │    │事實欄二1.│
│    │          │品罪      │克，驗前總純質淨重共│    │    │    │(5)之部分│
│    │          │          │肆點陸肆公克）均沒收│    │    │    │          │
│    │          │          │銷燬。扣案之TATUNG牌│    │    │    │          │
│    │          │          │行動電話壹支（含門號│    │    │    │          │
│    │          │          │0000000000│    │    │    │          │
│    │          │          │號SIM 卡壹枚）、電子│    │    │    │          │
│    │          │          │磅秤壹臺及夾鏈袋貳包│    │    │    │          │
│    │          │          │（內含小夾鏈袋共壹佰│    │    │    │          │
│    │          │          │貳拾肆只）均沒收。未│    │    │    │          │
│    │          │          │扣案之販賣毒品所得新│    │    │    │          │
│    │          │          │臺幣貳仟元沒收，如全│    │    │    │          │
│    │          │          │部或一部不能沒收時，│    │    │    │          │
│    │          │          │以其財產抵償。      │    │    │    │          │
├──┼─────┼─────┼──────────┼──┼──┼──┼─────┤
│  │事實欄二(十一)│毒品危害防│處有期徒刑柒年柒月。│無  │有  │有  │99年度偵字│
│    │所載販賣海│制條例第4 │扣案之TATUNG牌行動電│    │    │    │第1771號等│
│    │洛因給吳文│條第1 項販│話壹支（含門號○九八│    │    │    │起訴書犯罪│
│    │凱之犯行  │賣第一級毒│0000000號SIM │    │    │    │事實欄二1.│
│    │          │品罪      │卡壹枚）及電子磅秤壹│    │    │    │(6)之部分  │
│    │          │          │臺均沒收。未扣案之販│    │    │    │          │
│    │          │          │賣毒品所得新臺幣壹仟│    │    │    │          │
│    │          │          │元沒收，如全部或一部│    │    │    │          │
│    │          │          │不能沒收時，以其財產│    │    │    │          │
│    │          │          │抵償。              │    │    │    │          │
├──┼─────┼─────┼──────────┼──┼──┼──┼─────┤
│  │事實欄二(十二)│毒品危害防│處有期徒刑柒年柒月。│無  │有  │有  │99年度偵字│
│    │1.所載販賣│制條例第4 │扣案之電子磅秤壹臺沒│    │    │    │第1771號等│
│    │海洛因給魏│條第1 項販│收。未扣案之不詳廠牌│    │    │    │起訴書犯罪│
│    │秋元之犯行│賣第一級毒│行動電話壹支（含門號│    │    │    │事實欄二1.│
│    │          │品罪      │0000000000│    │    │    │(7)之部分│
│    │          │          │號SIM 卡壹枚）沒收，│    │    │    │          │
│    │          │          │如不能沒收時，追徵其│    │    │    │          │
│    │          │          │價額。未扣案之販賣毒│    │    │    │          │
│    │          │          │品所得新臺幣壹仟元沒│    │    │    │          │
│    │          │          │收，如全部或一部不能│    │    │    │          │
│    │          │          │沒收時，以其財產抵償│    │    │    │          │
│    │          │          │。                  │    │    │    │          │
├──┼─────┼─────┼──────────┼──┼──┼──┼─────┤
│  │事實欄二(十二)│毒品危害防│處有期徒刑柒年陸月。│無  │有  │有  │99年度偵字│
│    │2.所載販賣│制條例第4 │扣案之TATUNG牌行動電│    │    │    │第1771號等│
│    │海洛因給魏│條第1 項販│話壹支（含門號○九八│    │    │    │起訴書犯罪│
│    │秋元之犯行│賣第一級毒│0000000號SIM │    │    │    │事實欄二1.│
│    │          │品罪      │卡壹枚）及電子磅秤壹│    │    │    │(7)之部分│
│    │          │          │臺均沒收。未扣案之販│    │    │    │          │
│    │          │          │賣毒品所得新臺幣伍佰│    │    │    │          │
│    │          │          │元沒收，如全部或一部│    │    │    │          │
│    │          │          │不能沒收時，以其財產│    │    │    │          │
│    │          │          │抵償。              │    │    │    │          │
├──┼─────┼─────┼──────────┼──┼──┼──┼─────┤
│  │事實欄二(十二)│毒品危害防│處有期徒刑柒年捌月。│無  │有  │有  │99年度偵字│
│    │3.所載販賣│制條例第4 │扣案之TATUNG牌行動電│    │    │    │第1771號等│
│    │海洛因給魏│條第1 項販│話壹支（含門號○九八│    │    │    │起訴書犯罪│
│    │秋元之犯行│賣第一級毒│0000000號SIM │    │    │    │事實欄二1.│
│    │          │品罪      │卡壹枚）及電子磅秤壹│    │    │    │(7)之部分│
│    │          │          │臺均沒收。未扣案之販│    │    │    │          │
│    │          │          │賣毒品所得新臺幣貳仟│    │    │    │          │
│    │          │          │伍佰元沒收，如全部或│    │    │    │          │
│    │          │          │一部不能沒收時，以其│    │    │    │          │
│    │          │          │財產抵償。          │    │    │    │          │
├──┼─────┼─────┼──────────┼──┼──┼──┼─────┤
│  │事實欄二(十二)│毒品危害防│處有期徒刑柒年陸月。│無  │有  │有  │99年度偵字│
│    │4.所載販賣│制條例第4 │扣案之TATUNG牌行動電│    │    │    │第1771號等│
│    │海洛因給魏│條第1 項販│話壹支（含門號○九八│    │    │    │起訴書犯罪│
│    │秋元之犯行│賣第一級毒│0000000號SIM │    │    │    │事實欄二1.│
│    │          │品罪      │卡壹枚）及電子磅秤壹│    │    │    │(7)之部分│
│    │          │          │臺均沒收。未扣案之販│    │    │    │          │
│    │          │          │賣毒品所得新臺幣伍佰│    │    │    │          │
│    │          │          │元沒收，如全部或一部│    │    │    │          │
│    │          │          │不能沒收時，以其財產│    │    │    │          │
│    │          │          │抵償。              │    │    │    │          │
├──┼─────┼─────┼──────────┼──┼──┼──┼─────┤
│  │事實欄三(一)│毒品危害防│處有期徒刑柒年陸月。│無  │有  │有  │99年度偵字│
│    │所載與許瑞│制條例第4 │扣案之電子磅秤壹臺沒│    │    │    │第1771號等│
│    │田共同販賣│條第1 項販│收。未扣案之不詳廠牌│    │    │    │起訴書犯罪│
│    │海洛因給林│賣第一級毒│行動電話壹支（含門號│    │    │    │事實欄二2.│
│    │信村之犯行│品罪      │0000000000│    │    │    │(1)之部分  │
│    │          │          │號SIM 卡壹枚）與共犯│    │    │    │          │
│    │          │          │許瑞田連帶沒收，如不│    │    │    │          │
│    │          │          │能沒收時，應與共犯許│    │    │    │          │
│    │          │          │瑞田連帶追徵其價額。│    │    │    │          │
│    │          │          │未扣案之販賣毒品所得│    │    │    │          │
│    │          │          │新臺幣伍佰元應與共犯│    │    │    │          │
│    │          │          │許瑞田連帶沒收，如全│    │    │    │          │
│    │          │          │部或一部不能沒收時，│    │    │    │          │
│    │          │          │以其與共犯許瑞田之財│    │    │    │          │
│    │          │          │產連帶抵償。        │    │    │    │          │
├──┼─────┼─────┼──────────┼──┼──┼──┼─────┤
│  │事實欄三(二)│毒品危害防│處有期徒刑柒年陸月。│無  │有  │有  │99年度偵字│
│    │所載與許瑞│制條例第4 │扣案之電子磅秤壹臺沒│    │    │    │第1771號等│
│    │田共同販賣│條第1 項販│收。未扣案之不詳廠牌│    │    │    │起訴書犯罪│
│    │海洛因給林│賣第一級毒│行動電話壹支（含門號│    │    │    │事實欄二2.│
│    │銘盛之犯行│品罪      │0000000000│    │    │    │(2)之部分  │
│    │          │          │號SIM 卡壹枚）與共犯│    │    │    │          │
│    │          │          │許瑞田連帶沒收，如不│    │    │    │          │
│    │          │          │能沒收時，應與共犯許│    │    │    │          │
│    │          │          │瑞田連帶追徵其價額。│    │    │    │          │
│    │          │          │未扣案之販賣毒品所得│    │    │    │          │
│    │          │          │新臺幣伍佰元應與共犯│    │    │    │          │
│    │          │          │許瑞田連帶沒收，如全│    │    │    │          │
│    │          │          │部或一部不能沒收時，│    │    │    │          │
│    │          │          │以其與共犯許瑞田之財│    │    │    │          │
│    │          │          │產連帶抵償。        │    │    │    │          │
├──┼─────┼─────┼──────────┼──┼──┼──┼─────┤
│  │事實欄三(三)│毒品危害防│處有期徒刑柒年陸月。│無  │有  │有  │99年度偵字│
│    │1.所載與許│制條例第4 │扣案之電子磅秤壹臺沒│    │    │    │第1771號等│
│    │瑞田共同販│條第1 項販│收。未扣案之不詳廠牌│    │    │    │起訴書犯罪│
│    │賣海洛因給│賣第一級毒│行動電話壹支（含門號│    │    │    │事實欄二2.│
│    │張家龍之犯│品罪      │0000000000│    │    │    │(3)之部分│
│    │行        │          │號SIM 卡壹枚）與共犯│    │    │    │          │
│    │          │          │許瑞田連帶沒收，如不│    │    │    │          │
│    │          │          │能沒收時，應與共犯許│    │    │    │          │
│    │          │          │瑞田連帶追徵其價額。│    │    │    │          │
│    │          │          │未扣案之販賣毒品所得│    │    │    │          │
│    │          │          │新臺幣伍佰元應與共犯│    │    │    │          │
│    │          │          │許瑞田連帶沒收，如全│    │    │    │          │
│    │          │          │部或一部不能沒收時，│    │    │    │          │
│    │          │          │以其與共犯許瑞田之財│    │    │    │          │
│    │          │          │產連帶抵償。        │    │    │    │          │
│    │          │          │                    │    │    │    │          │
├──┼─────┼─────┼──────────┼──┼──┼──┼─────┤
│  │事實欄三(三)│毒品危害防│處有期徒刑柒年陸月。│無  │有  │有  │99年度偵字│
│    │2.所載與許│制條例第4 │扣案之電子磅秤壹臺沒│    │    │    │第1771號等│
│    │瑞田共同販│條第1 項販│收。未扣案之不詳廠牌│    │    │    │起訴書犯罪│
│    │賣海洛因給│賣第一級毒│行動電話壹支（含門號│    │    │    │事實欄二2.│
│    │張家龍之犯│品罪      │0000000000│    │    │    │(3)之部分│
│    │行        │          │號SIM 卡壹枚）與共犯│    │    │    │          │
│    │          │          │許瑞田連帶沒收，如不│    │    │    │          │
│    │          │          │能沒收時，應與共犯許│    │    │    │          │
│    │          │          │瑞田連帶追徵其價額。│    │    │    │          │
│    │          │          │未扣案之販賣毒品所得│    │    │    │          │
│    │          │          │新臺幣伍佰元應與共犯│    │    │    │          │
│    │          │          │許瑞田連帶沒收，如全│    │    │    │          │
│    │          │          │部或一部不能沒收時，│    │    │    │          │
│    │          │          │以其與共犯許瑞田之財│    │    │    │          │
│    │          │          │產連帶抵償。        │    │    │    │          │
├──┼─────┼─────┼──────────┼──┼──┼──┼─────┤
│  │事實欄三(四)│毒品危害防│處有期徒刑柒年柒月。│無  │有  │有  │99年度偵字│
│    │1.所載與許│制條例第4 │扣案之電子磅秤壹臺沒│    │    │    │第1771號等│
│    │瑞田共同販│條第1 項販│收。未扣案之不詳廠牌│    │    │    │起訴書犯罪│
│    │賣海洛因給│賣第一級毒│行動電話壹支（含門號│    │    │    │事實欄二2.│
│    │蔡育琳之犯│品罪      │0000000000│    │    │    │(4)之部分│
│    │行        │          │號SIM 卡壹枚）與共犯│    │    │    │          │
│    │          │          │許瑞田連帶沒收，如不│    │    │    │          │
│    │          │          │能沒收時，應與共犯許│    │    │    │          │
│    │          │          │瑞田連帶追徵其價額。│    │    │    │          │
│    │          │          │未扣案之販賣毒品所得│    │    │    │          │
│    │          │          │新臺幣壹仟元應與共犯│    │    │    │          │
│    │          │          │許瑞田連帶沒收，如全│    │    │    │          │
│    │          │          │部或一部不能沒收時，│    │    │    │          │
│    │          │          │以其與共犯許瑞田之財│    │    │    │          │
│    │          │          │產連帶抵償。        │    │    │    │          │
├──┼─────┼─────┼──────────┼──┼──┼──┼─────┤
│  │事實欄三(四)│毒品危害防│處有期徒刑柒年陸月。│無  │有  │有  │99年度偵字│
│    │2.所載與許│制條例第4 │扣案之電子磅秤壹臺沒│    │    │    │第1771號等│
│    │瑞田共同販│條第1 項販│收。未扣案之不詳廠牌│    │    │    │起訴書犯罪│
│    │賣海洛因給│賣第一級毒│行動電話壹支（含門號│    │    │    │事實欄二2.│
│    │蔡育琳之犯│品罪      │0000000000│    │    │    │(4)之部分│
│    │行        │          │號SIM 卡壹枚）與共犯│    │    │    │          │
│    │          │          │許瑞田連帶沒收，如不│    │    │    │          │
│    │          │          │能沒收時，應與共犯許│    │    │    │          │
│    │          │          │瑞田連帶追徵其價額。│    │    │    │          │
│    │          │          │未扣案之販賣毒品所得│    │    │    │          │
│    │          │          │新臺幣伍佰元應與共犯│    │    │    │          │
│    │          │          │許瑞田連帶沒收，如全│    │    │    │          │
│    │          │          │部或一部不能沒收時，│    │    │    │          │
│    │          │          │以其與共犯許瑞田之財│    │    │    │          │
│    │          │          │產連帶抵償。        │    │    │    │          │
├──┼─────┼─────┼──────────┼──┼──┼──┼─────┤
│  │事實欄三(四)│毒品危害防│處有期徒刑柒年柒月。│無  │有  │有  │99年度偵字│
│    │3.所載與許│制條例第4 │扣案之電子磅秤壹臺沒│    │    │    │第1771號等│
│    │瑞田共同販│條第1 項販│收。未扣案之不詳廠牌│    │    │    │起訴書犯罪│
│    │賣海洛因給│賣第一級毒│行動電話壹支（含門號│    │    │    │事實欄二2.│
│    │蔡育琳之犯│品罪      │0000000000│    │    │    │(4)之部分│
│    │行        │          │號SIM 卡壹枚）與共犯│    │    │    │          │
│    │          │          │許瑞田連帶沒收，如不│    │    │    │          │
│    │          │          │能沒收時，應與共犯許│    │    │    │          │
│    │          │          │瑞田連帶追徵其價額。│    │    │    │          │
│    │          │          │未扣案之販賣毒品所得│    │    │    │          │
│    │          │          │新臺幣壹仟元應與共犯│    │    │    │          │
│    │          │          │許瑞田連帶沒收，如全│    │    │    │          │
│    │          │          │部或一部不能沒收時，│    │    │    │          │
│    │          │          │以其與共犯許瑞田之財│    │    │    │          │
│    │          │          │產連帶抵償。        │    │    │    │          │
├──┼─────┼─────┼──────────┼──┼──┼──┼─────┤
│  │事實欄三(五)│毒品危害防│處有期徒刑壹年陸月。│有  │有  │無  │99年度偵字│
│    │所載與許瑞│制條例第4 │扣案之電子磅秤壹臺沒│    │    │    │第1771號等│
│    │田共同販賣│條第2 項販│收。未扣案之不詳廠牌│    │    │    │起訴書犯罪│
│    │甲基安非他│賣第二級毒│行動電話壹支（含門號│    │    │    │事實欄二2.│
│    │命給蔡育琳│品罪      │0000000000│    │    │    │(4)之部分│
│    │之犯行    │          │號SIM 卡壹枚）與共犯│    │    │    │          │
│    │          │          │許瑞田連帶沒收，如不│    │    │    │          │
│    │          │          │能沒收時，應與共犯許│    │    │    │          │
│    │          │          │瑞田連帶追徵其價額。│    │    │    │          │
│    │          │          │未扣案之販賣毒品所得│    │    │    │          │
│    │          │          │新臺幣壹仟元應與共犯│    │    │    │          │
│    │          │          │許瑞田連帶沒收，如全│    │    │    │          │
│    │          │          │部或一部不能沒收時，│    │    │    │          │
│    │          │          │以其與共犯許瑞田之財│    │    │    │          │
│    │          │          │產連帶抵償。        │    │    │    │          │
├──┼─────┼─────┼──────────┼──┼──┼──┼─────┤
│  │事實欄三(六)│毒品危害防│處有期徒刑壹年陸月。│有  │有  │無  │99年度偵字│
│    │所載與許瑞│制條例第4 │扣案之電子磅秤壹臺沒│    │    │    │第1771號等│
│    │田共同販賣│條第2 項販│收。未扣案之不詳廠牌│    │    │    │起訴書犯罪│
│    │甲基安非他│賣第二級毒│行動電話壹支（含門號│    │    │    │事實欄二2.│
│    │命給丁進章│品罪      │0000000000│    │    │    │(5)之部分  │
│    │之犯行    │          │號SIM 卡壹枚）與共犯│    │    │    │          │
│    │          │          │許瑞田連帶沒收，如不│    │    │    │          │
│    │          │          │能沒收時，應與共犯許│    │    │    │          │
│    │          │          │瑞田連帶追徵其價額。│    │    │    │          │
│    │          │          │未扣案之販賣毒品所得│    │    │    │          │
│    │          │          │新臺幣壹仟元應與共犯│    │    │    │          │
│    │          │          │許瑞田連帶沒收，如全│    │    │    │          │
│    │          │          │部或一部不能沒收時，│    │    │    │          │
│    │          │          │以其與共犯許瑞田之財│    │    │    │          │
│    │          │          │產連帶抵償。        │    │    │    │          │
├──┼─────┼─────┼──────────┼──┼──┼──┼─────┤
│  │事實欄四所│毒品危害防│處有期徒刑柒年捌月。│無  │有  │有  │99年度偵字│
│    │載與林承志│制條例第4 │扣案之TATUNG牌行動電│    │    │    │第1771號等│
│    │共同販賣海│條第1 項販│話行動電話壹支（含門│    │    │    │起訴書犯罪│
│    │洛因給陳忠│賣第一級毒│號000000000│    │    │    │事實欄二3.│
│    │志之犯行  │品罪      │二號SIM 卡壹枚）及電│    │    │    │之部分    │
│    │          │          │子磅秤壹臺均沒收。未│    │    │    │          │
│    │          │          │扣案之不詳廠牌行動電│    │    │    │          │
│    │          │          │話壹支（含門號○九一│    │    │    │          │
│    │          │          │0000000號SIM │    │    │    │          │
│    │          │          │卡壹枚）與共犯林承志│    │    │    │          │
│    │          │          │連帶沒收，如不能沒收│    │    │    │          │
│    │          │          │時，應與共犯林承志連│    │    │    │          │
│    │          │          │帶追徵其價額。未扣案│    │    │    │          │
│    │          │          │之販賣毒品所得新臺幣│    │    │    │          │
│    │          │          │貳仟元應與共犯林承志│    │    │    │          │
│    │          │          │連帶沒收，如全部或一│    │    │    │          │
│    │          │          │部不能沒收時，以其與│    │    │    │          │
│    │          │          │共犯林承志之財產連帶│    │    │    │          │
│    │          │          │抵償。              │    │    │    │          │
└──┴─────┴─────┴──────────┴──┴──┴──┴─────┘
附表二：被告許瑞田所犯罪刑一覽表
┌──┬─────┬─────┬──────────┬──┬──┬─────┐
│編號│犯罪事實  │所犯罪名  │宣告刑之內容        │有無│有無│備註      │
│    │          │          │                    │毒品│刑法│          │
│    │          │          │                    │危害│第59│          │
│    │          │          │                    │防制│條之│          │
│    │          │          │                    │條例│適用│          │
│    │          │          │                    │第17│    │          │
│    │          │          │                    │條第│    │          │
│    │          │          │                    │2 項│    │          │
│    │          │          │                    │之適│    │          │
│    │          │          │                    │用  │    │          │
├──┼─────┼─────┼──────────┼──┼──┼─────┤
│ １ │事實欄三(一)│毒品危害防│處有期徒刑柒年捌月。│有  │有  │99年度偵字│
│    │所載與林錦│制條例第4 │扣案之電子磅秤壹臺沒│    │    │第1771號等│
│    │昌共同販賣│條第1 項販│收。未扣案之不詳廠牌│    │    │起訴書犯罪│
│    │海洛因給林│賣第一級毒│行動電話壹支（含門號│    │    │事實欄二2.│
│    │信村之犯行│品罪      │0000000000│    │    │(1)之部分  │
│    │          │          │號SIM 卡壹枚）與共犯│    │    │          │
│    │          │          │林錦昌連帶沒收，如不│    │    │          │
│    │          │          │能沒收時，應與共犯林│    │    │          │
│    │          │          │錦昌連帶追徵其價額。│    │    │          │
│    │          │          │未扣案之販賣毒品所得│    │    │          │
│    │          │          │新臺幣伍佰元應與共犯│    │    │          │
│    │          │          │林錦昌連帶沒收，如全│    │    │          │
│    │          │          │部或一部不能沒收時，│    │    │          │
│    │          │          │以其與共犯林錦昌之財│    │    │          │
│    │          │          │產連帶抵償。        │    │    │          │
├──┼─────┼─────┼──────────┼──┼──┼─────┤
│ ２ │事實欄三(二)│毒品危害防│處有期徒刑柒年捌月。│有  │有  │99年度偵字│
│    │所載與林錦│制條例第4 │扣案之電子磅秤壹臺沒│    │    │第1771號等│
│    │昌共同販賣│條第1 項販│收。未扣案之不詳廠牌│    │    │起訴書犯罪│
│    │海洛因給林│賣第一級毒│行動電話壹支（含門號│    │    │事實欄二2.│
│    │銘盛之犯行│品罪      │0000000000│    │    │(2)之部分  │
│    │          │          │號SIM 卡壹枚）與共犯│    │    │          │
│    │          │          │林錦昌連帶沒收，如不│    │    │          │
│    │          │          │能沒收時，應與共犯林│    │    │          │
│    │          │          │錦昌連帶追徵其價額。│    │    │          │
│    │          │          │未扣案之販賣毒品所得│    │    │          │
│    │          │          │新臺幣伍佰元應與共犯│    │    │          │
│    │          │          │林錦昌連帶沒收，如全│    │    │          │
│    │          │          │部或一部不能沒收時，│    │    │          │
│    │          │          │以其與共犯林錦昌之財│    │    │          │
│    │          │          │產連帶抵償。        │    │    │          │
├──┼─────┼─────┼──────────┼──┼──┼─────┤
│ ３ │事實欄三(三)│毒品危害防│處有期徒刑柒年捌月。│有  │有  │99年度偵字│
│    │1.所載與林│制條例第4 │扣案之電子磅秤壹臺沒│    │    │第1771號等│
│    │錦昌共同販│條第1 項販│收。未扣案之不詳廠牌│    │    │起訴書犯罪│
│    │賣海洛因給│賣第一級毒│行動電話壹支（含門號│    │    │事實欄二2.│
│    │張家龍之犯│品罪      │0000000000│    │    │(3)之部分│
│    │行        │          │號SIM 卡壹枚）與共犯│    │    │          │
│    │          │          │林錦昌連帶沒收，如不│    │    │          │
│    │          │          │能沒收時，應與共犯林│    │    │          │
│    │          │          │錦昌連帶追徵其價額。│    │    │          │
│    │          │          │未扣案之販賣毒品所得│    │    │          │
│    │          │          │新臺幣伍佰元應與共犯│    │    │          │
│    │          │          │林錦昌連帶沒收，如全│    │    │          │
│    │          │          │部或一部不能沒收時，│    │    │          │
│    │          │          │以其與共犯林錦昌之財│    │    │          │
│    │          │          │產連帶抵償。        │    │    │          │
├──┼─────┼─────┼──────────┼──┼──┼─────┤
│ ４ │事實欄三(三)│毒品危害防│處有期徒刑柒年捌月。│有  │有  │99年度偵字│
│    │2.所載與林│制條例第4 │扣案之電子磅秤壹臺沒│    │    │第1771號等│
│    │錦昌共同販│條第1 項販│收。未扣案之不詳廠牌│    │    │起訴書犯罪│
│    │賣海洛因給│賣第一級毒│行動電話壹支（含門號│    │    │事實欄二2.│
│    │張家龍之犯│品罪      │0000000000│    │    │(3)之部分│
│    │行        │          │號SIM 卡壹枚）與共犯│    │    │          │
│    │          │          │林錦昌連帶沒收，如不│    │    │          │
│    │          │          │能沒收時，應與共犯林│    │    │          │
│    │          │          │錦昌連帶追徵其價額。│    │    │          │
│    │          │          │未扣案之販賣毒品所得│    │    │          │
│    │          │          │新臺幣伍佰元應與共犯│    │    │          │
│    │          │          │林錦昌連帶沒收，如全│    │    │          │
│    │          │          │部或一部不能沒收時，│    │    │          │
│    │          │          │以其與共犯林錦昌之財│    │    │          │
│    │          │          │產連帶抵償。        │    │    │          │
├──┼─────┼─────┼──────────┼──┼──┼─────┤
│ ５ │事實欄三(四)│毒品危害防│處有期徒刑柒年拾月。│有  │有  │99年度偵字│
│    │1.所載與林│制條例第4 │扣案之電子磅秤壹臺沒│    │    │第1771號等│
│    │錦昌共同販│條第1 項販│收。未扣案之不詳廠牌│    │    │起訴書犯罪│
│    │賣海洛因給│賣第一級毒│行動電話壹支（含門號│    │    │事實欄二2.│
│    │蔡育琳之犯│品罪      │0000000000│    │    │(4)之部分│
│    │行        │          │號SIM 卡壹枚）與共犯│    │    │          │
│    │          │          │林錦昌連帶沒收，如不│    │    │          │
│    │          │          │能沒收時，應與共犯林│    │    │          │
│    │          │          │錦昌連帶追徵其價額。│    │    │          │
│    │          │          │未扣案之販賣毒品所得│    │    │          │
│    │          │          │新臺幣壹仟元應與共犯│    │    │          │
│    │          │          │林錦昌連帶沒收，如全│    │    │          │
│    │          │          │部或一部不能沒收時，│    │    │          │
│    │          │          │以其與共犯林錦昌之財│    │    │          │
│    │          │          │產連帶抵償。        │    │    │          │
├──┼─────┼─────┼──────────┼──┼──┼─────┤
│ ６ │事實欄三(四)│毒品危害防│處有期徒刑柒年捌月。│有  │有  │99年度偵字│
│    │2.所載與林│制條例第4 │扣案之電子磅秤壹臺沒│    │    │第1771號等│
│    │錦昌共同販│條第1 項販│收。未扣案之不詳廠牌│    │    │起訴書犯罪│
│    │賣海洛因給│賣第一級毒│行動電話壹支（含門號│    │    │事實欄二2.│
│    │蔡育琳之犯│品罪      │0000000000│    │    │(4)之部分│
│    │行        │          │號SIM 卡壹枚）與共犯│    │    │          │
│    │          │          │林錦昌連帶沒收，如不│    │    │          │
│    │          │          │能沒收時，應與共犯林│    │    │          │
│    │          │          │錦昌連帶追徵其價額。│    │    │          │
│    │          │          │未扣案之販賣毒品所得│    │    │          │
│    │          │          │新臺幣伍佰元應與共犯│    │    │          │
│    │          │          │林錦昌連帶沒收，如全│    │    │          │
│    │          │          │部或一部不能沒收時，│    │    │          │
│    │          │          │以其與共犯林錦昌之財│    │    │          │
│    │          │          │產連帶抵償。        │    │    │          │
├──┼─────┼─────┼──────────┼──┼──┼─────┤
│ ７ │事實欄三(四)│毒品危害防│處有期徒刑柒年拾月。│有  │有  │99年度偵字│
│    │3.所載與林│制條例第4 │扣案之電子磅秤壹臺沒│    │    │第1771號等│
│    │錦昌共同販│條第1 項販│收。未扣案之不詳廠牌│    │    │起訴書犯罪│
│    │賣海洛因給│賣第一級毒│行動電話壹支（含門號│    │    │事實欄二2.│
│    │蔡育琳之犯│品罪      │0000000000│    │    │(4)之部分│
│    │行        │          │號SIM 卡壹枚）與共犯│    │    │          │
│    │          │          │林錦昌連帶沒收，如不│    │    │          │
│    │          │          │能沒收時，應與共犯林│    │    │          │
│    │          │          │錦昌連帶追徵其價額。│    │    │          │
│    │          │          │未扣案之販賣毒品所得│    │    │          │
│    │          │          │新臺幣壹仟元應與共犯│    │    │          │
│    │          │          │林錦昌連帶沒收，如全│    │    │          │
│    │          │          │部或一部不能沒收時，│    │    │          │
│    │          │          │以其與共犯林錦昌之財│    │    │          │
│    │          │          │產連帶抵償。        │    │    │          │
├──┼─────┼─────┼──────────┼──┼──┼─────┤
│ ８ │事實欄三(五)│毒品危害防│處有期徒刑貳年。扣案│有  │有  │99年度偵字│
│    │所載與林錦│制條例第4 │之電子磅秤壹臺沒收。│    │    │第1771號等│
│    │昌共同販賣│條第2 項販│未扣案之不詳廠牌行動│    │    │起訴書犯罪│
│    │甲基安非他│賣第二級毒│電話壹支（含門號○九│    │    │事實欄二2.│
│    │命給蔡育琳│品罪      │00000000號SI│    │    │(4)之部分│
│    │之犯行    │          │M 卡壹枚）與共犯林錦│    │    │          │
│    │          │          │昌連帶沒收，如不能沒│    │    │          │
│    │          │          │收時，應與共犯林錦昌│    │    │          │
│    │          │          │連帶追徵其價額。未扣│    │    │          │
│    │          │          │案之販賣毒品所得新臺│    │    │          │
│    │          │          │幣壹仟元應與共犯林錦│    │    │          │
│    │          │          │昌連帶沒收，如全部或│    │    │          │
│    │          │          │一部不能沒收時，以其│    │    │          │
│    │          │          │與共犯林錦昌之財產連│    │    │          │
│    │          │          │帶抵償。            │    │    │          │
├──┼─────┼─────┼──────────┼──┼──┼─────┤
│ ９ │事實欄三(六)│毒品危害防│處有期徒刑貳年。扣案│有  │有  │99年度偵字│
│    │所載與林錦│制條例第4 │之電子磅秤壹臺沒收。│    │    │第1771號等│
│    │昌共同販賣│條第2 項販│未扣案之不詳廠牌行動│    │    │起訴書犯罪│
│    │甲基安非他│賣第二級毒│電話壹支（含門號○九│    │    │事實欄二2.│
│    │命給丁進章│品罪      │00000000號SI│    │    │(5)之部分  │
│    │之犯行    │          │M 卡壹枚）與共犯林錦│    │    │          │
│    │          │          │昌連帶沒收，如不能沒│    │    │          │
│    │          │          │收時，應與共犯林錦昌│    │    │          │
│    │          │          │連帶追徵其價額。未扣│    │    │          │
│    │          │          │案之販賣毒品所得新臺│    │    │          │
│    │          │          │幣壹仟元應與共犯林錦│    │    │          │
│    │          │          │昌連帶沒收，如全部或│    │    │          │
│    │          │          │一部不能沒收時，以其│    │    │          │
│    │          │          │與共犯林錦昌之財產連│    │    │          │
│    │          │          │帶抵償。            │    │    │          │
└──┴─────┴─────┴──────────┴──┴──┴─────┘
附表三：本案扣押物品一覽表
┌──┬─────────────┬───┬────────────────┐
│編號│物品名稱                  │數量  │備註                            │
│    │                          │      │                                │
├──┼─────────────┼───┼────────────────┤
│ １ │第一級毒品海洛因          │共7 包│(一)鑑定結果：                    │
│    │                          │      │1.送驗粉末檢品6 包（原編號1 至3 │
│    │                          │      │  及7 至9 ）均含第一級第6 項毒品│
│    │                          │      │  海洛因成分，合計淨重4.74公克（│
│    │                          │      │  驗餘淨重4.69公克，空包裝總重2.│
│    │                          │      │  25公克），純度57.28%，純質淨重│
│    │                          │      │  2.72 公克。                   │
│    │                          │      │2.送驗塊狀檢品1 包（原編號4 ）含│
│    │                          │      │  第一第6 項毒品海洛因成分，淨重│
│    │                          │      │  5.89公克（驗餘淨重5.87公克，空│
│    │                          │      │  包裝重0.40公克），純度32.5 2% │
│    │                          │      │  ，純質淨重1.92公克。          │
│    │                          │      │(二)參法務部調查局濫用藥物實驗室99│
│    │                          │      │  年4 月20日調科壹字第0992300932│
│    │                          │      │  0 號鑑定書（偵字第1505號卷第56│
│    │                          │      │  頁）。                        │
├──┼─────────────┼───┼────────────────┤
│ ２ │第二級毒品甲基安非他命    │共2 包│(一)鑑定結果：                    │
│    │                          │      │  送驗顆粒2 小包淨重5.5705克，取│
│    │                          │      │  樣0.0376克（已鑑析用罄），餘5.│
│    │                          │      │  5329克（淨重）。              │
│    │                          │      │(二)參憲兵司令部刑事鑑識中心99年7 │
│    │                          │      │  月2 日憲直刑鑑字第0990001274號│
│    │                          │      │  鑑定書（偵字第1505號卷第65頁）│
│    │                          │      │  。                            │
├──┼─────────────┼───┼────────────────┤
│ ３ │TATUNG牌行動電話（內含門號│1 支  │被告林錦昌販賣毒品所用之物。    │
│    │0000000000、0000000000號SI│      │                                │
│    │M 卡各1 枚）              │      │                                │
│    │                          │      │                                │
├──┼─────────────┼───┼────────────────┤
│ ４ │夾鏈袋                    │共2 包│(一)內含小夾鏈袋共124只。         │
│    │                          │      │(二)被告林錦昌預備販賣毒品所用之物│
│    │                          │      │  。                            │
├──┼─────────────┼───┼────────────────┤
│ ５ │電子磅秤                  │1 台  │被告林錦昌販賣毒品所用之物。    │
├──┼─────────────┼───┼────────────────┤
│ ６ │TATUNG牌行動電話（含門號  │1 支  │與本案無關。                    │
│    │0000000000、0000000000號  │      │                                │
│    │SIM 卡各1 枚）            │      │                                │
│    │                          │      │                                │
├──┼─────────────┼───┼────────────────┤
│ ７ │葡萄糖粉末                │1 盒  │與本案無關。                    │
├──┼─────────────┼───┼────────────────┤
│ ８ │甲基安非他命吸食器        │1 組  │與本案無關。                    │
│    │                          │      │                                │
└──┴─────────────┴───┴────────────────┘
附表四：被告林錦昌單獨販賣海洛因及甲基安非他命之通訊監察
譯文一覽表：
┌──┬────┬─────┬──┬─────┬───────────┬───────┐
│編號│通話時間│監聽電話  │撥打│通話對象  │通訊監察譯文          │備註          │
│    │        │          │方向│          │                      │              │
├──┼────┼─────┼──┼─────┼───────────┼───────┤
│ １ │99.01.07│0000000000│ ← │0000000000│B ：你有在家嗎？      │(一)對應犯罪事實│
│    │10:18   │A ：林錦昌│    │B ：林承志│A ：剛要出去而已。    │  二(一)1.。    │
│    │        │          │    │          │B ：沒啦！要過去找你要│(二)通訊監察譯文│
│    │        │          │    │          │    拿錢給你。        │  出處：警卷第│
│    │        │          │    │          │A ：你還有要嗎？      │  12頁（編號57│
│    │        │          │    │          │B ：要不然過去再講！  │  ）。        │
│    │        │          │    │          │    你有要馬上出去嗎？│              │
│    │        │          │    │          │A ：有啊。            │              │
│    │        │          │    │          │B ：要不然我要到了！  │              │
│    │        │          │    │          │    我現在要到了。    │              │
│    │        │          │    │          │A ：我先幫你準備起來要│              │
│    │        │          │    │          │    不然人家在等。    │              │
│    │        │          │    │          │B ：好。              │              │
│    │        │          │    │          │A ：你要怎樣？        │              │
│    │        │          │    │          │B ：三就好！          │              │
│    │        │          │    │          │A ：喂！              │              │
│    │        │          │    │          │B ：三三三！          │              │
│    │        │          │    │          │A ：好！              │              │
├──┼────┼─────┼──┼─────┼───────────┼───────┤
│ ２ │99.01.11│0000000000│ ← │0000000000│B：你有在家嗎？       │(一)對應犯罪事實│
│    │07:04   │A ：林錦昌│    │B ：林承志│A ：有耶。            │  二(一)2.。    │
│    │        │          │    │          │B ：好。              │(二)通訊監察譯文│
│    │        │          │    │          │                      │  出處：警卷第│
│    │        │          │    │          │                      │  12頁（編號77│
│    │        │          │    │          │                      │  ）。        │
│    │        │          │    │          │                      │              │
├──┼────┼─────┼──┼─────┼───────────┼───────┤
│ ３ │99.01.11│0000000000│ ← │0000000000│B ：你有在家嗎？      │(一)對應犯罪事實│
│    │17:42   │A ：林錦昌│    │B ：林承志│A ：有耶。            │  二(二)。      │
│    │        │          │    │          │B ：好。              │(二)通訊監察譯文│
│    │        │          │    │          │                      │  出處：警卷第│
│    │        │          │    │          │                      │  12頁（編號78│
│    │        │          │    │          │                      │  ）。        │
├──┼────┼─────┼──┼─────┼───────────┼───────┤
│ ４ │99.01.25│0000000000│ ← │0000000000│B ：阿兄（音譯）我小丁│(一)對應犯罪事實│
│    │13:03   │A ：林錦昌│    │B ：丁進章│    啦！              │  二(三)1.。    │
│    │        │          │    │（小丁）  │A ：怎樣？            │(二)通訊監察譯文│
│    │        │          │    │          │B ：我要一隻小蜘蛛（音│  出處：警卷第│
│    │        │          │    │          │    譯）。            │  13頁（編號19│
│    │        │          │    │          │A ：好啊！            │  8）。       │
│    │        │          │    │          │B ：你在哪裡？        │              │
│    │        │          │    │          │A ：我等一下要回去麥  │              │
│    │        │          │    │          │    寮，我回去麥寮再打│              │
│    │        │          │    │          │    給你。            │              │
│    │        │          │    │          │B ：要很久嗎？        │              │
│    │        │          │    │          │A ：不會，我在阿番？（│              │
│    │        │          │    │          │    音譯）            │              │
│    │        │          │    │          │B ：嗯，我在麥寮等你。│              │
│    │        │          │    │          │A ：好。              │              │
│    │        │          │    │          │                      │              │
├──┼────┼─────┼──┼─────┼───────────┼───────┤
│ ５ │99.01.30│0000000000│ ← │0000000000│B ：阿兄。            │(一)對應犯罪事實│
│    │14:42   │A ：林錦昌│    │B ：丁進章│A ：嘿！              │  二(三)2.。    │
│    │        │          │    │（小丁）  │B ：我小丁啦。        │(二)通訊監察譯文│
│    │        │          │    │          │A ：嘿！              │  出處：警卷第│
│    │        │          │    │          │B ：你在哪裡？        │  14頁（編號28│
│    │        │          │    │          │A ：我在新厝寮要回去了│  0）。       │
│    │        │          │    │          │    。                │              │
│    │        │          │    │          │B ：你那邊有方便嗎？  │              │
│    │        │          │    │          │A ：蛤！你說怎樣？    │              │
│    │        │          │    │          │B ：你那邊有方便嗎？  │              │
│    │        │          │    │          │A ：怎樣？            │              │
│    │        │          │    │          │B ：先跟你再拿一耶。  │              │
│    │        │          │    │          │A ：這樣！今天禮拜幾？│              │
│    │        │          │    │          │    禮拜一唷？        │              │
│    │        │          │    │          │B ：嘿啊！            │              │
│    │        │          │    │          │A ：你有確定有嗎？    │              │
│    │        │          │    │          │B ：禮拜一或禮拜二。  │              │
│    │        │          │    │          │A ：沒啦！要確定。    │              │
│    │        │          │    │          │B ：跟你說禮拜二！    │              │
│    │        │          │    │          │A ：正常是沒有讓人家欠│              │
│    │        │          │    │          │    那麼多。          │              │
│    │        │          │    │          │B ：看有沒有辦法相信我│              │
│    │        │          │    │          │    。                │              │
│    │        │          │    │          │A ：你已經多少了？    │              │
│    │        │          │    │          │B ：八五啊！          │              │
│    │        │          │    │          │A ：嘿啊！            │              │
│    │        │          │    │          │B ：有些事情要跟你說。│              │
│    │        │          │    │          │A ：你說怎樣。        │              │
│    │        │          │    │          │B ：順便問你一下事情。│              │
│    │        │          │    │          │A ：好啊！你過來啊！  │              │
│    │        │          │    │          │B： 你在哪裡？        │              │
│    │        │          │    │          │A ：麥寮。            │              │
│    │        │          │    │          │B ：好！我到的時候再打│              │
│    │        │          │    │          │    給你。            │              │
│    │        │          │    │          │A ：到公所再打給我。  │              │
│    │        │          │    │          │B ：蛤？              │              │
│    │        │          │    │          │A ：公所啦！          │              │
│    │        │          │    │          │B ：好啦，好。        │              │
├──┼────┼─────┼──┼─────┼───────────┼───────┤
│ ６ │99.01.25│0000000000│ ← │0000000000│B ：我黑仔。          │(一)對應犯罪事實│
│    │16:32   │A ：林錦昌│    │B ：丁士釗│A ：嗯！              │  二(五)1.。    │
│    │        │          │    │（黑仔）  │B ：我在街上了。      │(二)通訊監察譯文│
│    │        │          │    │          │A ：要去哪找你？      │  出處：本院訴│
│    │        │          │    │          │B ：這樣，你一樣過去後│  字第479 號卷│
│    │        │          │    │          │    門。              │  第35頁（編號│
│    │        │          │    │          │A ：阿那個，空袋子順便│  211）。     │
│    │        │          │    │          │    加幾個。          │              │
│    │        │          │    │          │                      │              │
├──┼────┼─────┼──┼─────┼───────────┼───────┤
│ ７ │99.01.26│0000000000│ ← │0000000000│B ：我黑仔，要2 啦！  │(一)對應犯罪事實│
│    │14:43   │A ：林錦昌│    │B ：丁士釗│A ：嗯！              │  二(五)2.。    │
│    │        │          │    │（黑仔）  │B ：有方便嗎，我馬上過│(二)通訊監察譯文│
│    │        │          │    │          │    去。              │  出處：警卷第│
│    │        │          │    │          │A ：你現在哪？        │  16頁（編號23│
│    │        │          │    │          │B ：我在我庄裡。      │  5）。       │
│    │        │          │    │          │A ：你再10分鐘出發，剛│              │
│    │        │          │    │          │    好。              │              │
│    │        │          │    │          │B ：現在2 點50分，我3 │              │
│    │        │          │    │          │    點出發好嗎？      │              │
│    │        │          │    │          │A ：好。              │              │
│    │        │          │    │          │B ：謝謝啦，嘿！      │              │
├──┼────┼─────┼──┼─────┼───────────┼───────┤
│ ８ │99.01.27│0000000000│ ← │0000000000│B ：我黑仔。          │(一)對應犯罪事實│
│    │13:45   │A ：林錦昌│    │B ：丁士釗│A ：怎樣？            │  二(五)3.。    │
│    │        │          │    │（黑仔）  │B ：先處理2 張，可以嗎│(二)通訊監察譯文│
│    │        │          │    │          │    ？                │  出處：警卷第│
│    │        │          │    │          │A ：好啊！            │  16頁（編號25│
│    │        │          │    │          │B ：我現在過去，到了打│  8）。       │
│    │        │          │    │          │    給你。            │              │
│    │        │          │    │          │A ：我差不多還要10到20│              │
│    │        │          │    │          │    分鐘。            │              │
│    │        │          │    │          │B ：好啦！我慢慢騎。  │              │
├──┼────┼─────┼──┼─────┼───────────┼───────┤
│ ９ │99.01.27│0000000000│ ← │000000000 │B ：我黑仔。          │(一)對應犯罪事實│
│    │17:21   │A ：林錦昌│    │B ：丁士釗│A ：怎樣？            │  二(五)4.。    │
│    │        │          │    │（黑仔）  │B ：要跟剛剛一樣2 張，│(二)通訊監察譯文│
│    │        │          │    │          │    現在可以嗎，現在有│  出處：本院訴│
│    │        │          │    │          │    空嗎？            │  字第479 號卷│
│    │        │          │    │          │A ：有啦！你在哪裡。  │  第50頁（編號│
│    │        │          │    │          │B ：我在鄉厝（音譯）要│  265 ）。    │
│    │        │          │    │          │    去哪裡找你？      │              │
│    │        │          │    │          │A ：一樣。            │              │
│    │        │          │    │          │B ：一樣喔！          │              │
│    │        │          │    │          │A ：你多久會到？      │              │
│    │        │          │    │          │B ：幾分鐘而已吧。    │              │
│    │        │          │    │          │A ：好啦！            │              │
│    │        │          │    │          │B ：不知道可以麻煩一  │              │
│    │        │          │    │          │    下嗎？我另外一個朋│              │
│    │        │          │    │          │    友想請你另外用一支│              │
│    │        │          │    │          │    請他。            │              │
│    │        │          │    │          │A ：要怎麼請？我一樣  │              │
│    │        │          │    │          │    多給你們就多給你們│              │
│    │        │          │    │          │    啊。              │              │
│    │        │          │    │          │B ：我知道，不然你再  │              │
│    │        │          │    │          │    多用，我在叫他自己│              │
│    │        │          │    │          │    用就好了。        │              │
│    │        │          │    │          │A ：對啊！            │              │
│    │        │          │    │          │B ：好啦，謝謝啦。    │              │
├──┼────┼─────┼──┼─────┼───────────┼───────┤
│ １０ │99.01.28│0000000000│ ← │0000000000│B ：我黑仔啦！        │(一)對應犯罪事實│
│    │12:39   │A ：林錦昌│    │B ：丁士釗│A ：嘿！              │  二(五)5.。    │
│    │        │          │    │（黑仔）  │B ：現在先拿2 張、有方│(二)通訊監察譯文│
│    │        │          │    │          │    便嗎？            │  出處：本院訴│
│    │        │          │    │          │A ：你在哪裡？        │  字第479 號卷│
│    │        │          │    │          │B ：我在街仔。        │  第55頁（編號│
│    │        │          │    │          │A ：喔！好。          │  272 ）。    │
│    │        │          │    │          │B ：要去哪裡？        │              │
│    │        │          │    │          │A ：一樣啊。          │              │
│    │        │          │    │          │B ：蛤？              │              │
│    │        │          │    │          │A ：一樣啊！          │              │
│    │        │          │    │          │B ：一樣唷？          │              │
│    │        │          │    │          │A ：嗯！              │              │
│    │        │          │    │          │B ：我馬上到唷。      │              │
│    │        │          │    │          │A ：好。              │              │
├──┼────┼─────┼──┼─────┼───────────┼───────┤
│  │99.01.29│0000000000│ ← │000000000 │A ：怎樣？            │(一)對應犯罪事實│
│    │13:55   │A ：林錦昌│    │B ：丁士釗│B ：你有方便嗎？      │  二(五)6.。    │
│    │        │          │    │（黑仔）  │A ：沒耶。            │(二)通訊監察譯文│
│    │        │          │    │          │B ：要叫兩天的查某工。│  出處：警卷第│
│    │        │          │    │          │A ：我現在在忙。      │  15頁（編號27│
│    │        │          │    │          │B ：差不多要多久？    │  6）。       │
│    │        │          │    │          │A ：不知道耶！要等一下│              │
│    │        │          │    │          │    我再打給你。      │              │
│    │        │          │    │          │B ：你要打給我唷。    │              │
│    │        │          │    │          │A ：嘿啊。            │              │
│    │        │          │    │          │B ：好啊！要不然你再打│              │
│    │        │          │    │          │    這一支就好了。    │              │
│    │        │          │    │          │A ：現在的這一支嗎？  │              │
│    │        │          │    │          │B ：嘿！你打這支就好了│              │
│    │        │          │    │          │    。                │              │
│    │        │          │    │          │A ：好好。            │              │
├──┼────┼─────┼──┼─────┼───────────┼───────┤
│  │99.01.31│0000000000│ ← │0000000000│B ：黑仔。            │(一)對應犯罪事實│
│    │19:40   │A ：林錦昌│    │B ：丁士釗│A ：…（模糊）        │  二(五)7.。    │
│    │        │          │    │（黑仔）  │B ：蛤？              │(二)通訊監察譯文│
│    │        │          │    │          │A ：…（模糊）        │  出處：警聲搜│
│    │        │          │    │          │B ：我在街仔。        │  字第146 號卷│
│    │        │          │    │          │A ：…（模糊）        │  第22頁（編號│
│    │        │          │    │          │B ：怎樣？            │  281 ）。    │
│    │        │          │    │          │A ：要怎樣？          │              │
│    │        │          │    │          │B ：蛤？              │              │
│    │        │          │    │          │A ：你帶幾個朋友來？  │              │
│    │        │          │    │          │B ：喔！那個禮拜五就  │              │
│    │        │          │    │          │    沒有來算菜錢！沒有│              │
│    │        │          │    │          │    寄過來。          │              │
│    │        │          │    │          │A ：不知道啦！你現在帶│              │
│    │        │          │    │          │    幾個朋友。        │              │
│    │        │          │    │          │B ：我知道啦！那就是盡│              │
│    │        │          │    │          │    量早一點還給你。  │              │
│    │        │          │    │          │A ：你現在…？        │              │
│    │        │          │    │          │B ：我想說我現在要一張│              │
│    │        │          │    │          │    而已啦！          │              │
│    │        │          │    │          │A ：喔！好啦。        │              │
│    │        │          │    │          │B ：那個禮拜一來車蔡（│              │
│    │        │          │    │          │    音譯）可能就會拿過│              │
│    │        │          │    │          │    來了！            │              │
│    │        │          │    │          │A ：好啦！            │              │
│    │        │          │    │          │B ：吼！現在要去哪裡？│              │
│    │        │          │    │          │A ：…（模糊）        │              │
│    │        │          │    │          │B ：蛤？              │              │
│    │        │          │    │          │A ：7-11啦！          │              │
│    │        │          │    │          │B ：7-11唷？          │              │
│    │        │          │    │          │A ：嗯。              │              │
│    │        │          │    │          │B ：我差不多2 分鐘就到│              │
│    │        │          │    │          │    了。              │              │
├──┼────┼─────┼──┼─────┼───────────┼───────┤
│  │99.02.16│0000000000│←  │0000000000│A ：喂，你誰。        │(一)對應犯罪事實│
│    │        │A ：林錦昌│    │B ：林明生│B ：你吃飽沒。        │  二(六)1.。    │
│    │19:51:42│          │    │          │A ：你找誰。          │(二)通訊監察譯文│
│    │19:56:01│          │    │          │B ：你不是「瑞章」。  │  出處：偵字第│
│    │        │          │    │          │A ：不是啦，你要找「黑│  2775號卷第10│
│    │        │          │    │          │    仔」。            │  0 頁至第101 │
│    │        │          │    │          │B ：對啦。            │  頁背面。    │
│    │        │          │    │          │A ：不是啦，叫他去被狗│              │
│    │        │          │    │          │    幹，垃圾。        │              │
│    │        │          │    │          │B ：怎樣。            │              │
│    │        │          │    │          │A ：他人沒用。        │              │
│    │        │          │    │          │B ：你不是「瑞章」。  │              │
│    │        │          │    │          │A ：不是，手機我拿回來│              │
│    │        │          │    │          │    了。              │              │
│    │        │          │    │          │B ：手機我拿回來了。  │              │
│    │        │          │    │          │A ：沒給他用了。      │              │
│    │        │          │    │          │B ：你能不能來崙背。  │              │
│    │        │          │    │          │A ：崙背哦。          │              │
│    │        │          │    │          │B ：嗯。              │              │
│    │        │          │    │          │A ：要明天呢。        │              │
│    │        │          │    │          │B ：現在。            │              │
│    │        │          │    │          │A ：我現在會怕，「黑仔│              │
│    │        │          │    │          │    」是你朋友。      │              │
│    │        │          │    │          │B ：一起聊天，有沒有辦│              │
│    │        │          │    │          │    法過來。          │              │
│    │        │          │    │          │A ：沒辦法到哪裡。    │              │
│    │        │          │    │          │B ：你不是在大有。    │              │
│    │        │          │    │          │A ：沒有在麥寮。      │              │
│    │        │          │    │          │B ：來一下，我每天都找│              │
│    │        │          │    │          │    他。              │              │
│    │        │          │    │          │A ：我走不開，明天啦，│              │
│    │        │          │    │          │    我明天去再請你啦。│              │
│    │        │          │    │          │B ：明天我要去「做工」│              │
│    │        │          │    │          │    。                │              │
│    │        │          │    │          │A ：好啊，你要我帶幾個│              │
│    │        │          │    │          │    過去。            │              │
│    │        │          │    │          │B ：「1 個」。        │              │
│    │        │          │    │          │A ：1 個「查某」工。  │              │
│    │        │          │    │          │B ：對啦，你到崙背「  │              │
│    │        │          │    │          │    金黑貓」打電話給我│              │
│    │        │          │    │          │    。                │              │
│    │        │          │    │          │A ：「金黑貓」在哪裡，│              │
│    │        │          │    │          │    我不知道。        │              │
│    │        │          │    │          │B ：崙背「金黑貓」KTV │              │
│    │        │          │    │          │    ，在虎尾路。      │              │
│    │        │          │    │          │A ：好啦。            │              │
│    │        │          │    │          │B ：快一點呢。        │              │
│    │        │          │    │          │A ：好啦，我到在打電話│              │
│    │        │          │    │          │    給你。            │              │
│    │        │          │    │          │B ：好啦。            │              │
│    │        │          │    │          │                      │              │
│    ├────┼─────┼──┼─────┼───────────┤              │
│    │99.02.16│0000000000│←  │0000000000│A ：喂。              │              │
│    │        │A ：林錦昌│    │B ：林明生│B ：現在是怎樣。      │              │
│    │20.49.23│          │    │          │A ：你朋友不是要過去。│              │
│    │20:53:16│          │    │          │B ：沒有咧。          │              │
│    │        │          │    │          │A ：哦實在是。        │              │
│    │        │          │    │          │B ：你誰，你是住麥寮。│              │
│    │        │          │    │          │A ：是啦。            │              │
│    │        │          │    │          │B ：我也是麥寮人。    │              │
│    │        │          │    │          │A ：你怎麼不要回來。  │              │
│    │        │          │    │          │B ：我來崙背30幾年了，│              │
│    │        │          │    │          │    你誰。            │              │
│    │        │          │    │          │A ：我，你不認識。    │              │
│    │        │          │    │          │B ：我會不認識。      │              │
│    │        │          │    │          │A ：你不認識，他跟我說│              │
│    │        │          │    │          │    要過去啊。        │              │
│    │        │          │    │          │B ：他沒過來。        │              │
│    │        │          │    │          │A ：他還找你的電話。  │              │
│    │        │          │    │          │B ：啊就沒過來。      │              │
│    │        │          │    │          │A ：實在哦。          │              │
│    │        │          │    │          │B ：麥寮，你住哪裡。  │              │
│    │        │          │    │          │A ：你不認識，你誰。  │              │
│    │        │          │    │          │B ：麥寮，沒有人不認識│              │
│    │        │          │    │          │    我的有。          │              │
│    │        │          │    │          │A ：你誰。            │              │
│    │        │          │    │          │B ：「杜生」。        │              │
│    │        │          │    │          │A ：「杜生」，你不認  │              │
│    │        │          │    │          │    識我，我沒有再出門│              │
│    │        │          │    │          │    。                │              │
│    │        │          │    │          │B ：你，麥寮街上。    │              │
│    │        │          │    │          │A ：不是啦，我沒有再出│              │
│    │        │          │    │          │    門。              │              │
│    │        │          │    │          │B ：連我你也怕我知道。│              │
│    │        │          │    │          │A ：不是怕你知道，跟你│              │
│    │        │          │    │          │    說你也不知道我是誰│              │
│    │        │          │    │          │    。                │              │
│    │        │          │    │          │B ：改天也認識一下。  │              │
│    │        │          │    │          │A ：好啦。            │              │
│    │        │          │    │          │B ：我以前在「美樂美」│              │
│    │        │          │    │          │    的你知道嗎。      │              │
│    │        │          │    │          │A ：知道，他說要過去，│              │
│    │        │          │    │          │    我才拿給他。      │              │
│    │        │          │    │          │B ：就沒過來。        │              │
│    │        │          │    │          │A ：我被「莊孝」。    │              │
│    │        │          │    │          │B ：你過來。          │              │
│    │        │          │    │          │A ：好啦，我要跑2 個地│              │
│    │        │          │    │          │    方。              │              │
│    │        │          │    │          │B ：「金黑貓」你知道嗎│              │
│    │        │          │    │          │    ？                │              │
│    │        │          │    │          │A ：我過去在問一下，我│              │
│    │        │          │    │          │    有印象。          │              │
│    │        │          │    │          │B ：在虎尾路，都久到。│              │
│    │        │          │    │          │A ：半個小時。        │              │
│    │        │          │    │          │B ：弄好一點。        │              │
│    │        │          │    │          │A ：好。              │              │
│    │        │          │    │          │                      │              │
│    ├────┼─────┼──┼─────┼───────────┤              │
│    │99.02.16│0000000000│ ← │0000000000│A ：喂，你有讓他載來。│              │
│    │        │A ：林錦昌│    │B ：林明生│B ：沒有，他過去幫我拿│              │
│    │21:03:13│          │    │          │    。                │              │
│    │21:08:22│          │    │          │A ：你沒有讓他載過去。│              │
│    │        │          │    │          │B ：他說朋友載不方便，│              │
│    │        │          │    │          │    你要給我弄好的。  │              │
│    │        │          │    │          │A ：你寄他包死。      │              │
│    │        │          │    │          │B ：他就給我拿錢過去。│              │
│    │        │          │    │          │A ：你寄他。          │              │
│    │        │          │    │          │B ：他就給我拿錢過去。│              │
│    │        │          │    │          │A ：我叫你跟他一起來，│              │
│    │        │          │    │          │    你寄他，我又要煩惱│              │
│    │        │          │    │          │    了。              │              │
│    │        │          │    │          │B ：他叫朋友載不方便，│              │
│    │        │          │    │          │    聽懂嘛。          │              │
│    │        │          │    │          │A ：你不要讓他載，你  │              │
│    │        │          │    │          │    要跟我說，我怕寄他│              │
│    │        │          │    │          │    。                │              │
│    │        │          │    │          │B ：我看你本人來，我們│              │
│    │        │          │    │          │    來認識一下，好嗎。│              │
│    │        │          │    │          │A ：我不就要等他來。  │              │
│    │        │          │    │          │B ：等他來的時候，你在│              │
│    │        │          │    │          │    過來。            │              │
│    │        │          │    │          │A ：我看他包沒來。    │              │
│    │        │          │    │          │B ：會啦，他不敢對我  │              │
│    │        │          │    │          │    亂來，我認識他很久│              │
│    │        │          │    │          │    了。              │              │
│    │        │          │    │          │A ：我就是走不開，才要│              │
│    │        │          │    │          │    你來。            │              │
│    │        │          │    │          │B ：你來認識一下。    │              │
│    │        │          │    │          │A ：就是走不開。      │              │
│    │        │          │    │          │B ：你用封條把他封起來│              │
│    │        │          │    │          │    。                │              │
│    │        │          │    │          │A ：我用封口機把他封  │              │
│    │        │          │    │          │    起來，那個痕跡你知│              │
│    │        │          │    │          │    道嗎。            │              │
│    │        │          │    │          │B ：你在跟他說我有跟你│              │
│    │        │          │    │          │    通電話。          │              │
│    │        │          │    │          │A ：你看封口如果有異  │              │
│    │        │          │    │          │    ，就是他搞的，你聽│              │
│    │        │          │    │          │    懂嗎。            │              │
│    │        │          │    │          │B ：我知道，他說20分鐘│              │
│    │        │          │    │          │    會到。            │              │
│    │        │          │    │          │A ：我怕他，昨天跟今  │              │
│    │        │          │    │          │    天都在給我亂搞，東│              │
│    │        │          │    │          │    西拿給他，東西沒有│              │
│    │        │          │    │          │    ，錢也沒有。      │              │
│    │        │          │    │          │B ：這樣哦，那你就把他│              │
│    │        │          │    │          │    封起來。          │              │
│    │        │          │    │          │A ：那個封起來很整齊  │              │
│    │        │          │    │          │    ，打火機燒的痕跡，│              │
│    │        │          │    │          │    你看懂啦。        │              │
│    │        │          │    │          │B ：我看懂，你就跟他講│              │
│    │        │          │    │          │    ，你有打電話給我。│              │
│    │        │          │    │          │A ：跟他交代沒有用，那│              │
│    │        │          │    │          │    種人垃圾。        │              │
│    │        │          │    │          │B ：他不敢對我怎樣，  │              │
│    │        │          │    │          │    我「杜生」啦，你應│              │
│    │        │          │    │          │    該認識我才對。    │              │
│    │        │          │    │          │A ：我知道，他那種人沒│              │
│    │        │          │    │          │    用。              │              │
│    │        │          │    │          │B ：「錫泉」你認識他嗎│              │
│    │        │          │    │          │    ？                │              │
│    │        │          │    │          │A ：「錫泉」那個我都知│              │
│    │        │          │    │          │    道，他們不認識我。│              │
│    │        │          │    │          │B ：「錫泉」我姪子。  │              │
│    │        │          │    │          │A ：你麥寮後安。      │              │
│    │        │          │    │          │B ：麥寮街，後安「阿勇│              │
│    │        │          │    │          │    」跟我很好。      │              │
│    │        │          │    │          │A ：誰。              │              │
│    │        │          │    │          │B ：「阿勇」。        │              │
│    │        │          │    │          │A ：我跟他們沒有在那個│              │
│    │        │          │    │          │    。                │              │
│    │        │          │    │          │B ：我跟你講，你跟他  │              │
│    │        │          │    │          │    講，封這樣去就看的│              │
│    │        │          │    │          │    懂，跟他凸臭一下，│              │
│    │        │          │    │          │    你聽懂嗎。        │              │
│    │        │          │    │          │A ：好。              │              │
│    │        │          │    │          │B ：改天來認識一下。  │              │
│    │        │          │    │          │A ：好啦，等一下我在另│              │
│    │        │          │    │          │    外弄一張「硬的」給│              │
│    │        │          │    │          │    你。              │              │
│    ├────┼─────┼──┼─────┼───────────┤              │
│    │99.02.16│0000000000│←  │0000000000│A ：喂，回去了。      │              │
│    │        │A ：林錦昌│    │B ：林明生│B ：回來都久了。      │              │
│    │21:37:05│          │    │          │A ：差不多3 分鐘。    │              │
│    │21:37:50│          │    │          │B ：3 分鐘，你有交待他│              │
│    │        │          │    │          │    。                │              │
│    │        │          │    │          │A ：有。              │              │
│    │        │          │    │          │B ：你說，你手機幾號。│              │
│    │        │          │    │          │A ：我到時候會打給你。│              │
│    │        │          │    │          │B ：好晚上6 點多打。  │              │
│    │        │          │    │          │A ：好。              │              │
├──┼────┼─────┼──┼─────┼───────────┼───────┤
│  │99.02.18│0000000000│ ← │0000000000│A ：喂。              │(一)對應犯罪事實│
│    │        │A ：林錦昌│    │B ：林明生│B ：喂，你誰。        │  二(六)2.。    │
│    │17:55:25│          │    │          │A ：我啦。            │(二)通訊監察譯文│
│    │17:57:59│          │    │          │B ：你有空嗎。        │  出處：偵字第│
│    │        │          │    │          │A ：有咧。            │  2775號卷第10│
│    │        │          │    │          │B ：你來我家。        │  2 頁。      │
│    │        │          │    │          │A ：我不知道你家。    │              │
│    │        │          │    │          │B ：崙背。            │              │
│    │        │          │    │          │A ：我沒去過。        │              │
│    │        │          │    │          │B ：你來到「金黑貓」  │              │
│    │        │          │    │          │    ，再打電話給我。  │              │
│    │        │          │    │          │A ：誰。              │              │
│    │        │          │    │          │B ：我那天打電話給你，│              │
│    │        │          │    │          │    要你留電話。      │              │
│    │        │          │    │          │A ：我知道。          │              │
│    │        │          │    │          │B ：崙背「金黑貓」，你│              │
│    │        │          │    │          │    不知道。          │              │
│    │        │          │    │          │A ：我不知道。        │              │
│    │        │          │    │          │B ：要去的虎尾路，圓環│              │
│    │        │          │    │          │    過來紅綠燈，轉右轉│              │
│    │        │          │    │          │    ，「金黑貓」茶藝館│              │
│    │        │          │    │          │    。                │              │
│    │        │          │    │          │A ：右轉，圓環過去。  │              │
│    │        │          │    │          │B ：過圓環是不是有一個│              │
│    │        │          │    │          │    紅綠燈。          │              │
│    │        │          │    │          │A ：三角紅路燈。      │              │
│    │        │          │    │          │B ：三角紅綠燈要往虎  │              │
│    │        │          │    │          │    尾，在過來紅綠燈這│              │
│    │        │          │    │          │    裡，就是「金黑貓」│              │
│    │        │          │    │          │    。                │              │
│    │        │          │    │          │A ：也可以往油車。    │              │
│    │        │          │    │          │B ：不是那條，虎尾這  │              │
│    │        │          │    │          │    裡，虎尾路你知道嗎│              │
│    │        │          │    │          │    。                │              │
│    │        │          │    │          │A ：我知道，過去紅綠燈│              │
│    │        │          │    │          │    也可以往油車。    │              │
│    │        │          │    │          │B ：你不要轉到油車去。│              │
│    │        │          │    │          │A ：這樣哦，右手，你說│              │
│    │        │          │    │          │    左手，要怎樣。    │              │
│    │        │          │    │          │B ：一樣。            │              │
│    │        │          │    │          │A ：一樣，「一哦」。  │              │
│    │        │          │    │          │B ：對，到再打電話給我│              │
│    │        │          │    │          │    。                │              │
│    │        │          │    │          │A ：好啦。            │              │
├──┼────┼─────┼──┼─────┼───────────┼───────┤
│  │99.02.19│0000000000│←  │0000000000│A ：喂。              │(一)對應犯罪事實│
│    │        │A ：林錦昌│    │林明生    │B ：你在睡覺了。      │  二(六)3.。    │
│    │22:10:59│          │    │          │A ：沒有。            │(二)通訊監察譯文│
│    │22:12:34│          │    │          │B ：過來泡茶。        │  出處：偵字第│
│    │        │          │    │          │A ：10點了，那邊沒過去│  2775號卷第10│
│    │        │          │    │          │    了。              │  3 頁。      │
│    │        │          │    │          │B ：我說「茶米」「2000│              │
│    │        │          │    │          │    」給我「1 斤」過來│              │
│    │        │          │    │          │    。                │              │
│    │        │          │    │          │A ：什麼。            │              │
│    │        │          │    │          │B ：「茶米」「2000」給│              │
│    │        │          │    │          │    我拿「1 斤」過，朋│              │
│    │        │          │    │          │    友過來要泡茶。    │              │
│    │        │          │    │          │A ：你怎麼不早說。    │              │
│    │        │          │    │          │B ：我跟回來。        │              │
│    │        │          │    │          │A ：你再做什麼。      │              │
│    │        │          │    │          │B ：做工作，做什麼。  │              │
│    │        │          │    │          │A ：下雨天。          │              │
│    │        │          │    │          │B ：沒有再下雨。      │              │
│    │        │          │    │          │A ：你沒車子。        │              │
│    │        │          │    │          │B ：我沒車子，「2000」│              │
│    │        │          │    │          │    給我拿「1 斤」過來│              │
│    │        │          │    │          │    。                │              │
│    │        │          │    │          │A ：好啦。            │              │
│    │        │          │    │          │B ：快一點。          │              │
├──┼────┼─────┼──┼─────┼───────────┼───────┤
│  │99.02.27│0000000000│←  │0000000000│A ：喂。              │(一)對應犯罪事實│
│    │        │A ：林錦昌│    │B ：丁乙│B ：大仔，你有在家嗎？│  二(七)。      │
│    │16:17:23│          │    │          │A ：有咧。            │(二)通訊監察譯文│
│    │16:18:12│          │    │          │B ：我要抓一隻「蜘蛛」│  出處：偵字第│
│    │        │          │    │          │    。                │  2775號卷第10│
│    │        │          │    │          │A ：誰。              │  5 頁。      │
│    │        │          │    │          │B ：我。              │              │
│    │        │          │    │          │A ：沒辦法差。        │              │
│    │        │          │    │          │B ：好啦。            │              │
├──┼────┼─────┼──┼─────┼───────────┼───────┤
│  │99.03.06│0000000000│←  │0000000000│A ：喂。              │(一)對應犯罪事實│
│    │        │A ：林錦昌│    │B ：林順良│B ：我「志輝」的朋友。│  二(八)1.。    │
│    │10:27:30│          │    │          │A ：我知道，他有跟我講│(二)通訊監察譯文│
│    │10:28:50│          │    │          │    。                │  出處：偵字第│
│    │        │          │    │          │B ：我要到哪裡找你。  │  2775號卷第10│
│    │        │          │    │          │A ：你在哪裡。        │  7 頁正面。  │
│    │        │          │    │          │B ：麥寮，到哪裡找你。│              │
│    │        │          │    │          │A ：你要怎樣處理。    │              │
│    │        │          │    │          │B ：「小瓶」的。      │              │
│    │        │          │    │          │A ：「半天」。        │              │
│    │        │          │    │          │B ：對，那裡找你。    │              │
│    │        │          │    │          │A ：麥寮國中。        │              │
│    │        │          │    │          │B ：我3 分鐘到。      │              │
│    │        │          │    │          │A ：好。              │              │
│    ├────┼─────┼──┼─────┼───────────┤              │
│    │99.03.06│0000000000│←  │0000000000│A ：喂。              │              │
│    │        │A ：林錦昌│    │B ：林順良│B ：你在哪裡。        │              │
│    │10:32:23│          │    │          │A ：我快到了。        │              │
│    │10:32:47│          │    │          │B ：好。              │              │
├──┼────┼─────┼──┼─────┼───────────┼───────┤
│  │99.03.06│0000000000│←  │0000000000│A ：喂。              │(一)對應犯罪事實│
│    │        │A ：林錦昌│    │B ：林順良│B ：「阿賢」，我早上跟│  二(八)2.。    │
│    │14:33:03│          │    │          │   「權兄」去的那個。 │(二)通訊監察譯文│
│    │14:33:49│          │    │          │A ：喔。              │  出處：偵字第│
│    │        │          │    │          │B ：去找你做「半天」，│  2775號卷第10│
│    │        │          │    │          │    好不好。          │  7 頁背面。  │
│    │        │          │    │          │A ：好，你在哪裡。    │              │
│    │        │          │    │          │B ：崙背。            │              │
│    │        │          │    │          │A ：你到麥寮在打。    │              │
│    │        │          │    │          │B ：好。              │              │
│    ├────┼─────┼──┼─────┼───────────┤              │
│    │99.03.06│0000000000│←  │0000000000│A ：喂。              │              │
│    │        │A ：林錦昌│    │B ：林順良│B ：「阿賢」我到麥寮要│              │
│    │14:44:46│          │    │          │    在哪裡。          │              │
│    │14:45:22│          │    │          │A ：公墓。            │              │
│    │        │          │    │          │B ：公墓。            │              │
│    │        │          │    │          │A：麥寮公墓，你知道嗎 │              │
│    │        │          │    │          │   。                 │              │
│    │        │          │    │          │B ：好，我馬上到。    │              │
│    ├────┼─────┼──┼─────┼───────────┤              │
│    │99.03.06│0000000000│←  │0000000000│A ：喂。              │              │
│    │        │A ：林錦昌│    │B ：林順良│B ：「阿賢」，我到了。│              │
│    │14:51:46│          │    │          │A ：好，我過去。      │              │
│    │14:52:07│          │    │          │                      │              │
├──┼────┼─────┼──┼─────┼───────────┼───────┤
│  │99.02.18│0000000000│←  │050000000 │A ：喂。              │(一)對應犯罪事實│
│    │        │A ：林錦昌│    │B ：林銘盛│B ：你昨天電話怎麼沒開│  二(九)。      │
│    │09:50:28│          │    │          │    。                │(二)通訊監察譯文│
│    │09:51:37│          │    │          │A ：做什麼。          │  出處：偵字第│
│    │        │          │    │          │B ：找你。            │  2775號卷第94│
│    │        │          │    │          │A ：做什麼。          │  頁。        │
│    │        │          │    │          │B ：要來橋頭嗎。      │              │
│    │        │          │    │          │A ：沒有。            │              │
│    │        │          │    │          │B ：過來。            │              │
│    │        │          │    │          │A ：晚一點。          │              │
│    │        │          │    │          │B ：好啦。            │              │
│    ├────┼─────┼──┼─────┼───────────┤              │
│    │99.02.18│0000000000│←  │050000000 │A ：喂。              │              │
│    │        │A ：林錦昌│    │B ：林銘盛│B ：有空嗎。          │              │
│    │11:35:45│          │    │          │A ：沒有咧。          │              │
│    │11:36:42│          │    │          │B ：我什麼時候打給你。│              │
│    │        │          │    │          │A ：12點。            │              │
│    │        │          │    │          │B ：12點到。          │              │
│    │        │          │    │          │A ：我現在沒車。      │              │
│    │        │          │    │          │B ：沒車我可以去找你。│              │
│    │        │          │    │          │A ：好你過來。        │              │
│    │        │          │    │          │B ：在哪裡。          │              │
│    │        │          │    │          │A ：麥寮。            │              │
│    │        │          │    │          │B ：麥寮哪裡。        │              │
│    │        │          │    │          │A ：瓦瑤紅綠燈。      │              │
│    │        │          │    │          │B ：我沒電話打，10分鐘│              │
│    │        │          │    │          │    後在瓦瑤紅綠燈。  │              │
│    │        │          │    │          │A ：好。              │              │
│    ├────┼─────┼──┼─────┼───────────┤              │
│    │99.02.18│0000000000│←  │000000000 │A ：喂，怎麼有電話。  │              │
│    │        │A ：林錦昌│    │B ：林銘盛│B ：我在紅綠燈走進這家│              │
│    │11:47:43│          │    │          │    雜貨店。          │              │
│    │11:48:18│          │    │          │A ：你到了。          │              │
│    │        │          │    │          │B ：是。              │              │
│    │        │          │    │          │A ：好。              │              │
├──┼────┼─────┼──┼─────┼───────────┼───────┤
│  │99.03.06│0000000000│←  │0000000000│A ：喂。              │(一)對應犯罪事實│
│    │        │A ：林錦昌│    │B ：陳忠志│B ：有方便嗎，先跟你拿│  二(十)1.。    │
│    │09:51:57│          │    │          │    「2 張」，明天給你│(二)通訊監察譯文│
│    │09:52:19│          │    │          │    。                │  出處：偵字第│
│    │        │          │    │          │A ：好啊。            │  2775號卷第11│
│    │        │          │    │          │B ：我過去找你。      │  1頁正面。   │
│    │        │          │    │          │A ：好。              │              │
├──┼────┼─────┼──┼─────┼───────────┼───────┤
│  │99.03.06│0000000000│←  │0000000000│A ：喂。              │(一)對應犯罪事實│
│    │        │A ：林錦昌│    │B ：陳忠志│B ：我「忠志」，跟你差│  二(十)2.。    │
│    │18:15:24│          │    │          │    「2 張」好嗎。    │(二)通訊監察譯文│
│    │15:15:52│          │    │          │A ：你在哪裡。        │  出處：偵字第│
│    │        │          │    │          │B ：宿舍。            │  2775號卷第11│
│    │        │          │    │          │A ：宿舍，我再打給你。│  0 頁正面。  │
│    │        │          │    │          │B ：好。              │              │
├──┼────┼─────┼──┼─────┼───────────┼───────┤
│  │99.03.10│0000000000│→  │0000000000│A ：喂。              │(一)對應犯罪事實│
│    │        │A ：林錦昌│    │B ：陳忠志│B ：先跟你拿「2 張」  │  二(十)3.。    │
│    │09:27:04│          │    │          │A ：我昨天沒有拿給你嗎│(二)通訊監察譯文│
│    │09:28:14│          │    │          │    ，有吧。          │  出處：偵字第│
│    │        │          │    │          │B ：有啊。            │  2775號卷第11│
│    │        │          │    │          │A ：有喔，你不是今天要│  0頁正反面。 │
│    │        │          │    │          │    給我。            │              │
│    │        │          │    │          │B ：對啊，晚上，要3點 │              │
│    │        │          │    │          │    多匯了再給你，5、 │              │
│    │        │          │    │          │    6 點哪裡。        │              │
│    │        │          │    │          │A ：這樣多少了。      │              │
│    │        │          │    │          │B ：到昨天3 次嘛，6 啊│              │
│    │        │          │    │          │    。                │              │
│    │        │          │    │          │A ：加今天不就4次。   │              │
│    │        │          │    │          │B ：加今天4 嘛。      │              │
│    │        │          │    │          │A ：好。              │              │
│    │        │          │    │          │B ：你要過來，還是我過│              │
│    │        │          │    │          │    去。              │              │
│    │        │          │    │          │A ：我等一下打給你，我│              │
│    │        │          │    │          │    不在家。          │              │
│    │        │          │    │          │B ：好。              │              │
│    ├────┼─────┼──┼─────┼───────────┤              │
│    │99.03.10│0000000000│→  │0000000000│A ：你在中華電信。    │              │
│    │        │A ：林錦昌│    │B ：陳忠志│B ：對。              │              │
│    │10:27:55│          │    │          │A ：你再開過來。      │              │
│    │10:28:35│          │    │          │B ：往17線。          │              │
│    │        │          │    │          │A ：對。              │              │
│    │        │          │    │          │B ：在哪裡。          │              │
│    │        │          │    │          │A ：你來就有看到。    │              │
│    │        │          │    │          │B ：好。              │              │
│    ├────┼─────┼──┼─────┼───────────┤              │
│    │99.03.10│0000000000│→  │0000000000│A ：喂，你是耳聾，一直│              │
│    │        │A ：林錦昌│    │B ：陳忠志│    喊你沒有聽到。    │              │
│    │10:29:27│          │    │          │B ：我開過頭了。      │              │
│    │10:30:11│          │    │          │A ：對啦。            │              │
│    │        │          │    │          │B ：我回頭。          │              │
├──┼────┼─────┼──┼─────┼───────────┼───────┤
│  │99.03.12│0000000000│←  │0000000000│A ：喂。              │(一)對應犯罪事實│
│    │        │A ：林錦昌│    │B ：陳忠志│B ：有方便嗎，先差「2 │  二(十)4.。    │
│    │17:16:23│          │    │          │    張」。            │(二)通訊監察譯文│
│    │17:17:30│          │    │          │A ：你在哪裡。        │  出處：偵字第│
│    │        │          │    │          │B ：我現在回來宿舍。  │  2775號卷第11│
│    │        │          │    │          │A ：是喔，你過來。    │  1頁正面。   │
│    │        │          │    │          │B ：你家。            │              │
│    │        │          │    │          │A ：我不在家。        │              │
│    │        │          │    │          │B ：在哪裡。          │              │
│    │        │          │    │          │A ：一樣這裡。        │              │
│    │        │          │    │          │B ：昨天還是前幾天哪裡│              │
│    │        │          │    │          │    。                │              │
│    │        │          │    │          │A ：嗯。              │              │
│    │        │          │    │          │B ：你記性不好，昨天你│              │
│    │        │          │    │          │    說要回來，在紅綠燈│              │
│    │        │          │    │          │    下。              │              │
│    │        │          │    │          │A ：不是。            │              │
│    │        │          │    │          │B ：繳電話費那裡。    │              │
│    │        │          │    │          │A ：是，在過來一點。  │              │
│    │        │          │    │          │B ：好。              │              │
│    ├────┼─────┼──┼─────┼───────────┤              │
│    │99.03.12│0000000000│←  │0000000000│A ：喂。              │              │
│    │        │A ：林錦昌│    │B ：陳忠志│B ：我到了。          │              │
│    │17:23:05│          │    │          │A ：好。              │              │
│    │17:23:19│          │    │          │                      │              │
├──┼────┼─────┼──┼─────┼───────────┼───────┤
│  │99.03.06│0000000000│←  │0000000000│A ：喂。              │(一)對應犯罪事實│
│    │        │A ：林錦昌│    │B ：吳文凱│B ：你睡醒了。        │  二(十一)。      │
│    │11:14:30│          │    │          │A ：你誰。            │(二)通訊監察譯文│
│    │11:15:35│          │    │          │B ：我「文凱」。      │  出處：偵字第│
│    │        │          │    │          │A ：喔。              │  2775號卷第10│
│    │        │          │    │          │B ：一直打，你沒接。  │  9頁正面。   │
│    │        │          │    │          │A ：我沒有他的電話，真│              │
│    │        │          │    │          │    的。              │              │
│    │        │          │    │          │B ：你有空嗎，幫我「勇│              │
│    │        │          │    │          │    啊」那裡跑一趟。  │              │
│    │        │          │    │          │A ：好啊，喂。        │              │
│    ├────┼─────┼──┼─────┼───────────┤              │
│    │99.03.06│0000000000│←  │0000000000│B ：電話怎麼斷掉。    │              │
│    │        │A ：林錦昌│    │B ：吳文凱│A ：我怎麼知道，要晚一│              │
│    │11:16:24│          │    │          │    點。              │              │
│    │11:17:39│          │    │          │B ：要緊，我太太在醫院│              │
│    │        │          │    │          │    ，我要趕快過去。  │              │
│    │        │          │    │          │A ：我這裡也在等。    │              │
│    │        │          │    │          │B ：你在等什麼。      │              │
│    │        │          │    │          │A ：等他。            │              │
│    │        │          │    │          │B ：等他，等多久。    │              │
│    │        │          │    │          │A ：我昨天就在等了。  │              │
│    │        │          │    │          │B ：怎麼會這樣，你催他│              │
│    │        │          │    │          │    一下。            │              │
│    │        │          │    │          │A ：你要。            │              │
│    │        │          │    │          │B ：我要去顧我太太，  │              │
│    │        │          │    │          │    我太太在加護病房。│              │
│    │        │          │    │          │A ：你要多少。        │              │
│    │        │          │    │          │B ：看是「半」還是「一│              │
│    │        │          │    │          │    」多可以。        │              │
│    │        │          │    │          │A ：你在哪裡。        │              │
│    │        │          │    │          │B ：我回來家裡，你有打│              │
│    │        │          │    │          │    給我，我到麥寮。  │              │
│    │        │          │    │          │A ：我馬上問看看。    │              │
│    │        │          │    │          │B ：好。              │              │
│    │        │          │    │          │                      │              │
├──┼────┼─────┼──┼─────┼───────────┼───────┤
│  │99.01.14│0000000000│←  │0000000000│B ：喂，我「阿元」啦，│(一)對應犯罪事實│
│    │        │A ：林錦昌│    │B ：魏秋元│    你這2 天手機怎麼沒│  二(十二)1.。    │
│    │11:24:29│          │    │          │    開。              │(二)通訊監察譯文│
│    │11:25:17│          │    │          │A ：有事情。          │  出處：偵字第│
│    │        │          │    │          │B ：我在你叔仔他家呢！│  2775號卷第82│
│    │        │          │    │          │A ： 我在麥寮。       │  頁正面。    │
│    │        │          │    │          │B ：我在你叔仔他家呢！│              │
│    │        │          │    │          │A ：要不然你過來。    │              │
│    │        │          │    │          │B ：我過去喔。        │              │
│    │        │          │    │          │A ：我剛從大成騎回來。│              │
│    │        │          │    │          │B ：我去要到哪裡找你。│              │
│    │        │          │    │          │A ：麥寮「供代廟」你知│              │
│    │        │          │    │          │    道嗎？            │              │
│    │        │          │    │          │B ：我不知道，是不是公│              │
│    │        │          │    │          │    路旁那間廟。      │              │
│    │        │          │    │          │A ：對對。            │              │
│    │        │          │    │          │B ：我現在過去，你也過│              │
│    │        │          │    │          │    來。              │              │
│    │        │          │    │          │A ：我知道。          │              │
│    │        │          │    │          │B ：到了在講。        │              │
├──┼────┼─────┼──┼─────┼───────────┼───────┤
│  │99.02.24│0000000000│→  │0000000000│A ：喂，你好了沒。    │(一)對應犯罪事實│
│    │        │A ：林錦昌│    │B ：魏秋元│B ：我要出門了，你在哪│  二(十二)2.。    │
│    │15:29:33│          │    │          │    裡。              │(二)通訊監察譯文│
│    │15:29:57│          │    │          │A ：我在全家這裡。    │  出處：偵字第│
│    │        │          │    │          │B ：好。              │  2775號卷第82│
│    │        │          │    │          │                      │  頁背面。    │
├──┼────┼─────┼──┼─────┼───────────┼───────┤
│  │99.03.10│0000000000│←  │050000000 │A ：喂。              │(一)對應犯罪事實│
│    │        │A ：林錦昌│    │B ：魏秋元│B ：我「阿元」，我跟你│  二(十二)3.。    │
│    │16:01:43│          │    │          │    拿「2 角半」，能不│(二)通訊監察譯文│
│    │16:03:46│          │    │          │    能多一點給我。    │  出處：偵字第│
│    │        │          │    │          │A ：你說什麼。        │  2775號卷第84│
│    │        │          │    │          │B ：我跟你拿「2 角半」│  頁正反面。  │
│    │        │          │    │          │    ，能不能多一點給我│              │
│    │        │          │    │          │    。                │              │
│    │        │          │    │          │A ：好啦。            │              │
│    │        │          │    │          │B ：我要找你，不要找別│              │
│    │        │          │    │          │    人，你知道嗎。    │              │
│    │        │          │    │          │A ：不是一樣。        │              │
│    │        │          │    │          │B ：很多夥就好。      │              │
│    │        │          │    │          │A ：我在忙叫他過去。  │              │
│    │        │          │    │          │B ：你能來橋頭，我的機│              │
│    │        │          │    │          │    車沒牌照。        │              │
│    │        │          │    │          │A ：我一樣叫他過去。  │              │
│    │        │          │    │          │B ：好啦，「2 角半」  │              │
│    │        │          │    │          │A ：你要在哪裡。      │              │
│    │        │          │    │          │B ：他來施厝寮可以。  │              │
│    │        │          │    │          │A ：施厝寮哪裡。      │              │
│    │        │          │    │          │B ：施厝寮口啊7-11。  │              │
│    │        │          │    │          │A ：你住你裡。        │              │
│    │        │          │    │          │B ：豐榮你知道嗎，我跟│              │
│    │        │          │    │          │    雷厝隔壁。        │              │
│    │        │          │    │          │A ：你來施厝寮全家。  │              │
│    │        │          │    │          │B ：好啦，他沒來我打給│              │
│    │        │          │    │          │    你。              │              │
│    │        │          │    │          │A ：好啦。            │              │
│    │        │          │    │          │                      │              │
├──┼────┼─────┼──┼─────┼───────────┼───────┤
│  │99.03.12│0000000000│←  │50000000  │A ：喂。              │(一)對應犯罪事實│
│    │        │A ：林錦昌│    │B ：魏秋元│B ：「阿賢」，我「阿元│  二(十二)4.。    │
│    │11:48:17│          │    │          │     」，幫忙一下我要1│(二)通訊監察譯文│
│    │11:49:17│          │    │          │    瓶「小瓶」。      │  出處：偵字第│
│    │        │          │    │          │A ：你都不顯示號碼，我│  2775號卷第84│
│    │        │          │    │          │    在許厝寮打的。    │  頁背面。    │
│    │        │          │    │          │B ：我在公用電話打的。│              │
│    │        │          │    │          │A ：你要什麼。        │              │
│    │        │          │    │          │B ：1 瓶「小瓶」。    │              │
│    │        │          │    │          │A ：你在哪裡。        │              │
│    │        │          │    │          │B ：新厝寮。          │              │
│    │        │          │    │          │A ：好啦。            │              │
│    │        │          │    │          │B ：要做哪裡，你說。  │              │
│    │        │          │    │          │A ：我怎麼知道。      │              │
│    │        │          │    │          │B ：你看要在哪裡，你說│              │
│    │        │          │    │          │    我就過去。        │              │
│    │        │          │    │          │A ：全家，7-11好了。  │              │
│    │        │          │    │          │B ：7-11，好。        │              │
├──┼────┼─────┼──┼─────┼───────────┼───────┤
│  │99.03.02│0000000000│←  │000000000 │A ：喂。              │(一)對應犯罪事實│
│    │        │A ：林錦昌│    │B ：丁進章│B ：「小丁」。        │  二(三)3.。    │
│    │21:14:10│          │    │          │A ：按怎。            │(二)通訊監察譯文│
│    │21:16:19│          │    │          │B ：我找你。          │  出處：偵字第│
│    │        │          │    │          │A ：你在家。          │  2775號卷第90│
│    │        │          │    │          │B ：對。              │  頁正面。    │
│    │        │          │    │          │A ：你回去，他人有在那│              │
│    │        │          │    │          │    邊。              │              │
│    │        │          │    │          │B ：有啊。            │              │
│    │        │          │    │          │A ：他人在那裡。      │              │
│    │        │          │    │          │B ：走了。            │              │
│    │        │          │    │          │A ：你沒跟他說。      │              │
│    │        │          │    │          │B ：說什麼。          │              │
│    │        │          │    │          │A ：說你拿給我就好。  │              │
│    │        │          │    │          │B ：沒有。            │              │
│    │        │          │    │          │A ：昨天被他跑掉，就很│              │
│    │        │          │    │          │    賭氣。            │              │
│    │        │          │    │          │B ：你在家。          │              │
│    │        │          │    │          │A ：沒有，在外面，你來│              │
│    │        │          │    │          │    麥寮在打電話給我。│              │
│    │        │          │    │          │B ：我沒有電話。      │              │
│    │        │          │    │          │A ：打公用電話。      │              │
│    │        │          │    │          │B ：好。              │              │
├──┼────┼─────┼──┼─────┼───────────┼───────┤
│  │99.03.04│0000000000│←  │00000000  │A ：喂。              │(一)對應犯罪事實│
│    │        │A ：林錦昌│    │B ：丁進章│B ：喂，「小丁」。    │  二(三)4.。    │
│    │17:59:33│          │    │          │A ：嗯。              │(二)通訊監察譯文│
│    │18:00:26│          │    │          │B ：要去哪裡找你。    │  出處：偵字第│
│    │        │          │    │          │A ：電信局。          │  2775號卷第90│
│    │        │          │    │          │B ：中華電信。        │  頁背面。    │
├──┼────┼─────┼──┼─────┼───────────┼───────┤
│  │99.02.27│0000000000│←  │0000000000│A ：喂。              │(一)對應犯罪事實│
│    │        │A ：林錦昌│    │B ：丁進章│B ：喂，「小丁」。    │  二(四)。      │
│    │18:46:07│          │    │          │A ：嗯。              │(二)通訊監察譯文│
│    │18:46:51│          │    │          │B ：要去哪裡找你。    │  出處：偵字第│
│    │        │          │    │          │A ：電信局。          │  2775號卷第90│
│    │        │          │    │          │B ：中華電信。        │  頁正面。    │
│    │        │          │    │          │A ：對。              │              │
└──┴────┴─────┴──┴─────┴───────────┴───────┘
附表五：林錦昌與許瑞田共同販賣海洛因及甲基安非他命之通訊
監察譯文：
┌──┬────┬─────┬──┬─────┬───────────┬───────┐
│編號│時間    │監聽電話  │撥打│通話對象  │通訊監察譯文          │備註          │
│    │        │          │方向│          │                      │              │
├──┼────┼─────┼──┼─────┼───────────┼───────┤
│ １ │99.01.21│0000000000│←  │0000000000│A ：喂。              │(一)對應犯罪事實│
│    │        │A ：許瑞田│    │B ：林信村│B ：喂，我「村仔」。  │  三(一)。      │
│    │21:35:18│          │    │          │A ：我知。            │(二)通訊監察譯文│
│    │21:24:39│          │    │          │B ：你在哪裡。        │  出處：聲監字│
│    │        │          │    │          │A ：麥寮。            │  第16號卷第12│
│    │        │          │    │          │B ：我也是在麥寮。    │  0 頁正面。  │
│    │        │          │    │          │A ：在哪裡。          │              │
│    │        │          │    │          │B ：我要去加油站。    │              │
│    │        │          │    │          │A ：哪裡的加油站。    │              │
│    │        │          │    │          │B ：新路這2 家這裡。  │              │
│    │        │          │    │          │A ：好。              │              │
│    │        │          │    │          │B ：我在衛生所要轉過來│              │
│    │        │          │    │          │    這裡了。          │              │
│    │        │          │    │          │A ：好。              │              │
│    │        │          │    │          │B ：你弄辣一點。      │              │
│    │        │          │    │          │A ：好啦。            │              │
│    │        │          │    │          │B ：「小瓶」的。      │              │
│    ├────┼─────┼──┼─────┼───────────┤              │
│    │99.01.21│0000000000│→  │0000000000│A ：喂，你在哪裡。    │              │
│    │        │A ：許瑞田│    │B ：林信村│B ：我有看到，我在加油│              │
│    │21:41:16│          │    │          │    。                │              │
│    │21:41:32│          │    │          │A ：喔。              │              │
├──┼────┼─────┼──┼─────┼───────────┼───────┤
│ ２ │99.01.28│0000000000│←  │050000000 │A ：喂。              │(一)對應犯罪事實│
│    │        │A ：許瑞田│    │B ：林銘盛│B ：你在哪裡。        │  三(二)。      │
│    │18:51:57│          │    │          │A ：我在橋頭呢。      │(二)通訊監察譯文│
│    │18:53:47│          │    │          │B ：橋頭哪裡。        │  出處：偵字第│
│    │        │          │    │          │A ：怎樣。            │  2775號卷第92│
│    │        │          │    │          │B ：我要找你。        │  頁正反面。  │
│    │        │          │    │          │A ：找我要做什麼，好啦│              │
│    │        │          │    │          │    ，現在過去找你。  │              │
│    │        │          │    │          │B ：你在哪裡。        │              │
│    │        │          │    │          │A ：我在三盛啦。      │              │
│    │        │          │    │          │B ：你等一下到我家來。│              │
│    │        │          │    │          │A ：過去家裡，要幹什麼│              │
│    │        │          │    │          │    。                │              │
│    │        │          │    │          │B ：你不那個，你沒有呢│              │
│    │        │          │    │          │    。                │              │
│    │        │          │    │          │A ：嗯。              │              │
│    │        │          │    │          │B ：你不是說，你有在那│              │
│    │        │          │    │          │    個。              │              │
│    │        │          │    │          │A ：沒有，我今天又把它│              │
│    │        │          │    │          │    放鴿子。          │              │
│    │        │          │    │          │B ：阿放鴿子，現在要怎│              │
│    │        │          │    │          │    麼辦。            │              │
│    │        │          │    │          │A ：我打給他說有人要  │              │
│    │        │          │    │          │    ，叫他拿過來。「一│              │
│    │        │          │    │          │    天」。            │              │
│    │        │          │    │          │B ：沒有那麼多，「5 」│              │
│    │        │          │    │          │    而已。            │              │
│    │        │          │    │          │A ：還是你「5 」，我也│              │
│    │        │          │    │          │    「5 」合起來跟「阿│              │
│    │        │          │    │          │    富」拿。          │              │
│    │        │          │    │          │B ：跟誰。            │              │
│    │        │          │    │          │A ：他們東西很好。    │              │
│    │        │          │    │          │B ：三盛「阿富」。    │              │
│    │        │          │    │          │A ：對，東西很好，我今│              │
│    │        │          │    │          │    天用到才知道。    │              │
│    │        │          │    │          │B ：我等一下打給你，我│              │
│    │        │          │    │          │    去買個東西。      │              │
│    │        │          │    │          │A ：好啦，你打給我，  │              │
│    │        │          │    │          │    合起來買量才多，「│              │
│    │        │          │    │          │    5 」量很少。      │              │
│    │        │          │    │          │B ：你來橋頭一起去。  │              │
│    │        │          │    │          │A ：好啦。            │              │
│    │        │          │    │          │                      │              │
│    ├────┼─────┼──┼─────┼───────────┤              │
│    │99.01.28│0000000000│←  │050000000 │A ：他說要過來了，在這│              │
│    │        │A ：許瑞田│    │B ：林銘盛│    裡等他，拿到我就馬│              │
│    │19:32:30│          │    │          │    上過去了。        │              │
│    │19:32:42│          │    │          │                      │              │
│    ├────┼─────┼──┼─────┼───────────┤              │
│    │99.01.28│0000000000│←  │050000000 │A ：等一下，就回去了。│              │
│    │        │A ：許瑞田│    │B ：林銘盛│B ：你在哪裡？        │              │
│    │20:27:27│          │    │          │A ：路上了。          │              │
│    │20:27:45│          │    │          │B ：我在我家路口等你。│              │
│    │        │          │    │          │A ：路口哪裡，好啦。  │              │
│    │        │          │    │          │B ：快一點。          │              │
│    ├────┼─────┼──┼─────┼───────────┤              │
│    │99.01.28│0000000000│←  │050000000 │A ：喂。              │              │
│    │        │A ：許瑞田│    │B ：林銘盛│B ：你現在到底在哪裡？│              │
│    │20:41:42│          │    │          │A ：我在他們這裡等他，│              │
│    │20:42:28│          │    │          │    他說出去一下就回來│              │
│    │        │          │    │          │    了。              │              │
│    │        │          │    │          │B ：哪裡，三盛。      │              │
│    │        │          │    │          │A ：嗯。              │              │
│    │        │          │    │          │B ：「阿富」那裡。    │              │
│    │        │          │    │          │A ：嗯。              │              │
│    │        │          │    │          │B ：你隨便說說。      │              │
│    │        │          │    │          │A ：哪有你隨便說說。  │              │
│    │        │          │    │          │B ：你人沒在那裡。    │              │
│    │        │          │    │          │A ：我剛才跟他說一說了│              │
│    │        │          │    │          │    。                │              │
│    │        │          │    │          │B ：有沒有要過來了。  │              │
│    │        │          │    │          │A ：有啦。            │              │
│    │        │          │    │          │B ：你還要多久才要過來│              │
│    │        │          │    │          │    。                │              │
│    │        │          │    │          │A ：5分鐘內。         │              │
│    │        │          │    │          │B ：好啦，我今天整天都│              │
│    │        │          │    │          │    沒用，快一點。    │              │
│    │        │          │    │          │A ：好啦。            │              │
├──┼────┼─────┼──┼─────┼───────────┼───────┤
│ ３ │99.01.17│0000000000│→  │0000000000│A ：喂，誰。          │(一)對應犯罪事實│
│    │        │A ：許瑞田│    │B ：張家龍│B ：我啦。            │  三(三)1.。    │
│    │13:27:45│          │    │          │A ：怎樣。            │(二)通訊監察譯文│
│    │13:28:13│          │    │          │B ：哪有怎樣。        │  出處：偵字第│
│    │        │          │    │          │A ：你在哪。          │  2775號卷第11│
│    │        │          │    │          │B ：我在家。          │  9頁正面。   │
│    │        │          │    │          │A ：在家，那好我等一下│              │
│    │        │          │    │          │    要到橋頭在過去。  │              │
│    │        │          │    │          │B ：好啦。            │              │
│    │        │          │    │          │A ：你「半」還是「一」│              │
│    │        │          │    │          │    。                │              │
│    │        │          │    │          │B ：我「小」的就好。  │              │
│    │        │          │    │          │A ：好。              │              │
│    │        │          │    │          │                      │              │
├──┼────┼─────┼──┼─────┼───────────┼───────┤
│ ４ │99.01.17│0000000000│←  │0000000000│A ：喂。              │(一)對應犯罪事實│
│    │        │A ：許瑞田│    │B ：張家龍│B ：你有在橋頭嗎。    │  三(三)2.。    │
│    │14:17:18│          │    │          │A ：我回麥寮，怎樣。  │(二)通訊監察譯文│
│    │14:18:19│          │    │          │B ：我要找你。        │  出處：偵字第│
│    │        │          │    │          │A ：怎樣。            │  2775號卷第11│
│    │        │          │    │          │B ：弄「一瓶」「小瓶」│  9頁正反面。 │
│    │        │          │    │          │    的。              │              │
│    │        │          │    │          │A ：「小瓶」的，我現  │              │
│    │        │          │    │          │    在已經到瓦瑤這裡了│              │
│    │        │          │    │          │    。                │              │
│    │        │          │    │          │B ：騎回來，我們在路上│              │
│    │        │          │    │          │    相遇。            │              │
│    │        │          │    │          │A ：我等一下過去在打給│              │
│    │        │          │    │          │    你。              │              │
│    │        │          │    │          │B ：在多久。          │              │
│    │        │          │    │          │                      │              │
├──┼────┼─────┼──┼─────┼───────────┼───────┤
│ ５ │99.01.17│0000000000│←  │0000000000│A ：喂。              │(一)對應犯罪事實│
│    │        │A ：許瑞田│    │B ：蔡育琳│B ：你在哪裡。        │  三(四)1.。    │
│    │12:01:01│          │    │          │A ：麥寮。            │(二)通訊監察譯文│
│    │12:01:26│          │    │          │B ：給我送「一天」來。│  出處：偵字第│
│    │        │          │    │          │A ：好啦。            │  2775號卷第11│
│    │        │          │    │          │B ：現金。            │  7頁正面。   │
│    │        │          │    │          │A ：好。              │              │
│    ├────┼─────┼──┼─────┼───────────┤              │
│    │99.01.17│0000000000│    │0000000000│B ：喂，來了沒。      │              │
│    │        │A ：許瑞田│    │B ：蔡育琳│A ：等我一下。        │              │
│    │12:11:29│          │    │          │B ：好。              │              │
│    │12:11:36│          │    │          │                      │              │
├──┼────┼─────┼──┼─────┼───────────┼───────┤
│ ６ │99.01.18│0000000000│←  │0000000000│A ：喂。              │(一)對應犯罪事實│
│    │        │A ：許瑞田│    │B ：蔡育琳│B ：有要來嗎。        │  三(四)2.。    │
│    │08:39:07│          │    │          │A ：我在新厝寮這裡。  │(二)通訊監察譯文│
│    │08:39:35│          │    │          │B ：啊，「50」啦。    │  出處：偵字第│
│    │        │          │    │          │A ：好。              │  2775號卷第11│
│    │        │          │    │          │                      │  7頁正反面。 │
├──┼────┼─────┼──┼─────┼───────────┼───────┤
│ ７ │99.01.20│0000000000│←  │0000000000│A ：喂。              │(一)對應犯罪事實│
│    │        │A ：許瑞田│    │B ：蔡育琳│B ：你在哪裡。        │  三(四)3.。    │
│    │15:45:20│          │    │          │A ：在家裡。          │(二)通訊監察譯文│
│    │15:45:40│          │    │          │B ：幫我送「一天」來。│  出處：偵字第│
│    │        │          │    │          │A ：等一下。          │  2775號卷第11│
│    │        │          │    │          │B ：「查某」的。      │  7頁反面。   │
│    │        │          │    │          │A ：好。              │              │
├──┼────┼─────┼──┼─────┼───────────┼───────┤
│ ８ │99.01.20│0000000000│←  │0000000000│A ：喂。              │(一)對應犯罪事實│
│    │        │A ：許瑞田│    │B ：蔡育琳│B ：我朋友拿「100 」元│  三(五)。      │
│    │20:04:39│          │    │          │    來。              │(二)通訊監察譯文│
│    │20:05:49│          │    │          │A ：喔，要哪一種的。  │  出處：偵字第│
│    │        │          │    │          │B ：我在想啊，我也不知│  2775號卷第11│
│    │        │          │    │          │    道要用什麼。      │  7 頁反面至第│
│    │        │          │    │          │A ：要看弄什麼，你沒說│  118頁 。    │
│    │        │          │    │          │    我怎麼知道。      │              │
│    │        │          │    │          │B ：你要嗎。          │              │
│    │        │          │    │          │A ：看你朋友要什麼的，│              │
│    │        │          │    │          │    他如果「查某工」馬│              │
│    │        │          │    │          │    上有，「查埔工」就│              │
│    │        │          │    │          │    要等一下。        │              │
│    │        │          │    │          │B ：是喔，還是「查埔工│              │
│    │        │          │    │          │    」，我們2 個一起做│              │
│    │        │          │    │          │    。                │              │
│    │        │          │    │          │A ：「查埔工」要一天。│              │
│    │        │          │    │          │B ：對啦，我們一起做。│              │
│    │        │          │    │          │A ：好，我打電話跟人說│              │
│    │        │          │    │          │    一下。            │              │
│    ├────┼─────┼──┼─────┼───────────┤              │
│    │99.01.20│0000000000│→  │0000000000│A ：喂，「查埔工」沒有│              │
│    │        │A ：許瑞田│    │B ：蔡育琳│    ，「查某工」好嗎。│              │
│    │20:12:22│          │    │          │B： 這樣不用了，他沒有│              │
│    │20:13:17│          │    │          │    再用那個。        │              │
│    │        │          │    │          │A ：他不要「查某工」。│              │
│    │        │          │    │          │B ：對。              │              │
│    │        │          │    │          │A ：好啦，有啦。「一天│              │
│    │        │          │    │          │    」。              │              │
│    │        │          │    │          │B ：對。              │              │
│    │        │          │    │          │                      │              │
│    ├────┼─────┼──┼─────┼───────────┤              │
│    │99.01.20│0000000000│→  │0000000000│A ：喂，你有辦法騎到瓦│              │
│    │        │A ：許瑞田│    │B ：蔡育琳│    瑤這裡。          │              │
│    │20:15:47│          │    │          │B ：我沒辦法離開。    │              │
│    │20:16:32│          │    │          │A ：好我拿過去，剛才我│              │
│    │        │          │    │          │    哥在旁邊。        │              │
│    │        │          │    │          │B ：我知道。          │              │
│    │        │          │    │          │A ：好啦，我拿過去。  │              │
├──┼────┼─────┼──┼─────┼───────────┼───────┤
│ ９ │99.02.01│0000000000│←  │0000000000│A ：喂。              │(一)對應犯罪事實│
│    │        │A ：許瑞田│    │B ：丁進章│B ：喂，兄仔。        │  三(六)。      │
│    │17:46:09│          │    │          │A ：誰。              │(二)通訊監察譯文│
│    │17:47:16│          │    │          │B ：我「小丁」啦。    │  出處：聲監字│
│    │        │          │    │          │A ：嗯。              │  第171 號卷第│
│    │        │          │    │          │B ：我先跟你拿一個「便│  11頁正反面。│
│    │        │          │    │          │    當」好嗎。        │              │
│    │        │          │    │          │A ：「便當」。        │              │
│    │        │          │    │          │B ：對。              │              │
│    │        │          │    │          │A ：我「牛頭」呢。    │              │
│    │        │          │    │          │B ：什麼。            │              │
│    │        │          │    │          │A ：我「牛仔」呢。    │              │
│    │        │          │    │          │B ：你「牛仔」，你不是│              │
│    │        │          │    │          │    跟我0915的。      │              │
│    │        │          │    │          │A ：對啊。            │              │
│    │        │          │    │          │B ：我打也不會通。    │              │
│    │        │          │    │          │A ：沒有我啦，我在橋頭│              │
│    │        │          │    │          │    吃火鍋。          │              │
│    │        │          │    │          │B ：是哦，你哪裡有嗎？│              │
│    │        │          │    │          │A ：有啦。            │              │
│    │        │          │    │          │B ：我明天給你。      │              │
│    │        │          │    │          │A ：明天。            │              │
│    │        │          │    │          │B ：對啦。            │              │
│    │        │          │    │          │A ：明天一定有。      │              │
│    │        │          │    │          │B ：有啦。            │              │
│    │        │          │    │          │A ：等一下，我打個電話│              │
│    │        │          │    │          │    再打給你。        │              │
│    │        │          │    │          │B ：我騎到橋頭。      │              │
│    │        │          │    │          │A ：等一下，我打個電話│              │
│    │        │          │    │          │    再打給你，我接個電│              │
│    │        │          │    │          │    話。              │              │
│    ├────┼─────┼──┼─────┼───────────┤              │
│    │99.02.01│0000000000│←  │0000000000│A ：喂，你人咧。      │              │
│    │        │A ：許瑞田│    │B ：丁進章│B ：你到了。          │              │
│    │18:07:41│          │    │          │A ：要不然咧。        │              │
│    │18:07:54│          │    │          │B ：我到了。          │              │
└──┴────┴─────┴──┴─────┴───────────┴───────┘
附表六：被告林錦昌與林承志共同販賣海洛因之通訊監察譯文：
┌──┬────┬─────┬──┬─────┬───────────┬───────┐
│編號│時間    │監聽電話  │撥打│通話對象  │通訊監察譯文          │備註          │
│    │        │          │方向│          │                      │              │
├──┼────┼─────┼──┼─────┼───────────┼───────┤
│ １ │99.03.09│0000000000│←  │0000000000│A ：喂。              │(一)對應犯罪事實│
│    │        │A ：林錦昌│    │B ：林承志│B ：按怎。            │  四。        │
│    │20:24:30│          │    │          │A ：你在哪裡。        │(二)通訊監察譯文│
│    │20:26:30│          │    │          │B ：我在庄內要過去了  │  出處：偵字第│
│    │        │          │    │          │    ，剛才我父親在旁邊│  2775號卷第47│
│    │        │          │    │          │    ，我不敢接。      │  頁正反面、第│
│    │        │          │    │          │A ：你不會按掉就好。  │  110頁 。    │
│    │        │          │    │          │B ：你還在哪裡。      │              │
│    │        │          │    │          │A ：你知道「阿峰」他們│              │
│    │        │          │    │          │    公司宿舍。        │              │
│    │        │          │    │          │B ：「阿峰」宿舍，我不│              │
│    │        │          │    │          │    知道。            │              │
│    │        │          │    │          │A ：「忠志」。        │              │
│    │        │          │    │          │B ：「忠志」是不是留長│              │
│    │        │          │    │          │    髮。              │              │
│    │        │          │    │          │A ：應該是。          │              │
│    │        │          │    │          │B ：是不是過年有去你家│              │
│    │        │          │    │          │    的那個。          │              │
│    │        │          │    │          │A ：對。              │              │
│    │        │          │    │          │B ：那個怎樣。        │              │
│    │        │          │    │          │A ：「二個大的」「一個│              │
│    │        │          │    │          │    小的」。          │              │
│    │        │          │    │          │B ：你打給他，看要約在│              │
│    │        │          │    │          │    哪裡，我去找他。  │              │
│    │        │          │    │          │A ：17線三角那裡。    │              │
│    │        │          │    │          │B ：17線三角那裡，一條│              │
│    │        │          │    │          │    舊路要去麥寮，一條│              │
│    │        │          │    │          │    17線對不對。      │              │
│    │        │          │    │          │A ：對。              │              │
│    │        │          │    │          │B ：這樣。            │              │
│    │        │          │    │          │A ：你看左手邊，他們就│              │
│    │        │          │    │          │    在那裡，你就有看到│              │
│    │        │          │    │          │    鷹架。            │              │
│    │        │          │    │          │B ：是不是圍起來鐵屋那│              │
│    │        │          │    │          │    種。              │              │
│    │        │          │    │          │A ：對。              │              │
│    │        │          │    │          │B ：他在那裡，他電話幾│              │
│    │        │          │    │          │    號，還是你打給他說│              │
│    │        │          │    │          │    ，我要過去找他。  │              │
│    │        │          │    │          │A ：我打給他要他到外面│              │
│    │        │          │    │          │    等。              │              │
│    │        │          │    │          │B ：好。              │              │
│    │        │          │    │          │                      │              │
├──┼────┼─────┼──┼─────┼───────────┤              │
│ ２ │99.03.09│0000000000│←  │0000000000│A ：喂。              │              │
│    │        │A ：林錦昌│    │B ：林承志│B ：他說貨款改天付。  │              │
│    │20:44:29│          │    │          │A ：對，他會跟我算。  │              │
│    │20:45:12│          │    │          │B ：送還是不送，要不要│              │
│    │        │          │    │          │    另外拿。          │              │
│    │        │          │    │          │A ：不用，「二個大」「│              │
│    │        │          │    │          │    一個小的」。      │              │
│    │        │          │    │          │B ：好，我知道。      │              │
│    │        │          │    │          │                      │              │
├──┼────┼─────┼──┼─────┼───────────┤              │
│ ３ │99.03.09│0000000000│    │0000000000│B ：喂。              │              │
│    │        │A ：林錦昌│→  │B ：陳忠志│A ：你出去外面。      │              │
│    │20:28:31│          │    │          │B ：出去外面。        │              │
│    │20:29:06│          │    │          │A ：對啦，我叫他過去了│              │
│    │        │          │    │          │    。                │              │
│    │        │          │    │          │B ：好。              │              │
└──┴────┴─────┴──┴─────┴───────────┴───────┘
附表七：被告丁士釗販賣海洛因未遂之通訊監察譯文：
┌──┬────┬─────┬──┬─────┬───────────┬───────┐
│編號│通話時間│監聽電話  │撥打│通話對象  │通訊監察譯文          │備註          │
│    │        │          │方向│          │                      │              │
├──┼────┼─────┼──┼─────┼───────────┼───────┤
│ １ │99.02.14│0000000000│←  │0000000000│A ：喂。              │(一)對應犯罪事實│
│    │        │A ：丁士釗│    │B ：李豐富│B ：你在哪裡。        │  五(一)。      │
│    │09:29:28│          │    │          │A ：我到「五塊厝」了。│(二)通訊監察譯文│
│    │09:30:33│          │    │          │B ：「五塊厝」好啦，快│  出處：偵字第│
│    │        │          │    │          │    一點。            │  2775號卷第12│
│    │        │          │    │          │A ：我要到哪裡找你。  │  6頁正面。   │
│    │        │          │    │          │B ：國中後面，老人會。│              │
│    │        │          │    │          │A ：國中後面，老人會在│              │
│    │        │          │    │          │    哪裡。            │              │
│    │        │          │    │          │B ：在國中後面，中厝路│              │
│    │        │          │    │          │    ，快一點。        │              │
│    │        │          │    │          │A ：好啦，還要幫你買「│              │
│    │        │          │    │          │    筆」。            │              │
│    ├────┼─────┼──┼─────┼───────────┤              │
│    │99.02.14│0000000000│←  │0000000000│A ：喂。              │              │
│    │        │A ：丁士釗│    │B ：李豐富│B ：在哪裡。          │              │
│    │09:37:19│          │    │          │A ：到了，怎麼沒見到人│              │
│    │09:37:44│          │    │          │    。                │              │
│    │        │          │    │          │B ：你開車哦。        │              │
│    │        │          │    │          │A ：對啊。            │              │
│    │        │          │    │          │B ：哭餓，我也開車，我│              │
│    │        │          │    │          │    回頭。            │              │
│    │        │          │    │          │A ：你在哪。          │              │
│    │        │          │    │          │B ：老人會，你開哪一台│              │
│    │        │          │    │          │    。                │              │
│    │        │          │    │          │A ：我開喜美。        │              │
│    │        │          │    │          │B ：我也開喜美，好好  │              │
│    │        │          │    │          │                      │              │
├──┼────┼─────┼──┼─────┼───────────┼───────┤
│ ２ │99.02.15│0000000000│←  │0000000000│A ：喂。              │(一)對應犯罪事實│
│    │        │A ：丁士釗│    │B ：李豐富│B ：喂，你在哪裡。    │  五(二)。      │
│    │14:09:23│          │    │          │A ：在我村莊內。      │(二)通訊監察譯文│
│    │14:10:15│          │    │          │B ：你馬上到崙背「老人│  出處：偵字第│
│    │        │          │    │          │    會」。            │  2775號卷第12│
│    │        │          │    │          │A ：等一下。          │  6 頁正反面。│
│    │        │          │    │          │B ：多久。            │              │
│    │        │          │    │          │A ：我還要過去拿。    │              │
│    │        │          │    │          │B ：多久。            │              │
│    │        │          │    │          │A ：剛好沒有了。      │              │
│    │        │          │    │          │B ：對啦，要多久啦。  │              │
│    │        │          │    │          │A ：去回來也要半小時。│              │
│    │        │          │    │          │B ：半小時，總共要「5 │              │
│    │        │          │    │          │    」啦。「1 個1 筆」│              │
│    │        │          │    │          │    ，「1 個半啦」，半│              │
│    │        │          │    │          │    小時「老人會」。  │              │
│    │        │          │    │          │A ：好。              │              │
│    │        │          │    │          │                      │              │
│    ├────┼─────┼──┼─────┼───────────┤              │
│    │99.02.15│0000000000│←  │0000000000│A ：喂。              │              │
│    │        │A ：丁士釗│    │B ：李豐富│B ：你到了沒。        │              │
│    │15:14:24│          │    │          │A ：到「阿勸庄」。    │              │
│    │15:14:44│          │    │          │B ：好，快快快。      │              │
└──┴────┴─────┴──┴─────┴───────────┴───────┘